【裁判字號】    91,上訴,2799
【裁判日期】    920715
【裁判案由】    擄人勒贖等
【裁判全文】
台灣高等法院刑事判決  九十一年上訴字第二七九九號
    上  訴  人  台灣台北地方法院檢察署檢察官
    上  訴  人
    即  被  告  申○○
    選任辯護人  姜明遠律師
    上  訴  人
    即  被  告  丁○○
    選任辯護人  王偉凡律師
    上  訴  人
    即  被  告  天○○
    選任辯護人  鄭庭壽律師
    上  訴  人
    即  被  告  宇○○
    選任辯護人  林禮模律師
                張靜怡律師
                康玲華律師
    上  訴  人
    即  被  告  丑○○
    選任辯護人  丁福慶律師
    被      告  壬○○
    選任辯護人  姜明遠律師
    被      告  乙○○
    選任辯護人  陳佳瑤律師
                張修誠律師
    被      告  戌○○
    選任辯護人  李長生律師
    被      告  巳○○
    選任辯護人  劉秉鈞律師
                顏維助律師
右上訴人因被告等擄人勒贖等案件，不服台灣台北地方法院九十一年度重訴字第一號
，中華民國九十一年八月四日第一審判決（起訴案號：台灣台北地方法院檢察署九十
年度偵字第一八一一五、一九一四九、二○○四一、二二○一二、二三五二五、二四
四四三、二五六七一號）提起上訴，本院判決如左：
    主  文
原判決關於申○○、丁○○、宇○○、壬○○、巳○○部分，及天○○關於公務員藉
勢勒索財物部分，乙○○被訴關於對於依據法令從事公務之人員，關於違背職務之行
為，交付賄賂部分均撤銷。
申○○、丁○○公務員假借職務上之方法，共同連續意圖勒贖而擄人，申○○處有期
徒刑拾伍年，褫奪公權拾年，丁○○處有期徒刑拾貳年，褫奪公權捌年。
天○○共同連續意圖勒贖而擄人，處有期徒刑拾年，褫奪公權陸年。
宇○○、壬○○公務員假借職務上之方法，共同意圖勒贖而擄人，各處有期徒刑拾年
，褫奪公權陸年；又宇○○依據法令從事調查職務之人員，對於違背職務之行為，收
受賄賂，處有期徒刑拾年，褫奪公權陸年，所得財物新臺幣壹萬伍仟元，應予追繳沒
收，如全部或一部無法追繳時，應以其財產抵償之；宇○○應執行有期徒刑拾捌年，
褫奪公權陸年，所得財物新臺幣壹萬伍仟元，應予追繳沒收，如全部或一部無法追繳
時，應以其財產抵償之。
巳○○共同意圖勒贖而擄人，處有期徒刑柒年，褫奪公權年。
乙○○共同對於依據法令從事公務之人員，關於違背職務之行為，交付賄賂，處有期
徒刑伍年，褫奪公權年。
其他上訴駁回。
    事  實
壹、申○○、丁○○、天○○部分：
一、申○○、丁○○均係內政部警政署保安警察第一總隊（下稱保一總隊）第二大隊
    第五中隊隊員，該隊法定任務為拱衛中央憲政機關，準備應變及協助地方治安；
    國營與國、省（市）合營及特定事業機構之安全維護事項；海關安全維護、配合
    查緝巡邏及安全檢查事項；保安警察警力派遣、勤務規劃、訓練、督導及與業務
    有關之刑事、外事事項；其他保安、警備、警戒、警衛及秩序維護等事項，負有
    與保安業務有關之刑事犯罪偵防職務；皆為依據法令從事公務之人員。渠等於民
    國九十年七月間，結識在「愛買應召站」擔任俗稱「馬伕」即負責接送應召女子
    至各地旅館賣淫工作之天○○，因天○○自九十年五月間（起訴書誤載為七、八
    月），負責載送假結婚來台真賣淫之大陸女子毛衛仙（另依證人保護法為不起訴
    處分，已經遣送出境）至台北縣、市各地旅館或飯店賣淫期間，獲悉部分不肖員
    警至大陸賣淫女子經常出沒之賓館或飯店，假借執行「正俗專案」之名，臨檢盤
    查大陸賣淫女子之職務上方法，使受盤查之大陸賣淫女子畏於警察之身分而受脅
    迫，繼而控制並剝奪大陸賣淫女子之行動自由以擄人後，再向該名大陸女子所屬
    之應召站負責人強勒贖款，且應召站負責人因違法引進大陸女子，並以媒介大陸
    子因此被移送遣返，不能繼續賣淫供其營利，故多敢怒不敢言，任由不肖員警勒
    索贖款得逞之情事；而天○○本人因長期載送大陸賣淫女子，得以輕易辨識出在
    賓館或飯店進出之大陸來台賣淫女子，乃與申○○、丁○○於同年八月初，共同
    謀議出於意圖勒贖之概括犯意聯絡，組成擄妓勒贖集團，並自九十年八月五日起
    至同年月二十八日止，連續五次，以不同之人員分組，沿襲前開不肖員警之方式
    ，施行擄人勒贖之計畫。
二、渠等謀定後，便共同基於意圖勒贖之概括犯意聯絡及行為分擔，利用申○○、丁○○向所屬單位請休假或病假或外宿假之機會，推由天○○或丁○○出面向設於
    台北縣永和市○○路二二二號「詠翔小客車租賃有限公司」（下稱詠翔租賃公司
    ）不知情之負責人侯松騰，承租小轎車作為交通工具，再由天○○負責駕駛所承
    租來之車輛，前至台北市之賓館或飯店外守候，待天○○以其馬伕之專業判斷出
    自賓館或飯店側門出入之女子有可能係大陸來台賣淫之女子後，旋即由具備警察
    身分之申○○、丁○○下車持警察人員服務證，假借執行正俗專案名義，要求該
    賣淫為由，要求對方上車協助調查之職務上方法，使該大陸女子懾於申○○、丁○○之警察身分不敢抗拒，而以脅迫之方式，將該大陸女子控制在渠等承租之車
    內，非法剝奪其行動自由而加以擄人作為人質，等待該不特定女子所屬之應召站
    來電，再向該女子所屬應召站之負責人強勒贖款，於取得贖款後再釋放所強擄之
    大陸女子，其詳細經過情形如下：
（一）九十年八月一日八時起至同年月四日八時止申○○請病假，接連之同年月四日
      八時以後至六日八時止則為輪休假，丁○○則自八月四日十四時起至六日八時
      止輪休假，故申○○與天○○於九十年八月五日下午五時二十分，先至前揭詠
      翔租賃公司，由天○○出名承租得車號ＣＵ─６３３６號裕隆ＣＥＦＩＲＯ小
      客車一部後，申○○再打電話予丁○○，由天○○駕駛前開車輛載申○○至台
      北縣中和市○○街丁○○住家附近搭載丁○○後，三人即前往台北市○○○○○路，建國南、北路等大陸賣淫女子經常出沒之「上豪」、「儂來」「豪城」
      、「姿苑」等賓館、飯店外守候，嗣於同日晚上十時許，渠等在台北市○○○
      路○段二七五號「豪城飯店」外守候時，天○○發現甫完成性交易之地○○（
      另依證人保護法為不起訴處分，已經遣送出境）自豪城飯店步出，即判斷地○○應係假結婚來台真賣淫之大陸女子，故選定地○○為目標，由申○○、丁○○下車出示警察人員服務證藉故盤查，要求地○○出示證件，經地○○出示大
      陸旅行證確認地○○係大陸女子後，以懷疑地○○涉嫌賣淫為由，命令地○○
      上車，地○○因係大陸來台賣淫女子，非常懼怕警察，即受申○○、丁○○之
      脅迫上車，地○○上車後坐於左後座，申○○則坐於右後座負責看管地○○，
      因此非法剝奪地○○之行動自由。渠等擄人得逞後，坐於駕駛座旁之丁○○即
      將地○○之行動電話關機，並搜查地○○之背包，天○○則將車子開至台北市
      大佳河濱公園停車後，申○○、丁○○即強命地○○下車並撥打行動電話回所
      屬「法拉利」應召站，迨電話撥通後，丁○○即向「法拉利」應召站負責人丙○○強勒贖款，並稱丙○○違法經營應召業，如不拿錢出來贖人，則要將地○○移送法辦並遣送回大陸等之事恐嚇丙○○，致丙○○因此心生畏懼，而與丁○○達成以新台幣（下同）六萬元放人之合意，並約定於台北市內湖區某地點
      取款；申○○等三人為防萬一，乃由天○○駕前開承租之車輛載丁○○至約定
      之內湖區某地點取款，申○○則負責看管地○○，並與地○○改搭不詳車號之
      計程車至中山高速公路內湖交流道某涵洞等候，嗣確認天○○與丁○○取得勒
      贖款項四萬元後（丙○○所交付之另外二萬元係由替「法拉利」應召站出面與
      丁○○、天○○協調交付贖款之不詳姓名年籍之成年男子取得），申○○始於
      翌日凌晨一時許，將地○○交由「法拉利」應召站負責人丙○○帶回，嗣申○○則自行搭計程車至台北市○○區○○路某加油站等候與天○○、丁○○會合
      ，並朋分勒索款項四萬元，由天○○分得二萬元，申○○、丁○○各分一萬元
      。
（二）申○○於同年八月七日十八時至同月十日十八時止請病假，丁○○於同年月八
      日十八時至同月九日八時止休外宿假，渠等與天○○承前同一概括犯意及分工
      ，先由天○○於同年月八日下午五時四十分許，赴前述詠翔租賃公司承租得車
      號７Ｋ─７７４６號中華ＶＩＲＡＧＥ小客車一部，同日稍晚三人會合後，即
      行車至前述大陸賣淫女子經常出沒之賓館或飯店巡迴守候，伺機預備擄人勒贖
      ，惟因警方執行擴大臨檢及適逢父親節等原因，渠等等候多時均未發現賣淫之
      大陸女子可供擄走勒贖，乃徒勞無獲。
（三）申○○、丁○○於同年八月十四日十四時起至同月十七日八時止均為輪休假，
      渠等與天○○承前同一概括犯意，先由天○○於同年月十五日晚上八時五分許
      ，至上述詠翔租賃公司承租車號ＣＵ─６３３６號裕隆ＣＥＦＩＲＯ小客車一
      部，再與申○○、丁○○會合後，即前往前述大陸賣淫女子經常出沒之賓館或
      飯店外守候，迨至同日晚上十一時許，天○○見正欲進入豪城飯店之辛○○（
      另由檢察官處分不起訴，已經遣返出境），即研判辛○○亦係假結婚來台真賣
      淫之大陸女子，旋由丁○○趨前出示警察人員證件盤查，並以懷疑辛○○涉嫌
      賣淫為由，要求辛○○進入前開車內協助調查。辛○○因係大陸來台賣淫女子
      ，害怕具有警察身分之丁○○，即受丁○○脅迫進入車內，丁○○並坐於車後
      座看守辛○○，控制剝奪辛○○之行動自由而擄人得逞，申○○則坐於前座，
      天○○旋將車子開至上開大佳河濱公園停車後，並持辛○○行動電話與辛○○
      所屬之「愛買」應召站連繫，假借申○○、丁○○警察之身分，向辛○○所屬
      之「愛買」應召站不詳姓名綽號「財哥」之成年負責人，以其違法引進大陸賣
      淫女子、經營應召業等事由，向「財哥」之人勒索贖款，致「愛買」應召站前
      開負責人因此心生畏懼，害怕辛○○因此被移送或遣返而不能繼續賣淫，繼而
      與天○○達成六萬元放人之合意，並約定於建國北路、民權東路口之第一殯儀
      館前交款放人。而天○○因辛○○與其同屬「愛買」應召站旗下員工，其為免
      被該應召站之人發現，乃先行下車至建國高架橋下監控，由申○○載丁○○與
      辛○○同往約定地點即第一殯儀館，迄翌日凌晨一、二時許，由自稱大安分局
      管區（或中山分局長春路派出所）警員（姓名、年籍不詳），代表「愛買」應
      召站前來交涉，申○○與前來交涉之該應召業者代表互相出示警察證件取信對
      方後，即由「愛買」應召站之代表居間交付三萬元予申○○（其餘之三萬元由
      該居間出面協調之員警抽取），丁○○於申○○取得勒索之款項後，始讓辛○○由其所屬之「愛買」應召站之人員接回；而申○○與丁○○取得勒索款項後
      ，即至西門町某不知名之電動玩具店前與天○○會合，並朋分勒索所得之款項
      。
（四）申○○、丁○○於同年八月十九日十八時至同月二十日八時止輪休外宿假，渠
      等與天○○續承前意圖勒贖之概括犯意聯絡，三人於同年月十九日下午十七時
      四十五分許，齊赴詠翔租賃公司，由丁○○出面以其名義及所有之機車作擔保
      承租車號ＨＹ—４５１５號三陽雅哥轎車一部，旋即至前開大陸賣淫女子經常
      出沒之豪城賓館附近守候，並以同前所述之方式，將一名姓名年籍不詳之大陸
      之贖款，約定在台北市內湖區○○○道附近交付贖款。惟嗣因渠等抵達該約定
      取贖地點後，發覺有三部未懸掛車牌車輛在附近緩緩行駛，懷疑遭人跟監，乃
      未敢前去取贖，直接將被害之大陸女子，載回原賓館釋放。
（五）申○○、丁○○另於同年八月二十六日十八時起至同月三十日上午八時止為輪
      休假，天○○則於同年月二十八日下午一時十五分許，續承前同一概括犯意，
      先至詠翔租賃公司承租車號７Ｋ─７４４６號中華ＶＲＩＡＧＥ小客車一部，
      並通知申○○、丁○○，惟丁○○因覺其行為不法，即藉故不願繼續共同參與
      ，申○○乃請天○○另找人充場，天○○便以訛稱協助警察查緝大陸賣淫女子
      為由，邀同不知情之計程車司機戌○○（涉犯本案，另行判決無罪，理由詳後
      述）同往，戌○○不知其中蹊蹺，便欣然接受，且戌○○因手頭拮据積欠房租
      七千元，乃開口向天○○借款，因天○○無錢可借，建議戌○○可向申○○商
      借，在天○○與戌○○至台北市○○路仁康醫院與申○○會合時，戌○○即開
      口向申○○借款七千元，並經申○○同意，但申○○並未即時交付現金七千元
      予戌○○；嗣天○○即循上開行為模式，將車開往前揭賓館或飯店等候，於同
      （二十八）日晚上十時許，在豪城賓館發現甫於豪城飯店完成性交易之未○（
      另依證人保護法為不起訴處分，已經遣送出境）步出飯店，天○○即向申○○
      、戌○○示意該女子為大陸來台賣淫女子，申○○、戌○○繼之下車上前盤查
      ，經未○出示旅行證後，確認未○係大陸女子，申○○即以同一作案方式，要
      求未○進入車內，剝奪未○之行動自由而擄人得逞，天○○旋將車子駛離該地
      ；俟車子行進中未○之行動電話響起，未○乃將電話交予天○○接聽，天○○
      旋即將車輛開往前揭大佳河濱公園停車，並與申○○二人下車，持未○之行動
      電話向未○所屬應召站之負責人癸○○（由檢察官另案偵辦）勒索贖款，致癸○○因此心生畏懼，而與天○○達成以四萬元放人之合意，並約定於台北縣汐
      止市東方科技大樓取贖交人，天○○、申○○返回車內後，告訴戌○○要一併
      將人蛇集團逮獲，致戌○○不疑有他而與申○○、天○○再同往台北縣汐止市
      東方科技大樓。迨到達約定地點後，其等見癸○○自車窗戶丟進車內以報紙包
      紮之東西後（內有款項三萬元，惟戌○○並不知情），因發現二輛不明車子駛
      近，即趕快上車，以免發生不測，渠等上車後發現未○已自行脫困離去。嗣申
      ○○乃自渠皮夾內取出七千元借予戌○○，至擄人勒贖所得之三萬元（另外一
      萬元由姓名年籍不詳之成年中間人取得）則由天○○與申○○按不詳比例朋分
      。嗣於九十年九月四日，為內政部警政署刑事警察局偵八隊循線查獲。
貳、宇○○、壬○○、巳○○部分：
    宇○○、壬○○係台北市政府警察局中山分局圓山派出所勤區警員，負有一般刑
    事案件犯罪偵防任務，為依據法令從事公務之人員。彼等於圓山派出所轄內之台
    北市○○街七七巷二號旁某洗車場內，結識在應召業者旗下擔任以負責接送應召
    巳○○。巳○○因與大陸賣淫女子毛衛仙之經紀人，同時替應召業者圍事，擔任
    應召業者公關警察之己○○（時任職於台北市政府警察局中正第一分局三組刑事
    偵查員，現另案通緝中）發生嫌隙，亟思藉由宇○○與壬○○之警察身分，假執
    行「正俗專案」為名，以臨檢盤查方式強擄大陸賣淫女子再向己○○勒索以為報
    復。適宇○○於九十年八月十四日晚上九時許著便服駕駛其所有車號ＣＰ─二六
    六五號自用小客車，至上開農安街之洗車場內休息，巳○○獲悉己○○所屬大陸
    應召女毛衛仙將前往台北市○○○路○段五八號之一「儷舍飯店」（起訴書誤載
    為儷舍賓館）七○二號房間與男客從事性交易之情資，乃將該情資告知宇○○，
    並提議盤查擄走毛衛仙後向應召業者勒贖，贖款所得巳○○僅取一萬五千元，餘
    不論多寡均由宇○○等參與員警朋分等情，宇○○雖明知「儷舍飯店」位於台北
    市中正區，屬中正第一分局仁愛派出所之轄區範圍，並非圓山派出所之轄區，竟
    仍與巳○○達成意圖勒贖而擄人之犯意聯絡，惟其因擔心其著便服無法令毛衛仙
    及嫖客懾服及取得飯店人員之配合，旋聯繫所內備勤著員警制服配槍之壬○○擅
    自脫勤溜班，騎警用機車至台北市○○○路、農安街口與其會合。會合後，宇○○即向壬○○說明原委，並將巳○○提議贖款如何朋分之上情告知壬○○，壬○○聞後即應允與宇○○、巳○○達成擄人勒贖之犯意聯絡，宇○○、壬○○二人
    即未依規定向派出所主管或值班台報告，亦未經報請上級核准，即擅自跨越轄區
    ，假借臨檢查察妨害風化案件之名，共乘宇○○駕駛之上開自用小客車，沿新生
    高架橋，下金山南路直達「儷舍飯店」，壬○○原騎乘之警用機車則置於會合地
    附近。同日（十四日）晚上九時三十四分到達「儷舍飯店」後，為避免櫃台服務
    人員警覺通報，由著便服之宇○○先入內向櫃台服務人員張玉英表示要到七○二
    號房找朋友，上樓至七○二號房前，先行控制該房間之出入口，待著員警制服之
    壬○○繼之上樓後，即藉口臨檢之名入房，由壬○○檢視該房內女子即毛衛仙之
    皮包，佯作調查賣淫事證之勢，並令房內不詳姓名年籍之男客離去，因確定毛衛
    仙係使用旅行證之大陸女子無誤後，宇○○、壬○○乃假借有必要將毛衛仙帶至
    派出所進一步查驗身分真假之職務上方法，佯裝要求毛衛仙與其上車回派出所協
    助調查，毛衛仙因懼怕懾服宇○○、壬○○之警察身分，遂受迫上車協助調查，
    俟毛衛仙上車後，便由壬○○坐於車後座看守毛衛仙，剝奪毛衛仙之行動自由而
    擄人得逞，並等待毛衛仙之經紀人己○○來電；嗣己○○以其使用之00000
    00000號、0000000000號行動電話多次與毛衛仙使用之0000
    000000號行動電話聯絡，毛衛仙遂先後將行動電話分別交付予壬○○、宇
    ○○接聽，己○○在電話中向壬○○、宇○○表明警察身分，宇○○、壬○○二
    人為達勒索贖款之目的，乃與己○○約於新生公園見面，以便進行交付贖款及放
    人事宜。然脫勤擅自溜班之壬○○，適因途中接獲圓山派出所值班台來電表示另
    有勤務待正值備勤之其本人回所執勤，其須即刻返所復勤，其便於新生北路、農
    安街口下車，趕緊騎乘其先前停放於該處之警用機車回所。宇○○在壬○○下車
    離去後，為防止毛衛仙脫逃，乃命伊改坐於駕駛座旁，以利繼續監管，並於晚上
    十時三十四分許到達新生公園，向己○○勒索六萬元之贖款，己○○因唯恐不依
    宇○○之要求，宇○○將毛衛仙移送偵辦而遭遣返，無法繼續賣淫，甚至擔任應
    召業者公關警察之事亦遭揭發，而心生畏懼，經與宇○○議價，宇○○復以電話
    與回所復勤之壬○○協商，壬○○再與巳○○聯繫後，宇○○與己○○達成四萬
    元放人之合意後，己○○即將事先備妥之茶葉罐一罐（罐內裝有四萬元之現金贖
    款）交付宇○○（己○○事後再向「愛買」應召站之負責人索取前開款項），宇
    ○○於取得前開贖款後，始將毛衛仙釋放交予己○○，並告知壬○○已處理完畢
    。宇○○旋即聯絡巳○○見面，並將贖款分予巳○○一萬五千元後，繼之續輪值
    翌日（八月十五日）凌晨零時至三時之轄區巡邏勤務，於彼值勤巡邏中，巳○○
    復來電邀宇○○下勤後到台北市○○○路之公爵餐廳吃宵夜，宇○○遂於凌晨三
    時下勤後之某時，再到公爵餐廳與巳○○會面，並在巳○○之安排下，與己○○
    、毛衛仙照面後離去。當日（八月十五日）稍晚，宇○○再趁上班時間，在派出
    所與壬○○碰面時，將一萬元分予壬○○，餘一萬五千元則由彼自得。嗣於九十
    年九月二十一日，經台灣台北地方法院檢察署檢察官偵辦前揭保一總隊警員申○○等人之擄妓勒贖案件，而指揮法務部調查局台北市調查處（下稱台北市調查處
    ）循線查獲。
、宇○○、乙○○部分
    宇○○、乙○○均係台北市政府警察局中山分局圓山派出所勤區警員，負有一般
    刑事案件犯罪偵防調查職務，為依據法令從事公務之人員。乙○○於轄內結識姓
    名、年籍不詳綽號「小陳」之成年男子（「小陳」使用0000000000行
    動電話，經查係以偽造之林麗娜之國民
    係以媒介男女性交易為常業之應召業者，竟未予舉發查辦，反告知渠使用之00
    00000000行動電話號碼，俾「小陳」旗下之應召女子遇警盤查或臨檢時
    ，得適時通知渠到場關說、擺平。九十年九月八日凌晨三時至六時，宇○○與同
    所警員陳俊雄分乘警用機車，共同執行轄內巡邏勤務，三時許，在台北市○○○
    路、農安街口附近，發現廖慶治駕駛之車牌號碼九Ｌ─０三一號計程車行跡可疑
    ，欲攔車盤查；廖慶治自知車內載有前科紀錄之友人林柏松及姓名年籍不詳綽號
    「多多」之大陸女子，唯恐遭警盤查懷疑其等媒介賣淫，乃加速逃離現場，宇○○與陳俊雄則自後追趕。行至前方路口（林森北路、農安街口），計程車因紅燈
    受阻，宇○○與陳俊雄即示意廖慶治停車受檢。三時四十分許，宇○○於攔下該
    車後，迅即電請值班同仁胡智筆以所內電腦端末機查詢，得知廖慶治、林柏松二
    人均有前科紀錄，復由陳俊雄告知盤查之「多多」係大陸女子，已懷疑其等乃大
    陸女子賣淫集團之人。廖慶治見狀，為避免遭宇○○、陳俊雄令其等至派出所接
    受進一步調查，即電請友人出面協助。迨三時五十分，於派出所內備勤之乙○○
    即接獲前開綽號「小陳」（使用0000000000行動電話）之應召業者來
    電，央求渠代為出面向宇○○及陳俊雄示惠關說，以求廖慶治等人免於遭警察帶
    回進一步調查及以妨害風化刑案件移送；乙○○即與「小陳」共同基於關於公務
    員違背職務之行為，交付賄賂之犯意聯絡，明知「小陳」之要求明顯違法，竟仍
    於三時五十三分，先以0000000000行動電話電告宇○○（00000
    00000）表示「對方是伊朋友，放過他們，伊會馬上趕到現場處理」等語後
    ，旋即擅自駕駛該所之警用巡邏車趕至現場瞭解，迨知悉受盤查之三人應係從事
    媒介賣淫等行為後，明知為應召站業者關說私縱被盤查之犯罪嫌疑人，係違背法
    令之舉，仍基於行賄及使宇○○違背職務之故意，將宇○○拉至一旁並私下表示
    ：「放他們一馬，幫個忙，會向朋友代為爭取福利」等語，而對於正在執行犯罪
    調查職務之公務員，關於違背職務之行為，期約賄賂。宇○○見有利可圖，且又
    受關說期約賄賂，足見廖慶治等人之犯罪嫌疑益形重大，明知職務上更應深入查
    證，竟違背職務，不予追查，反轉向陳俊雄示意：受盤查之人係乙○○之友人，
    如無具體事證，讓其自行離去等語。惟陳俊雄表示要依法執行，不願同流合污，
    且見當時擅自脫勤外出執意違法之乙○○正將綽號「多多」之大陸女子拉至一旁
    竊竊私語，心生不悅，乃當街與乙○○發生激烈爭執。適巧該派出所主管亥○○
    督勤，正在該處附近簽巡邏箱，聽聞附近民眾反應有員警當街發生激烈口角爭執
    ，即趕至現場瞭解，除不解何以正值備勤之乙○○擅自脫勤出現該地外，並向乙○○、陳俊雄探詢原委，因不瞭解宇○○已與乙○○達成違背職務期約賄賂之其
    中曲折，且因擔心該所員警當街公然吵架將影響派出所警譽，乃即向彼等指示：
    「如查無不法事證即放人」、「有事回派出所後再說」等語，陳俊雄因誤以為主
    管指示已無追查必要，即不再表示反對，而讓廖慶治等三人駕車離去，乙○○、
    宇○○即藉此達遂彼等違背職務不予追查之目的。同（八）日二十一時許，乙○○與前開綽號「小陳」之友人互以行動電話聯繫，並達成向宇○○關於上開違背
    職務行為，進一步交付賄賂之犯意聯絡，即由乙○○於翌日（即九十年九月九日
    ），在宇○○服值班勤務時，將甫收自應召業者「小陳」轉交之賄款一萬五千元
    交付與宇○○收受。嗣經台灣台北地方法院檢察署檢察官指揮台北市調查處人員
    至圓山派出所搜索約談時，宇○○在偵查中對台北市調查處調查員自首而查獲乙○○行賄之犯行。
肆、丑○○部分：
    丑○○與石彧秉（已歿，另為不起訴處分）係台北市政府警察局中正第二分局廈
    門街派出所勤區警員，負有一般刑事案件犯罪偵防任務，另於九十年八月十三日
    十五時至二十三時負責執行該所之「正俗專案」查處及取締職務（即查處暗營性
    交易勤務），均為依據法令從事於公務之人員。其等二人於當日晚上八時許，採
    取「釣魚方式」，透過姓名年籍不詳俗稱「三七仔」之成年皮條客，以叫小姐買
    春為由，誘使應召業者即戊○○（另案審理中）指派由大陸地區福建省寧德地區
    偷渡來台花名「小莉」（業已遣返）之女子前往不詳之約定應召地點後，其等即
    出示警察人員服務證，以警察辦案之名義，將花名「小莉」之女子帶上其等駕駛
    車號不詳之ＢＭＷ３１８型灰色轎車內，自不詳地點將「小莉」置於其等實力支
    配下，限制「小莉」之行動自由；丑○○因曾於八十九年十一月二十三日取締色
    情查獲大陸賣淫女子石玉泉時，子○○（原為同分局刑事組小隊長，嗣改調同分
    局警備隊小隊長，綽號「泰山」，另案經原審法院判處有期徒刑十年，上訴本院
    審理中）曾代該女子所屬之應召業者出面向其關說，得悉子○○與應召業者間關
    係良好，乃與石彧秉頓萌透過子○○藉勢向「小莉」所屬應召業者勒索財物之意
    ，而共同基於犯意之聯絡及行為之分擔，由丑○○以其所有000000000
    0號行動電話向子○○所屬中正第二分局警備隊查詢當日輪休在家之子○○行動
    電話後，於當（八月十三）日晚上十一時二十一分撥打0000000000號
    行動電話與子○○連繫，向子○○表示其於執行「正俗專案」時，查獲一位大陸
    妹，並將該大陸妹之名字及行動電話告知子○○，詢問子○○是否認識該大陸妹
    之老闆，子○○乃與丑○○、石彧秉達成公務員藉勢勒索財物之犯意聯絡，由子
    ○○向熟識之應召業者即姓名、年籍不詳，綽號「小龍」之成年男子查詢，因發
    現「小莉」並非「小龍」旗下之應召女，乃再以電話通知丑○○，請丑○○自行
    向該大陸妹詢問經紀人及自行處理，惟丑○○經向「小莉」查知所屬之應召業者
    後，又以「小莉」0000000000號行動電話與子○○連繫，將「小莉」
    係戊○○旗下之女子一節告知子○○，託由子○○出面向戊○○勒索五、六萬元
    ，子○○旋即與戊○○連絡，並要戊○○找來同為警察之人居間協商，戊○○因
    恐不依子○○之要求，丑○○將「小莉」移送偵辦而遭遣返，無法繼續賣淫，甚
    或應召站遭循線偵破而心生畏懼，而請當時任職於南港分局刑事組之偵查員酉○○（另案經本院判處有期徒刑八年二月，上訴最高法院審理中）與子○○連繫，
    酉○○即於電話中向子○○表示，該名「小莉」為他朋友旗下，請子○○手下留
    情，經子○○再轉達予丑○○後，丑○○仍堅持該大陸妹係剛來不久之「新貨」
    ，堅持要索取五、六萬元，子○○將丑○○之意思轉達予酉○○，表示堅持要索
    價六萬元，嗣雙方便達成以六萬元放人之合議，而約定於台北市○○路、漢口街
    之橡木桶紅酒專賣店前交款。酉○○約於翌（十四）日凌晨零時五分左右，到達
    前開約定地點將六萬元交付子○○後，子○○即以伊所有0000000000
    號行動電話撥打「小莉」之行動電話與丑○○連絡，並與其等約定於台北市○○
    路、成都路口之麥當勞店前交付勒索所得款項，嗣子○○於到達約定地點後，丑
    ○○即下車與子○○接洽，石彧秉則坐於車內右後座看管大陸女子「小莉」，俟
    子○○依丑○○所示，將扣除一萬元之中間費用所剩餘五萬元交付丑○○後，丑
    ○○始將「小莉」帶下車交付予子○○，子○○再以電話通知酉○○至上揭成都
    路、中華路口麥當勞店前接走「小莉」，前後非法剝奪「小莉」行動自由約一小
    時。嗣因子○○、酉○○相繼因擄妓勒贖案經查獲而遭羈押禁見，丑○○亦為該
    分局督察人員約談，石彧秉因恐東窗事發，乃於九十年十一月十九日在任職所在
    地之廈門街派出所內舉槍自戕身亡，子○○獲悉石彧秉自戕後，始於台北市政府
    警察局督察室人員借提訊問時，供出上情。
    理  由
甲、程序部分：
一、上訴人即被告天○○另犯媒介性交常業罪部分，業經原審判處有期徒刑二年，被
    告天○○提起上訴後，已於本院九十一年十一月二十二日當庭表示撤回上訴之意
    思，並簽立撤回上訴聲請書附卷（見本院卷(二)第三八頁），並經本院移送檢察官
    執行該部分刑罰在案，是被告天○○所犯媒介性交常業部分業已確定在案，本院
    就被告天○○所應審究部分，只有被訴擄人勒贖部分而已；又上訴人即被告丑○○之配偶辰○○雖曾為被告丑○○之利益提起上訴，但亦於本院九十一年十月八
    日當庭表示撤回上訴之意思，並簽立撤回上訴聲請書附卷（見本院卷(一)第二三八
    頁），復經被告丑○○同意，是上訴人辰○○所提起之上訴部分即已撤回，均合
    先加以敘明。
乙、實體部分
壹、申○○、丁○○、天○○部分：
一、訊據上訴人即被告申○○、丁○○、天○○（下稱被告申○○等三人）固不否認
    有利用被告申○○、丁○○休假或病假、外宿假等機會，以執行「正俗專案」取
    締賣淫之名義，將大陸女子帶上渠等承租之轎車內等情，惟均矢口否認有何意圖
    勒贖而擄人之犯行。其中犯罪事實壹、二（二）（預備擄人勒贖）、（四）（被
    害人為姓名、年籍不詳之大陸女子）部分，業經被告申○○等三人於本院上訴程
    序中矢口否認參與犯罪；犯罪事實壹、二（一）（被害人地○○）部分，亦據被
    告申○○、丁○○否認犯罪；其中被告申○○辯稱：九十年八月初曾住院開刀，
    九十年八月五日與天○○同去車行租得汽車後，即由天○○載渠回家休息，渠不
    可能帶病參與假臨檢地○○之犯行云云；被告丁○○則辯稱：其在九十年八月五
    日那天是在隊服勤，不可能外出參與綁架地○○之行為云云。至於其他查處大陸
    賣淫女子之行為，被告申○○、丁○○均辯稱乃為爭取績效以轉調其他單位，而
    進行查處，並為辦案目的請大陸女子上車，未有擄人之行為，事後亦將大陸女子
    交由轄區警員帶回，從未與應召業者聯絡或見面，亦未收取應召業者任何金錢云
    云。被告天○○辯稱被告申○○、丁○○因知伊係應召站之「馬伕」，遂以要移
    都是在協助警察辦案，不知有贖款，亦從未分得款項云云。惟查：
（一）被告申○○、丁○○、天○○於九十年八月初共謀，假借申○○、丁○○之警
      察身分，以執行「正俗專案」臨檢盤查賣淫為由，將來台賣淫之大陸女子帶走
      ，剝奪其等之行動自由後，再向大陸女子所屬應召站負責人勒索贖款後放人，
      大陸女子賣淫線索則由天○○提供，其等以租車方式犯案就是為了擄人勒贖，
      不是在辦案等情，業據被告丁○○於偵查中坦承不諱（見偵字第一八一一五號
      卷第九頁、第一七九頁、第一八三頁反面、第一八四頁），核與被告申○○於
      九十年九月五日警詢中所立之自白書表明：渠於六、七年前認識「吳姓」友人
      ，曾向渠提及只要配合一下，從賓館出來賣淫的大陸女子，稍微簡單之盤查一
      下，然後請他上車，剩下的動作他們會處理，有一次剛好在提的時候，天○○
      也在場，伊就說這個方法可行，讓伊也加入，伊說伊表面上是司機，實際上是
      馬伕，於是在他們的鼓吹之下，渠有點心動等情，及在九十年九月十九日偵查
      中所供承：「（問：究竟你是在查案或是為求勒贖，與天○○、戌○○、丁○○共同綁架大陸來台賣淫之女子？）天○○提出來的，目的是要綁架勒贖。」
      、「（問：該次（未○）也是天○○提議的，是勒贖，不是辦案」等語（見同
      上偵查卷第二十頁、第一六五頁反面、第一六六頁反面）大致相符。另查被告
      等人先後擄獲地○○等大陸應召女，但竟未將任何一人依照法定程序移送法辦
      ，且被告申○○、丁○○亦自承於事先未向所屬單位長官報備，亦未於事後將
      承辦結果報告所屬長官，且竟未向所屬單位申請車輛使用，卻不惜自費租用民
      間車輛為之，而未向單位申報相關租車費用，又未申報公差或公假竟使用個人
      之病假、輪休假、外宿假等方式為之等情，再再與常情有違。綜上，足見被告
      申○○、丁○○、天○○確曾於九十年八月初謀議以前開方式組成以針對大陸
      賣淫女子進行擄人，再向應召業者勒索贖款為目的之犯罪團體至明，被告申○○、丁○○辯稱係為爭取績效轉調其他單位云云，被告天○○辯稱係配合申○○、丁○○辦案云云，均無可採。
（二）右揭犯罪事實壹、二（一）（即被害人地○○）部分，除犯罪時間及是否分得
      贖款等情節外，餘業據被告丁○○於原審法院調查初訊時供承不諱（見原審卷
      (一)第四四頁），其於原審法院複訊時亦承稱：「我們確實有抓到地○○，...
      我們是在經過詢問（我先出示服務證後，請對方拿出
      麼晚了，為何從賓館出來，對方的回答都是找朋友、找老公，我們說你老公不
      可能在賓館，大陸妹後來才承認賣淫，所以我把他帶上車。」等語（見原審卷
      第二二０頁）。而被告申○○於九十年九月十九日偵查中亦供稱：「是天○○
      提出來，目的是要綁架勒贖」、「丁○○有參與地○○的那一件……地○○那
      一次有拿到錢是四萬元，由天○○收的，事後我分得一萬元，丁○○也拿一萬
      元，天○○拿二萬元」等語（見九十年度偵字第一八一一五號偵查卷第一六五
      頁反面至第一六六頁正面）；於九十年十月五日台北市調查處詢問時更供承：
      「內湖涵洞處得款四萬元，我及丁○○分得一萬元，天○○分得二萬元」、「
      我印象中確有在台北市○○○路豪城賓館附近，以警察盤查名義帶走地○○，
      並向其之應召站索取款項後，在某涵洞旁釋放，但時間是九十年八月十九日而
      非九十年八月五日」等語（見九十年度偵字第一八一一五號偵查卷第二八九反
      面、第二九○頁）。另被告天○○於偵查、原審調查、審理及本院調查時，亦
      一再肯定有盤查帶走地○○一事，且丁○○、申○○確實均有參與，並將伊與
      申○○先至中和詠翔租車行，由伊出名租車後，再與丁○○會合，三人一同前
      往旅館前擄走地○○，並將車開至大佳河濱公園，申○○、丁○○二人將大陸
      開車至內湖交流道涵洞地方，丁○○坐在駕駛座，並下車跟對方接觸，嗣後又
      到東湖康寧路加油站接申○○等情供述甚詳（見上開偵查卷第二四頁、第二六
      八、二六九頁；原審卷(一)第四五、四六頁、第二二０頁、原審卷(八)第六九頁，
      及本院卷(一)第二二九頁、本院卷(三)第一七三頁），經核與證人地○○於警詢及
      偵查時證稱九十年八月五日晚上，在復興南路捷運站附近，被告申○○、丁○○二人自車號ＣＵ—六三三六號自小客車下車，並出示警察證件命其上車，當
      時行動自由有受到限制，不是自願上車，因為他們出示證件才不得不上車，車
      上駕駛則為被告天○○，並將其載至偏僻地方要其打電話聯絡老公，是被告丁○○與其老公講電話等情（見上開偵查卷第三二頁背面、第三三頁、第一二０
      頁背面至第一二一頁背面），及九十一年一月十五日原審法院調查時所證：「
      九十年八月五日晚上十點左右，我在復興南路捷運站附近的豪城飯店門口接完
      客人準備回家之際，被二個警察攔下來，警察出示證件叫我上車，上車後警察
      要我拿出證件，警察就把我的電話關機，並搜查我的背包，問我名字及來台時
      間……，之後將我載到一塊空地上，兩個警察和我一起下車，警察就拿我之電
      話，要我撥公司號碼，由警察講話，講完後警察要我上車，載我到一個隧道口
      ，等了約半小時，公司的李大哥來接我，警察讓我下車，我上車後李大哥有告
      訴我，他們向公司勒索了六萬元，我後來才知道是五萬元，我負責三萬元。」
      、「我不知道在那裡付贖金，我只知道我跟申○○在隧道口附近，等候公司的
      人來接我，因為警察在空地上與公司聯絡後，司機跟其中另外一個警察開車走
      了，我跟申○○是搭計程車去隧道口。」、「我當時打電話給公司的李大哥謊
      稱是我的老公，九十一年偵字第一八一一五號卷第一二一頁我所稱的老公就是
      法拉利公司的李大哥。」云云（見原審卷(一)第一七一、一七二、一七四頁）；
      證人卯○○於九十年九月十二日在偵八隊二組證述：九十年八月五日晚上曾開
      車至內湖高速公路涵洞，有見到一輛車號ＣＵ—六三三六號黑色小客車駛近，
      一名男子即被告丁○○下車將六萬元取走後上車離去等語（見偵字第二二０一
      二號偵查卷第八、九頁），及證人即詠翔租車行負責人侯松騰所證天○○有於
      九十年八月五日至其車行租車號ＣＵ—六三三六號小客車等情（見偵字第一八
      一一五號偵查卷第五七頁）大致相符。至被告申○○、丁○○前述自白雖均稱
      擄走地○○之犯行時間，應非九十年八月五日，然被告申○○等三人係在九十
      年八月五日擄走地○○，除經被告天○○於原審及本院審理時肯認在卷外，亦
      據被害人地○○及證人卯○○證實如前，衡以被害人地○○及交付贖款之卯○○對於被害時間應能記憶清晰，而被告申○○等三人組成擄人勒贖集團後，短
      時間內即為前揭數件犯行，渠等記憶難免混淆模糊，故應認被告申○○等三人
      擄走地○○之犯行時間為九十年八月五日無誤。此外，復有保一總隊第二大隊
      第五中隊八月份丁○○、申○○在隊服勤一覽表（下稱「丁○○、申○○在隊
      服勤一覽表」）一紙、機動中隊預定輪休表二紙、九十年八月一日至八月三十
      一日勤務分配表計三十一紙附卷（見台北市調查處保一總隊申○○等涉嫌貪瀆
      案卷宗，下稱「市調處申○○卷宗」第二七八至三○九頁），及小客車租用約
      定書影本一紙在卷可憑（見九十年度偵字第一八一一五號卷第七六頁）。
（三）至被告申○○雖辯稱渠九十年八月初曾住院開刀，不可能帶病犯案云云。惟被
      告申○○於九十年八月二日因雙手多汗症住院手術，於九十年八月三日出院，
      並於九十年八月七日、八月十日、八月十四日回門診追蹤治療，有台北市萬芳
      醫院九十一年四月十八日萬院醫字第九一三九八號函附卷可參（見原審卷(四)第
      一三二頁），則被告申○○雖因雙手多汗手術住院，但於翌日即八月三日旋即
      出院，並非重大疾病，對於其行動亦無影響，徵以其亦自承曾陪同被告天○○
      前去詠翔租賃公司承租車輛屬實，已如前述，足見其以此辯稱九十年八月五日
      在家休養，不可能參與擄走地○○之犯行云云，並無可採。
（四）另被告申○○之辯護人的辯護意旨雖稱證人地○○關於被告申○○等勒取贖款
      之證詞，純屬事後聽應召站業者講述之傳聞證據，應再傳訊地○○及警詢中對
      被告為不利證述之卯○○到庭，且被告等如有擄人勒贖之意圖，何需在地○○
      上車之際即將地○○之行動電話關機云云。然查：卯○○在偵查中經警詢問時
      既已就九十年八月五日曾至內湖高速公路涵洞，將贖款交付由車號ＣＵ—六三
      三六號小客車下車之被告丁○○等情證述明確，核又與被告申○○偵查中自白
      擄走地○○這件有取得贖款，及被告天○○自白伊開租來之車號ＣＵ—六三三
      六號小客車到內湖交流道涵洞，由丁○○下車跟對方接觸等情相符，實無再予
      訊問之必要。而證人地○○有關被告申○○、丁○○、天○○三人有向應召業
      者勒取贖款之情節，係事後聽聞應召業者丙○○（即李大哥）所述得知，雖經
      地○○於原審調查時陳明在卷（見原審卷(四)第二五頁），此證言對被告申○○
      等三人有否向應召業者勒取贖款之事實，固屬傳聞證據，難逕以為被告犯罪之
      直接證明，但地○○之上開證述，仍得證明應召業者丙○○曾向地○○表示有
      付出贖款以交換地○○獲釋之情節，且此等間接事實，徵諸上揭證人卯○○所
      證被告等確實有勒索取贖之犯罪事實，及被告申○○偵查中之自白亦屬符節，
      被告申○○、丁○○、天○○擄走地○○後，有向應召業者勒索贖款，並至取
      贖後始釋放地○○等犯罪事實仍徵明確，不因地○○所證該節乃傳聞證據有所
      影響，且證人地○○既將如何得悉被告向應召業者勒取贖款之情，在原審中陳
      明如前，核即無再予傳訊之必要，況證人地○○更已於九十一年四月九日自行
      出境，業經本院於九十一年十一月二十五日以電話向內政部警政署入出境管理
      局查詢屬實，製有電話查詢登記表在卷（見本院卷(二)第八八頁），再行傳訊證
      人地○○亦有事實上之困難。再被告丁○○在地○○上車後固將地○○之行動
      電話關機，然渠等將地○○載至大佳河濱公園後，即由申○○與丁○○下車，
      要求地○○以行動電話與所屬應召站聯絡，亦據證人地○○證述如前，則被告
      申○○、丁○○上舉已足達到與應召業者聯繫勒贖之目的，且徵諸渠等係待小
      客車行至空曠之河濱公園，始開機聯繫之情，則被告丁○○事前先將行動電話
      關機，或因恐地○○在賣淫之飯店附近甫上車即向應召站業者聯繫求援，有遭
      飯店外等候馬伕循線阻撓之危險，始先斷絕地○○之行動電話聯繫，迨至安全
      地點方進行勒贖事宜，自不因被告丁○○在地○○上車之際將行動電話關機之
      舉，即可謂渠等並無擄人勒贖之目的，被告申○○辯護人所辯各節，均不足採
      。
（五）至被告丁○○雖辯稱九十年八月五日當天其在隊上服勤，並未參與綁架地○○
      之犯行云云，其辯護人辯護意旨更稱證人地○○在原審調查中也曾作證指出被
      告丁○○未參與犯行云云。然查：
      1.卷附之機動中隊預定輪休表顯示，被告丁○○、申○○二人所屬之保一總隊
        第二大隊第五中隊在九十年八月四日、五日（星期六、日）屬預定輪休之日
        （見前開市調處卷宗第二八０頁）；而被告丁○○自九十年八月四日十四時
        起至同月六日八時為輪休人員，有丁○○、申○○在隊服勤一覽表在卷可按
        （見前開市調處卷宗第二七八頁），另參酌存卷之保一總隊第二大隊第五中
        隊八月五日勤務分配表（見該市調處卷第三０八頁），其內「輪休」人員一
        欄亦載明，被告丁○○（代號２３）在當日輪休人員之列，且該日「備勤人
        員」欄內更查無被告丁○○之備勤代號，與被告丁○○辯稱之情均有不符。
        對此，被告丁○○固再辯稱上開在隊服勤表等之記載有誤，與實際情形有一
        日之出入，此由八月一日勤務分配表上記載申○○是備勤，但事實上申○○
        當日開刀請病假，即可得知勤務分配表的上半部屬前一日，下半部才屬當日
        ，由此往前推算，其實際上輪休至八月五日早上八時即已收假，是未參與犯
        行云云；證人即同屬保一總隊第二大隊第五中隊隊員之庚○○亦附和其詞，
        證稱：印象中勤務分配表之日期自九十年七月一日起至同年十二月三十一日
        止，好像有和實際日期相差一天之情形等語（見本院卷(二)第一八九、一九０
        頁）。惟查：卷存之保一總隊第二大隊第五中隊八月份每日勤務分配表上備
        勤人員欄之登記起迄時間，雖均顯示由某日八時起登記至次日八時止，其間
        橫跨二個日曆日，然該表所載某日勤務分配情形，並無與實際日期相差一日
        之情形，均是由當日早上八時起算至翌日八時，按照勤務表之記載，被告丁○○自八月五日上午八時至八月六日早上八時均屬輪休等情，業經證人即負
        責製作該單位勤務分配表之當時原為該中隊副中隊長之甲○○到庭證述明確
        （見本院卷(二)第一八八至一九０頁）。申言之，勤務分配表內備勤人員欄登
        記時間八時起至二十四時之前半部分，屬表載日期當日早上八時至夜間二十
        四時，後半部份由二十四時起至次日八時止，則屬表載日期之翌日凌晨零時
        至八時。至於八月一日出現被告申○○請病假，勤務分配表上備勤人員欄卻
        將被告申○○之代號（８１號）載入備勤人員的矛盾，則經證人甲○○進一
        步闡釋稱：此乃因勤務分配表均為前一天由值日小隊長排定，沒有辦法預見
        表載日期當天之出勤情形，倘嗣後隊員當天臨時生病請假，才讓隊員請假，
        八月一日勤務分配表可能是值日小隊長未把勤務表更改過來，才發生矛盾情
        形，另八月一日勤務分配表病假欄附記８１號（被告申○○之代號）請病假
        ，應是值日小隊長當天填寫上去等情（見本院卷(二)第一八八、一九０至一九
        二頁），核與保一總隊九十二年一月二十七日保警字第０九二二０００四七
        二號函說明：「經查本總隊各中隊之『勤務表』均依警察勤務條例第十七、
        十八條規定，按日排定執行之，且通常於前一日先行製作完成，再公布由中
        隊員警遵循服勤。」之旨亦相符（見本院卷(二)第二三七頁）。本院再將證人
        甲○○與被告丁○○關於勤務分配表所述不符之處，質之被告申○○結果，
        被告申○○亦供承證人甲○○所言始屬無誤（見本院卷(二)第二二０頁）。衡
        情，因勤務分配表影響該單位人員勤務之進行至深且鉅，茍該單位之勤務分
        配表上所記載之日期偶有錯誤，當會立即被發現而即時更正，斷不可能如同
        被告丁○○及證人庚○○所言之勤務分配表上之日期長期與實際日期誤差一
        日之情形發生。本院遞依被告丁○○之請求，另傳訊另一中隊隊員午○○，
        午○○仍證稱按八月五日勤務分配表之記載，丁○○九十年八月五日十八時
        以後確屬輪休假之狀態，至於勤務表記載時間是否與實際時間有誤差，則因
        勤務分配表跨越二天，基準點不同所致等語（見本院卷(三)第六四頁）。綜上
        所述，保一總隊第二大隊第五中隊八月份各日之勤務分配表起算時點，應係
        由表載日期當日起算無誤，則依九十年八月五日勤務分配表記載，被告丁○○在該日至翌日（八月六日）早上八時止，應屬輪休人員無誤。況被告丁○○確實有參與擄走地○○之犯行，亦經被告申○○及天○○自白及證人卯○○迭次證述如前，互核一致。被告丁○○至本院始改稱九十年八月五日其在
        隊上服勤，並未參與綁架地○○犯行，該日之勤務分配表記載有誤云云，實
        無可採。至證人庚○○所證印象中勤務分配表好像有和實際日期相差一天之
        情，諒係因勤務分配表跨越二天，而誤認以分配表表中翌日零時為基準點所
        致，且迄未能提出確切之證據以實其說，尚不足以其片面毫無任何根據之詞
        ，遽為被告丁○○有利之認定。
      2.至證人地○○於原審九十一年一月十五日及同年三月六日調查時雖改稱被告
        丁○○並非當日參與擄人犯行之人，在刑事警察局警詢時所述係因警員告知
        被告申○○、天○○都有供出被告丁○○才指認云云。然查：證人地○○非
        僅於警詢時始指認被告丁○○有參與擄人犯行，其在偵查中檢察官命被告申
        ○○、丁○○、天○○、戌○○在庭讓其指認而訊問時，亦證稱被告丁○○
        有與申○○分別出示警察證件並命其上車，且是被告丁○○持其行動電話與
        其老公聯絡等情（見偵字第一八一一五號偵查卷第一二０頁背面），若證人
        地○○真無法確認被告丁○○有無犯案，何以在偵查中被告丁○○在場且檢
        察官又未為誘導指認之情形下，復為相同之指述？又衡以地○○在警詢、偵
        查中之證詞，距事實發生之時較近，記憶當更為清晰，且較少權衡利害得失
        或受他人干預，事後在原審中再行指認犯案之人記憶已漸模糊，乃人之常情
        ，再查無其他事證足佐地○○警詢或偵查中之證言有何虛偽不實之情事，復
        參諸被告申○○、天○○、證人卯○○迭次均陳稱被告丁○○確有參與地○○之擄人犯行各節情事，自難因證人地○○在原審審理時改易其證詞，即執
        為對被告丁○○為有利之認定。
（六）右揭犯罪事實壹、二（二）、（四）（即預備擄人勒贖及未經取贖即釋放姓名
      年籍不詳之被害大陸女子）部分，被告申○○、丁○○、天○○在本院上訴程
      序中雖均矢口否認有參與此二部分犯行，然前開犯罪事實壹、二（二）（預備
      擄人勒贖）部分，被告丁○○、天○○在偵查中已就渠等與申○○三人有租車
      開車到上豪飯店、豪城飯店、儂來賓館等處附近徘徊，但因該日是父親節及擴
      大臨檢之原因，賓館應召生意冷清，未見到大陸女子之目標，故無功而返等情
      供承明確（見偵字第一八一一五號偵查卷第一八０頁背面、第二六八頁背面、
      第四五一頁背面）；至前開犯罪事實壹、二（四）（未經取贖釋放大陸女子）
      部分，被告申○○、丁○○、天○○在偵查中亦就曾在豪城飯店前，假臨檢之
      名將姓名、年籍不詳之大陸女子帶上車後，與對方取得聯繫，原約在高速公路
      內湖交流道下之涵洞交涉放人，但因當時發現有三輛未掛車牌之車輛在附近徘
      徊，有安全之顧慮，便將該大陸女子帶回豪城飯店釋放等情分別自白在卷（見
      上開偵查卷第一四六、一五九、一八０、二二九），被告丁○○偵查中更將該
      次犯行是利用九十年八月十八日其與申○○放外宿假時所為，且是由其到詠翔
      租車行租用雅哥汽車乙部，原與大陸女子所屬應召公司聯絡約在台北市○○○
      道附近交錢等情供陳甚詳（見上開偵查卷第一八０頁）。而原審九十一年一月
      四日初訊時，被告申○○、丁○○、天○○三人更均自承確有從事前開二部分
      犯行。被告丁○○並承稱：「九十年八月十八日我與申○○、天○○又在豪城
      賓館查到一名大陸女子賣淫，由天○○聯絡，把車開到內湖交流道準備放人，
      後來發現有三部沒有掛車牌的車子，我們為避免危險，就把大陸女子送回賓館
      」等語（見原審卷(一)第四三頁）；被告天○○則供稱：「（起訴書第二條部分
      ，九十年八月七日、八日）有去豪城飯店、上豪飯店及儂來賓館繞，但當時並
      未查到大陸女子賣淫，因為伊本身是馬伕，只要經過，伊就知道有無同行（馬
      車）在那邊，因為沒有馬車停在那邊，所以我們就離開了」、「（起訴書第五
      條部分，九十年八月十九日或二十二日）我與申○○、丁○○去豪城賓館有查
      獲一名大陸女子，名字我不清楚，對方業者有跟申○○或丁○○聯絡，約在台
      北市○○○○道底下交涉，當時由我開租來的車載他們去，車子右座坐申○○
      ，大陸女子坐我正後方，丁○○坐在申○○正後方。當時對方來了三部車，車
      子前後都沒有掛大牌，申○○當時跟我說對方可能是黑道，可能要修理我們，
      我們就把小姐送回原來的賓館之後我們就走了。」等語（見原審卷(一)第四六、
      四七頁）。另被告丁○○在原審審理時，復就九十年八月十八日晚上與申○○
      及天○○擄走不知名大陸女子部分，後來將之載回原賓館釋放，當時是其向租
      車公司承租雅哥的汽車之情再予肯認在卷（見原審卷(八)第五五頁）。而證人侯
      松騰偵查中亦證稱被告天○○有於九十年八月八日至其車行租車（見上開偵查
      卷第五七頁）。經核被告申○○三人之前開自白，與卷附之保一總隊第二大隊
      第五中隊八月份丁○○、申○○在隊服勤一覽表顯示九十年八月八日十八時起
      至翌日八時止，被告丁○○休外宿假，被告申○○正值病假期間（渠病假期間
      自八月七日十八時起至十日十八時），及在卷之小客車租用約定書載明九十年
      八月八日十七時四十分，被告天○○有向詠翔車行租用車號７Ｋ—七四四六號
      小客車等情相符（見市調處申○○卷宗第二七八頁、偵字第一八一一五號卷第
      七五頁）。至被告丁○○上開自白述及擄走不知名之大陸女子卻未經取贖即釋
      放的日期雖在九十年八月十八日，然核閱上揭在隊服勤一覽表則載明九十年八
      月十八日當日，被告丁○○與申○○皆為在隊服勤人員，並未在外休假，且遍
      查卷存詠翔車行提供之小客車租用約定書，亦查無被告申○○、丁○○或天○○三人當日有向車行租車之紀錄，惟依在隊服勤一覽表及小客車租用約定書所
      示，九十年八月十九日十八時至翌日八時，被告申○○、丁○○均休外宿假，
      且被告丁○○確在當日有以其個人名義，向車行租用車號ＨＹ—四五一五號之
      雅哥汽車，並於翌日由被告天○○將車歸還（見市調處申○○卷宗第二七八頁
      、偵字第一八一一五號卷第七一頁），與被告丁○○自白之休假、租車各情均
      相符節，衡之九十年八月十八日與十九日相差僅一日之隔，被告申○○等三人
      組成擄人勒贖集團後，短時間內又為數件犯行，渠等記憶難免混淆模糊，是應
      認被告申○○等三人擄走不知名之大陸女子未經取贖即釋放之日期應在九十年
      八月十九日晚上無誤。末再參酌被告申○○等三人於八月初即已共謀組成擄人
      勒贖之犯罪集團，並達成假借臨檢盤查賣淫之名，擄走大陸賣淫女子，再向應
      召站業者勒索贖款之犯意聯絡，已經詳予認定在前，且被告申○○等三人既懷
      疑前來接應不知名大陸女子之三部未掛牌汽車可能招致渠等安全上之顧慮，竟
      未將大陸女子直接帶至安全無虞之管區派出所或其他有刑事訴追權限之機關，
      更足見被告申○○等三人前揭在旅館、飯店外徘徊守候大陸女子，及擄走大陸
      效。綜上，被告丁○○、申○○、天○○三人在偵查、原審中所為之自白，除
      犯案時間有因記憶混淆錯誤外，餘經核其他事證，均堪信與事實相符，渠等在
      本院上訴程序中改易其詞，否認犯罪，無非卸責。
（七）右揭犯罪事實壹、二（三）（即被害人辛○○）部分，業據被告丁○○於偵查
      及原審調查、審理時自白不諱（見偵字第一八一一五號偵查卷第一七九頁、一
      八０頁、一八三頁背面、第三二二頁背面、第四五一頁；原審卷（一）第四三
      、四四頁；原審卷（八）第五四、五五頁），且被告申○○於九十年九月十九
      日、同年月二十四日、九十年十月五日偵訊時亦供承擄人綁架大陸賣淫女子目
      的就是要勒贖，八月十五日有與被告丁○○、天○○在豪城賓館以臨檢為名，
      查獲一名大陸女子涉嫌從事色情交易，向該女子應召站業者聯絡勒贖後，約在
      台北市第一殯儀館附近路旁取贖放人，由一大安分局（或中山分局長春派出所
      ）警員駕駛韓國現代車廠的汽車前來接洽，渠與該警員有相互出示警察證件，
      該警員交付贖款三萬元後，即將該大陸女子帶走，嗣後渠與丁○○至西門町電
      玩店與天○○會合後，三人各分得一萬元等情（見上開偵查卷第一六六頁背面
      、第二二六頁背面、二二七頁、第二九０頁），在九十年十月二十五日經法務
      部調查局台北市調查處調查員帶同辛○○至詢問室後，被告申○○復證實九十
      年八月十五日晚上在台北市○○○路豪城飯店側門附近擄走的大陸女子就是辛○○，復稱辛○○證稱經付贖款六萬元始獲釋，與渠所述三萬元贖款不符，係
      因應召站所付出之贖金與渠收到之贖金必有差額，該差額是被出面交涉的員警
      賺取的佣金等情（同上偵查卷第三二○頁背面）。而被告天○○偵查中也供稱
      八月中旬某日，與申○○、丁○○在某賓館門口外臨檢某大陸女子，後將車子
      駛往第一殯儀館門口，申○○要伊下車在建國高架橋下等候，有男子駕駛韓國
      車到現場，與申○○交涉，伊有看見雙方互相出示證件表明身分等語（見偵查
      卷第一四五頁背面、第一六一頁背面），並於原審調查時再詳陳與被告申○○
      、丁○○在豪城飯店盤查辛○○，至第一殯儀館交涉放人時，伊未在場交涉，
      僅在附近等候，嗣因見大陸女子經紀人係伊公司之人，有至現場交涉，怕被發
      現伊吃裡扒外，就先攔計程車離開，後與申○○、丁○○再約在西門町遊樂場
      會合之事實（見原審卷(一)第四六、四七頁）。核與證人辛○○於九十年十月二
      十五日台北市調查處證稱：「在酉○○勒索我後約二、三天，接近午夜時，我
      前往豪城賓館接客，馬伕在賓館附近即放我下車，我預定從豪城賓館側門進去
      ，因係第一次去豪城，一直找不到側門，在賓館巷內來回走動，突遭一身形較
      瘦男子將我攔住，並出示證件給我表示他是警察，要我出示
      一見我是大陸人馬上打手機給同夥，要他們把車子開過來，車到巷子後，那個
      自稱是警察的男子便要我從左邊車門上車．．．，開車的人是一個胖胖的男子
      ，右前座坐了一個中等身材的男子。我上車後不久，我的手機即響起，但隨即
      遭胖胖的男子拿走，只記得手機響起時，駕車的胖男子與右前座的中等身材男
      子下車在車前方接電話。過了一陣子，胖子再開車行駛至左側有高架橋的路上
      ，路程中胖子先下車至高架橋，由右前座之中等身材男子開車並往前開了幾十
      公尺，停在路旁（接近路口處），車停妥後，中等身材的男子即下車往右前方
      走去，並在裡與一男子交談，．．．稍後，前來交談的男子再由轉角處走回來
      ，直接走到車子的右前座窗戶旁，探頭進來看了我一眼，並將右前方車門打開
      ，傾身入內並伸出左手將褲子口袋中的一包東西交約駕駛座中等身材的男子，
      .... 接著與我坐在後座的瘦男子便告訴我可以下車了...。」等語（見同上偵
      查卷第三三一頁）；辛○○於原審調查時指證抓走伊之人為丁○○、天○○，
      另一個忘記了；當天因為他們告訴伊是警察，故伊才上車；伊所以不離開之原
      因係因為車門關著，伊沒辦法走，而且旁邊還有人（見原審卷(四)第一一七頁至
      一一八頁、第一二○頁）等語，及證人侯松騰偵查中證稱被告天○○有於九十
      年八月十五日租用車號ＣＵ—六三三六號小客車云云（見同上偵查卷第五七頁
      ）等證詞大致相符：徵以被告申○○等三人乃於九十年八月初即共謀組成擄人
      勒贖集團，並達成假借臨檢盤查賣淫之名，擄走大陸賣淫女子，再向應召站業
      者勒索贖款之犯意聯絡，已經詳予認定在前，且被告丁○○、申○○前在偵查
      中又均肯定有收受贖款一節，況被告申○○等大費周章將大陸女子擄來，倘真
      為爭取辦案績效之目的，當對能否獲得績效特別在意，豈可能連交付對象管區
      警員究隸屬何單位，亦出現中山分局長春派出所或大安分局之記憶分歧，也無
      法供明對方警員之姓名、職級，復未辦理任何足以留下查處紀錄之移交手續，
      如此何以追索、求取渠等所謂之辦案績效，要難想像。是被告申○○等三人辯
      稱渠等係為爭取辦案積效云云，應係狡卸之詞，顯不足採。此外，並有前揭附
      卷之在隊服勤一覽表、九十年八月十五日勤務分配表及小客車租用約定書一紙
      足憑（見同上市調處申○○卷宗第二七八頁、第二九七頁；同上偵查卷第七四
      頁）。被告申○○等三人共犯被害人辛○○之擄人勒贖部分，事證明確，犯行
      堪以認定。至被告申○○於本院再次聲請傳訊大陸女子辛○○到庭作證，惟經
      本院向新竹靖廬大陸人民收容中心以電話查詢結果，證人辛○○已於九十一年
      五月二十二日遣返大陸，有電話查詢登記表在卷可稽（見本院卷(二)第八七頁）
      ，且被告申○○聲請調查之待證事項：(一)辛○○曾否承認係假結婚真賣淫之女
      子：與被告申○○所為是否構成擄人勒贖之犯罪無關；(二)辛○○有無親耳聽聞
      員警與應召站人員對話內容或有無親眼目睹員警收受款項等情，證人辛○○均
      已詳證同前，核並無再予傳訊調查之必要，附以敘明。
（八）右揭犯罪事實壹、二（六）（即被害人未○）部分，業據被告申○○於九十年
      九月十九日在偵查中自白：「（未○）該次也是天○○提議的，是勒贖，不是
      辦案，我分得一萬元，贖款是三萬元」、「我的原意是要查案，是天○○跟我
      講台北市我不做，別的員警也會做，我怕擔負刑責，不敢講實話。」云云（見
      偵字第一八一一五號偵查卷第一六六頁背面至一六七頁）；九十年九月二十四
      日在台北市調查處供稱：「約在八月底某日晚間七、八時許，我與天○○、戌
      ○○三人到豪城飯店用同樣手法押走一名大陸賣淫女子（註：事後得知該名大
      陸女子本名為未○），經與對方約定在汐止新台五線宏碁大樓對面交款，約十
      一時許對方來了兩輛車停在宏碁大樓旁，並派一人過街交款，於交款後，對方
      其中一輛突然迴轉駛向我等座車，天○○警覺有況，即加速離開現場」等語（
      見同上偵查卷第二二八頁）；另被告天○○在九十年十月三日台北市調查處亦
      自承：「當天（九十年八月二十八日）申○○先要我去租車，並要我去找戌○○，所以我打電話約戌○○，並到汐止去載他，而後再和申○○聯絡在台北市
      ○○路○段的仁康醫院會合，後來我們三人在豪城飯店附近攔住一個大陸女子
      （未○），並到汐止新台五路東方科學園區附近取款放人。」等語（見同上偵
      查卷第二六九頁背面）。而同案被告戌○○（另為無罪判決）於九十年九月四
      日在刑事警察局偵八隊也供稱：「（問；你是否於九十年八月二十八日下午二
      十二時三十分許，乘坐車號７Ｋ—七四四六號之三菱銀色ＶＲＩＡＧＥ自小客
      車前往台北是復興南路豪城旅館旁巷內，擄走一名大陸籍女子，並勒贖新台幣
      四萬元？）是的，我是基於幫忙申○○找績效，至於擄人勒贖部分，我不清楚
      。」、「．．．，我們在車上等候約十分鐘，有一名女子剛從飯店走出來，申
      ○○就說這是大陸來台賣淫，你們一同幫我來抓，申○○即出示警察人員服務
      證上前盤查，並將該女子帶上車，．．．我告訴申○○她不承認賣淫，乾脆就
      帶回局裡，後來約二十二時四十分許，天○○就將車開往大佳河濱公園，突然
      那名女子行動電話響了，那申○○與天○○就下車與那女子的親友談，談了一
      會兒，天○○又開車載我們前往汐止市新台五線科技大樓，我就問申○○是不
      是要回去充當績效，申○○與天○○說他們的人馬上就送錢過來，等著分錢就
      好了，．．．我將錢交給申○○清點，原本說是四萬元，但實際上只有三萬元
      ，當場於車上申○○交約我七千元，．．．。」（見同上偵查卷第三三、三四
      頁）；九十年九月十日偵查中並供稱：「在車上，申○○、天○○說到汐止市
      ○○○路拿錢，我問他拿什麼錢，他說你不要管，到時候拿錢順便抓人，到達
      現場後，我把車窗搖下來，人家就把一包報紙包的東西丟進來，但後面有二部
      車過來，我們看不對勁，就開車走了，小姐當時自行開門下車。」（見同上偵
      查卷第一二五頁）；本院審理時，被告戌○○仍供稱：「我有看到癸○○丟一
      包錢過來，後來二台車子衝過來，我們就趕快走了。」（見本院卷(四)第四六頁
      ）。核與證人未○於原審九十一年一月十五日調查時證稱：「我在復興南路豪
      城賓館接完客人後，在巷子內，就有兩個人走過來叫住我，出示證件說他們是
      警察，叫我拿出證件，我拿出
      輝），他說我的證件是假的，要帶我回警察局查察，就把我帶上車，車上還有
      一個司機」、「我上車以後，電話就響了，是公司的老闆李大哥打來的，申○○要我把電話掛掉，申○○當時坐在司機旁邊，後來電話又響了，我就把電話
      交給天○○聽，天○○與申○○下車接聽電話」、「後來就把我載到一處空曠
      的地方，之後申○○與天○○上車後又把我載到另外一個地方，要等公司的來
      付錢，因為當時我認為我已經被綁架了，所以他們應該是在等公司的人來付錢
      等了很久，公司的老闆李大哥來接我，但是付錢的人不是李大哥，我有看到付
      錢的人，把錢交給坐在我旁邊的戌○○」云云（見原審卷(一)第一七七頁、一七
      八頁）；原審九十一年三月六日調查時證稱：當時從豪城飯店出來後，是申○○上前出示警察證件，要伊出示證件，說伊的證件是假的，要把伊帶回警察局
      ，命令伊上車，戌○○在場沒有講話，在車上是天○○開車，申○○坐天○○
      旁邊，伊坐司機後面，戌○○坐在伊旁邊，戌○○有告訴伊說不用害怕，我們
      副座在跟妳們公司的老闆聯絡，伊當時很害怕，沒有問聯絡何事，被擄上車後
      ，丙○○及癸○○都有打電話給伊，當時車開到一個地方，是癸○○把錢從車
      窗丟給戌○○，伊有看見等情（見原審卷(四)第二九至三二頁、第三五至三六頁
      ），及證人癸○○於九十年八月二十九日偵八隊證稱：九十年八月二十八日晚
      上十一時二十分許，其打電話給未○，未○在電話中說他被三名歹徒擄走，之
      後對方接通電話與其交涉，要其拿十萬元至新台五路東方科技大樓前交款贖人
      ，經討價還價後伊共支付對方新台幣四萬元等情（見同上偵查卷第五四頁反面
      ）大致相符，顯見被告申○○、天○○在擄走大陸女子未○後，確實有向應召
      站業者勒索贖款，並亦取贖成功，被告申○○、天○○辯稱是為爭取辦案積效
      云云，顯無足採。此外，並有前揭附卷之在隊服勤一覽表、九十年八月二十八
      日勤務分配表及小客車租用約定書一紙足憑（見同上市調處申○○卷宗第二七
      八頁、第二八四頁；同上偵查卷第七三頁）。被告申○○等三人共犯被害人未
      ○之擄人勒贖部分，事證明確，犯行堪以認定。至被告申○○於本院再次聲請
      傳訊丙○○、癸○○及大陸女子未○到庭作證，惟本院於九十一年十一月二十
      五日以電話向內政部警政署入出境管理局一組組長查詢結果，未○已於九十一
      年四月九日自行出境，有電話查詢登記表在卷可稽（見本院卷(二)第八八頁），
      且被告申○○聲請調查之待證事項：(一)未○曾否承認係假結婚真賣淫之女子：
      與被告申○○所為是否構成擄人勒贖之犯罪無關；(二)未○有無親耳聽聞員警與
      應召站人員對話內容或有無親眼目睹員警收受款項等情，證人未○均已詳證同
      前；(三)丙○○、癸○○是否曾遭警察勒索財物，共計交付財物若干等情，均已
      經分別證人未○及癸○○證述甚明；(四)丙○○、癸○○是否曾參與經營應召站
      ：此由證人未○之前開證詞即可推知，縱傳訊丙○○、癸○○到庭，該二人所
      證事項，依刑事訴訟法第一百八十一條及同法第一百八十六條但書第四款規定
      ，不但得拒絕證言，如不拒絕證言，亦不得令其具結擔保證言之真實性，則可
      否期待二人在求自保之常情心理下，仍能直言不諱，或得盡信證言之真實性，
      皆有疑問。是被告申○○聲請傳訊未○、丙○○、癸○○，衡情均無調查之必
      要，再以敘明。
（九）至被告申○○辯稱渠於九十年九月十九日及十二月二十四日在偵查庭，及九十
      年十月五在台北市調處與地○○對質，經檢察官訊問時，有遭檢察官恐嚇及利
      誘，始為前開之自白云云。然經本院向台灣台北地方法院檢察署調取本案開庭
      錄音帶共八捲，並向法務部調查局台北市調查處調閱九十年十月五日偵訊錄影
      帶一捲逐一播放勘驗，其中偵查庭錄音帶勘驗結果，第三捲Ｂ面為九十年九月
      十九日之開庭錄音帶，第六捲為九十年十一月九日以後之開庭錄音帶，第三捲
      錄音帶Ｂ面內容與偵查卷附申○○九十年九月十九日筆錄內容相符，且未聽聞
      有檢察官恐嚇、威脅、利誘被告之情形，另第六捲錄音帶Ａ、Ｂ二面之錄音內
      容均呈無聲狀態，有勘驗筆錄在卷可稽（見本院卷(三)第一八八頁）；台北市市
      調處偵訊錄影帶則顯示，（
      秒開始偵訊證人地○○，於十八時五十六分十二秒調查員將被告申○○帶進偵
      查室，檢察官就擄人之時間及所使用之車輛號碼訊問被告及地○○，被告申○○均坦承於九十年八月十九日駕駛ＶＩＲＡＧＥ小轎車將地○○帶走，至內湖
      交流道涵洞附近再將證人地○○釋放，與地○○所述時間為九十年八月五日，
      駕駛ＣＵ－六三三六號小轎車不符，（
      一分八秒調查員將被告帶出偵查室，前開檢察官訊問被告申○○時，並未見檢
      察官恐嚇、威脅、利誘之情形，此亦有勘驗筆錄附卷可按（見本院卷(三)第二六
      六頁）。被告辯稱九十年九月十九日、同年十月五日偵訊或與證人地○○對質
      時有遭檢察官恐嚇、利誘云云，即顯不足採。至九十年十二月二十八日之偵訊
      內容，雖無錄音帶足供佐明偵訊過程，然核閱卷附之偵訊筆錄，被告申○○不
      過簡單陳述渠在第一殯儀館那件（按即被害人辛○○部分）前有接觸代表業者
      出面之管區警員，及丁○○、天○○曾至內湖出面接觸，事後向渠提及對方是
      中山分局長春所警員等情，所述不脫九十年九月十九日偵訊供述之內容，則九
      十年九月十九日偵訊既查無檢察官恐嚇、利誘被告申○○之情節，衡情檢察官
      應無必要為業經被告申○○自白明確之情節，在同年十二月二十八日另為恐嚇
      、利誘等非法取供之舉，是被告申○○辯稱渠在偵查中遭檢察官恐嚇、利誘云
      云，亦不足採，渠於偵查中之上開自白，仍具證據能力，附以敘明。
（十）又被告天○○辯稱被告申○○、丁○○知悉伊為應召業者馬伕，即以要將伊移
      家申否認在卷外（見本院卷(四)第三五頁）外，且被告天○○偵查中亦曾自承擄
      走大陸女子未○後，便到汐止附近取款放人之情，觀之被告天○○既自承曾參
      與犯罪事實欄壹、二、（四）所述，擄走不知名大陸女子後，因申○○告知有
      安全上顧慮，便將大陸女子載回旅館前釋放等情，倘被告天○○係在協助辦案
      之認識下參與犯行，被告天○○何以未建議被告申○○、丁○○二人將大陸女
      子直接帶至安全無虞之管區派出所或其他有刑事訴追權限之機關，以達成辦案
      爭取積效之目的，反將大陸女子直接載回旅館前釋放，且其負責開車，於擄獲
      其他之大陸應召女後，便載至人跡罕至之大佳河濱公園或第一殯儀館等地而不
      起疑，且查其等竟未使用警察機關所有之車輛，卻不惜自費租用民間車輛，更
      見被告天○○早知擄人與辦案無關，不過在勒索贖款而已，所辯受脅迫而協助
      警察辦案，爭取績效云云，實不可採。
（十一）按被告之自白固不得作為認定犯罪之唯一證據，而須以補強證據證明其確與事
      實相符，然茲所謂之補強證據，並非以證明犯罪構成要件之全部事實為必要，
      倘其得以佐證自白之犯罪非屬虛構，能予保障所自白事實之真實性，即已充分
      。又得據以佐證者，雖非直接可以推斷該被告之實施犯罪，但以此項證據與被
      告之自白為綜合判斷，若足以認定犯罪事實者，仍不得謂其非屬補強證據，最
      高法院七十三年台上字第五六三八號判例足參。故本件有關金錢之交付及實際
      之數額，證人卯○○、癸○○於偵查中已證述明確，且有被告申○○、丁○○
      之自白，被告天○○在偵查中亦曾自承在豪城飯店附近擄走大陸女子未○，並
      到汐止新台五路東方科學園區附近取款放人之情，並經證人即被害大陸女子未
      ○、辛○○之證述在卷，已足佐證被告申○○、丁○○自白之真實性，被告天
      ○○之辯護人提出辯護意旨稱無其他事證得以證明被告申○○、丁○○自白之
      真實性，並無可採。被告申○○等三人事證明確，犯行堪以認定。
二、按意圖勒贖而擄人罪，只須出於勒索贖款之意圖，施行強暴、脅迫，將被害人置
    於自己勢力範圍之內而擄人，即能成立，至於勒取贖款是否得手，與犯罪成立不
    生影響。次按一般警察執行刑事偵查職務，查獲有犯罪嫌疑，但不聽從其帶同前
    往他處調查所請而逃逸者，不論有無逕行逮捕之合法權限，多會直接追躡復加強
    制力之攔阻，此等執行職務方法，合法與否雖有可議，畢竟為週知之常情，且大
    陸女子從事賣淫工作遭查獲即可能面臨行政處罰（社會秩序維護法）、刑罰（違
    反兩岸人民關係條例等），甚或所屬應召集團遭破獲之惡害，是被告申○○等三
    人假借臨檢盤查之名，向被害大陸女子告知渠等警察身分及懷疑大陸女子賣淫之
    訊息，使受盤查之大陸女子誤認被告申○○等三人係在執行警察職務且其賣淫行
    為已遭查獲，客觀上應足使受查緝之大陸賣淫女子心生畏懼，並至其逕行離去之
    意思自由受到壓抑而不能抗拒，又渠等命大陸女子跟隨上車載往他處而控制行動
    其自由，所為乃合致於施行脅迫，將被害大陸女子置於自己實力支配範圍之擄人
    行為無誤，被告申○○等三人辯稱並未擄人，只是請大陸女子上車配合查案云云
    ，並不可採。又被告申○○等三人擄人之初，即係出於藉此向應召站業者勒索財
    物以取贖人身之目的，此由被告申○○等三人與應召站業者都約定至同地點取款
    放人即可得知。被告辯護人辯護意旨稱應召站業者交付財物原因僅在交換免將大
    陸女子移送法辦之條件，不合於勒贖要件云云，亦不可採。至犯罪事實壹、二、
    （四）部分，勒取之贖款雖尚未得手，即將原已擄得之大陸女子釋回，逵諸首開
    說明，仍應構成意圖勒贖而擄人之犯行。再按被告申○○、丁○○、天○○行為
    後，刑法第三百四十七條之特別法即懲治盜匪條例已於九十一年一月三十日經總
    統公佈廢止，應回歸適用普通法刑法之規定，經比較法律變更前後之結果，以懲
    治盜匪條例廢止後應適用之刑法規定有利於被告申○○等三人，依刑法第二條第
    一項前段，應適用最有利於被告之裁判時之刑法第三百四十七條處罰（公訴人原
    依懲治盜匪條例第二條第九款起訴，嗣於九十一年二月一日原審法院調查時，當
    庭改依刑法第三百四十七條論罪）。核被告申○○、丁○○、天○○就犯罪事實
    壹、二（一）、（三）、（四）部分所為，被告申○○、天○○就犯罪事實壹、
    二（五）部分所為，係犯裁判時刑法第三百四十七條第一項之擄人勒贖罪；被告
    申○○、丁○○、天○○就犯罪事實壹、二（二）所為，因渠等三人僅會合行車
    至大陸賣淫女子經常出沒之賓館或飯店巡迴守候，找尋可供勒贖之擄人對象，尚
    未開始著手實施架擄行為，渠等擄人勒贖尚在預備階段，應係犯同法同條第四項
    之預備擄人勒贖罪。被告申○○、丁○○、天○○三人就犯罪事實壹、二（一）
    、（二）、（三）、（四）部分，被告申○○、天○○二人就犯罪事實壹、二（
    五）部分，均有犯意聯絡及行為分擔，為共同正犯。被告申○○、丁○○、天○○三人多次犯行，時間緊接，方法相同，觸犯構成要件相同之罪名，顯係基於概
    括之犯意為之，雖有既遂及預備擄人勒贖之分，仍屬連續犯，應依刑法第五十六
    條規定論以擄人勒贖既遂一罪，並依法加重其刑（法定刑中之死刑及無期徒刑部
    分，依法不得再予加重）。被告申○○、丁○○行為時均係保一總隊第二大隊第
    五中隊之員警，為依據法令從事公務之人員，已如前述，渠等負有與保安業務有
    關之刑事犯罪偵防職務，而遇有犯罪嫌疑者予以盤查並將之帶同前往警察局或派
    出所進一步調查詢問，乃司法警察從事刑事偵查之職務上方法，被告申○○、丁○○二人假借此職務上之方法，故意犯刑法瀆職罪章以外之擄人勒贖罪，應依刑
    法第一百三十四條第一項之規定，加重其刑。（惟法定刑中之死刑及無期徒刑部
    分，依法不得再予加重）
三、公訴意旨另以：被告申○○、丁○○、天○○基於同前一之概括犯意及分工，另
    於(一)九十年八月七日，申○○利用病假、丁○○趁外宿假之機會，事先由天○○
    至詠翔租賃公司，以三千元之代價分別承租車號ＤＨ─４７４０中華ＧＡＬＡＮ
    Ｔ轎車乙部，至前揭大陸賣淫女子經常出沒之不特定賓館守候，預備伺機擄人勒
    贖，惟因警方執行擴大臨檢及適逢父親節等原因，賣春生意不佳，等候多時均未
    發現賣淫之大陸女子可供勒索；(二)同年月十六日晚間九時五十五分，申○○與天
    ○○復以同一模式，由天○○駕駛車號ＣＵ─６３３６轎車，在台北市○○○路
    與仁愛路口附近，由申○○持警察人員服務證，藉故盤查大陸女子劉金榮，經確
    認劉金榮係大陸女子後，即藉強押劉金榮進入前開轎車內，嗣因劉金榮夫婿姜大
    偉發覺有異，撥打劉金榮之0000000000號行動電話與之聯繫，由天○○接聽後即要求贖款，經協商後達成八萬元付贖放人之合意，旋即採人車分離方
    式，由天○○駕車前往約定之不詳地點取贖款，申○○則令劉金榮下車與其搭乘
    不詳車號之計程車離去，待申○○確定天○○取得贖款後，即將劉金榮釋放，前
    後非法限制劉金榮行動自由達二至三小時，嗣由申○○與天○○朋分贖金；因認
    被告申○○、丁○○、天○○此部份所為，涉犯刑法第三百四十七條第一項擄人
    勒贖罪及預備擄人勒贖罪嫌云云。
四、本件檢察官公訴及上訴意旨認為被告申○○等三人另犯前述理由欄三所述之事實
    犯行部分，係以被告申○○等三人之自白、證人劉金榮於九十年九月八日在內政
    部警政署刑事警察局偵八隊所為之證述及指認、證人侯松騰之證詞，與在卷之在
    隊服勤一覽表、勤務分配表、小客車租用約定書為論罪之依據。惟訊據被告申○○、天○○均堅決否認有何前述理由欄三、(二)之犯行，並均辯稱：當日渠等二人
    與丁○○一同到酒店消費，直到翌日凌晨五、六時才離去等語。
五、按犯罪事實，應依證據認定之，無證據不得推定其犯罪事實；又不能證明被告犯
    罪者，應諭知無罪之判決，刑事訴訟法第一百五十四條、第三百零一條第一項分
    別定有明文；又刑事訴訟法上所謂認定犯罪事實之證據，係指足以認定被告確有
    犯罪行為之積極證據而言，該項證據自須適合於被告犯罪事實之認定，始得採為
    斷罪資料；且認定不利於被告之事實，須依積極證據，苟積極證據不足為不利於
    被告事實之認定時，即應為有利於被告之認定，更不必有何有利之證據；如未能
    發現相當證據，或證據不足以證明，自不能以推測或擬制之方法，以為裁判之基
    礎。分別經最高法院著有二十九年上字第三一○五號、三十年上字第八一六號、
    四十年臺上字第八六號判例可資參照。又被告之自白，不得作為有罪判決之唯一
    依據，仍應調查其他必要之證據，以察其是否與事實相符，為刑事訴訟法第一百
    五十六條第二項所明定，其立法目的乃欲以補強證據以擔保自白之真實性，藉以
    限制自白在證據上之價值，防止偏重自白發生之危險。經查：
（一）公訴人指述之右揭理由欄三所述(一)事實部分，除被告申○○等三人之自白外，
      證人侯松騰雖亦證稱被告天○○曾在九十年八月七日至詠翔租車行租用車號Ｄ
      Ｈ─４７４０號之小客車一部（見偵字第一八一一五號卷第五七頁）之事實，
      並有小客車租用約定書附卷為佐。然依存卷之保一總隊第二大隊第五中隊丁○○、申○○八月份在隊服勤一覽表及九十年八月七日勤務分配表顯示，當日被
      告申○○固休病假，但被告丁○○則為在隊備勤人員，並未休假外出，與渠等
      供承九十年八月七日是申○○、丁○○、天○○三人均參與乘車預備擄人勒贖
      之自白，已有不符。再者，倘被告申○○等三人在八月七日早有趁休假期間外
      出擄人勒贖之計畫，渠等在次日（即八月八日）亦有乘另部車號７Ｋ─７７４
      ６號之小客車在外伺機尋找目標擄人勒贖，已如前述（即犯罪事實壹、二（二
      ）部分），則被告申○○等三人在九十年八月七日、八日即有連續二日犯案之
      計畫，何以被告天○○不一次租用小客車數日，反先在八月七日租用小客車一
      部後，次日還車再另行租用另部小客車，被告天○○八月七日租用小客車之目
      的是否即為施行擄人勒贖，猶屬不明，是故，尚難以被告天○○之租車紀錄即
      推認與被告申○○等三人犯罪之自白相符。要之，右揭理由欄三所述(一)事實部
      分，經查其他必要之證據後，尚難認有補強而擔保被告自白真實之效，揆諸前
      揭說明，應認尚無足夠證據可資證明被告犯罪。
（二）公訴人指述之右揭理由欄三所述(二)事實部分，雖據證人劉金榮於九十年九月八
      日在刑事局偵八隊二組證述遭被告天○○及申○○強拉手推上一部黑色小客車
      ，控制其行動自由，並向其老公勒贖八萬元等語（見偵字第二二０一二號偵查
      卷第一至二頁），惟公訴人並未於偵查中讓被告申○○、天○○有與劉金榮對
      質之機會，且劉金榮在偵八隊警詢時指認被告天○○及申○○是先敘明當日開
      車之駕駛身材較胖，另一人則曾表示為警察身分，後經警詢人員提供被告天○○、申○○照片後，始指認出身材較胖的天○○就是開車駕駛，另一人則是申
      ○○，但由警詢筆錄之偵詢過程可得知，偵詢警員僅提供被告天○○、申○○
      二人照片，未提供其他照片可供劉金榮比對，照片中天○○、申○○二人身材
      又明顯有別，實帶有強烈暗示作用引導劉金榮推測天○○、申○○即犯案之人
      ，被告劉金榮之指認能否堪信，實有可疑，且公訴人原審時即自陳劉金榮已遭
      遣返，致無從再予傳喚到庭作證；再劉金榮僅能敘述汽車之顏色，雖與天○○
      在九十年八月十六日所租之車號ＣＵ─６３３６號裕隆ＣＥＦＩＲＯ小客車相
      符，但此亦不足推認即被告二人犯案。況被告天○○、申○○所辯當日係與丁○○在酒店消費之情，經質之被告丁○○亦佐證當日晚上其確實與申○○、天
      ○○在酒店消費至次日凌晨等語，並提出消費刷卡紀錄明細一份在卷（見原審
      卷(四)第七九至八三頁），自不得單憑劉金榮審判外所為之憑信性尚有可疑之指
      述，作為認定被告申○○、天○○犯罪之唯一證據。
（三）此外，復查無其他積極證據，足認被告申○○等三人有公訴人指述前述之犯行
      ，因公訴人認被告申○○等三人前開不能證明犯行部分與前述已判決有罪之部
      分，有連續犯裁判上一罪之關係，爰不另為無罪判決之諭知。
六、原審以被告申○○、丁○○、天○○三人所犯罪証明確，據以論科固非無見，惟
    查：
（一）原審認被告申○○等三人係以警察臨檢盤查大陸女子之方式，利用大陸女子懼
      怕警察不敢反抗之心理，誘使大陸女子上車，並未實施強暴、脅迫之擄掠行為
      ，與刑法擄人勒贖罪之構成要件有間，而變更公訴人論引之法條，認被告申○○等三人應係犯貪污治罪條例第四條第一項第二款之藉勢勒索財物罪及刑法第
      三百零二條第一項之妨害自由罪，並以二罪之牽連關係，從一較重之藉勢勒索
      罪論處。
      然查：
      1.按刑法上之脅迫行為，係指以言詞或舉動，將特定之惡害訊息傳達予被害人
        ，使被害人因此威嚇而心生畏懼至不敢反抗聽任擺佈者，即屬之。而原審既
        認定大陸女子因從事賣淫工作畏懼警察之查處且不敢反抗，被告申○○等三
        人明知大陸賣淫女子此種心理，假借臨檢盤查之名，向被害大陸女子佯予告
        知渠等警察身分及懷疑其等涉嫌賣淫之訊息，客觀上當足使被害之大陸賣淫
        輝等三人又命大陸女子隨同上車調查，而將大陸女子置於自己實力支配之下
        ，渠等所為實難謂非施行脅迫之擄掠行為，加以渠等擄人行為目的即在向應
        召站業者勒贖，此由被告丁○○於偵查中已自承：渠與被告申○○、丁○○
        、天○○於九十年八月初共謀，假借申○○、丁○○之警察身分，以執行「
        正俗專案」臨檢盤查賣淫為由，將來台賣淫之大陸女子帶走，剝奪其等之行
        動自由後，再向大陸妹女子所屬應召站負責人勒索贖款後放人，大陸女子賣
        淫線索則由天○○提供，其等以租車方式犯案就是為了擄人勒贖，不是在辦
        案等語（見偵字第一八一一五號卷第九頁、第一七九頁、第一八三頁反面、
        第一八四頁），核與被告申○○在九十年九月十九日偵查中所供承：「（問
        ：究竟你是在查案或是為求勒贖，與天○○、戌○○、丁○○共同綁架大陸
        來台賣淫之女子？）天○○提出來的，目的是要綁架勒贖。」、「（問：該
        次（未○）也是天○○提議的，是勒贖，不是辦案」等語（見同上偵查卷第
        二十頁、第一六五頁反面、第一六六頁反面）大致相符。足見被告申○○、
        丁○○、天○○確共同謀議以針對大陸賣淫女子進行擄人，再向應召業者勒
        索贖款甚明，衡情渠等所為自應構成刑法上擄人勒贖罪，當無疑義。
      2.至渠等三人所為是否另應論處貪污治罪條例第四條第一項第二款之藉勢勒索
        財物罪及刑法第三百零二條第一項之妨害自由罪，按擄人勒贖罪其犯罪之目
        的行為，係向被害人或其關係人勒索財物，因此擄人勒贖罪本質上為妨害自
        由與強盜之結合，在形式上則為妨害自由與恐嚇罪之結合，擄人勒贖行為一
        經實現，犯罪即屬既遂，在被害人之自由回復以前，其犯罪行為均在繼續進
        行中，在犯罪行為終了前，若基於擄人勒贖單一或概括犯意，先後向被害人
        或其關係人不法取得財物之多數行為，理論上均吸收於擄人勒贖之犯罪中，
        而應論以擄人勒贖一罪，最高法院著有九十一年度台上字第六九七九號判決
        及八十一年度第三次刑事庭會議決議足資參照。是依上開最高法院對刑法擄
        人勒贖罪之說明，公務員基於勒贖之意圖，實現擄人行為者，在擄人勒贖罪
        已然成立之情形下，被害人之自由回復以前之妨害自由行為，不過為犯罪行
        為之繼續，擄人後向關係人藉此勒索財物之貪污行為，不過為犯罪目的之遂
        行，均本為擄人勒贖罪質所結合吸收，應不必再另論刑法妨害自由罪或貪污
        治罪條例之公務員藉勢勒索財物罪。
      3.至貪污治罪條例所規範的公務員藉勢勒索財物罪，法律處罰之非難重點在於
        公務員藉勢「勒索財物」的貪污行為，至公務員是否有擄人行為，且擄人之
        初是否即出於勒索財物之意圖，均非犯罪成立與否之關鍵。況貪污治罪條例
        藉勢勒索財物罪，須行為人「憑藉權勢權力」而出諸恫嚇脅迫手段，使人發
        生畏怖心恐懼感者，始克相當。換言之，貪污治罪條例藉勢勒索財物罪之成
        立，必須行為人之公務員於合法執行職務之過程，假借發揮職務上權力之機
        會，「憑藉權勢權力」，對於公權力行使之對象，加諸恫嚇脅迫手段，以遂
        勒索財物之目的，方屬該當。經查，被告申○○、丁○○二人為保安警察，
        其法定職務依照警察法及內政部警政署保安警察總隊組織通則規定，為拱衛
        中央憲政機關，準備應變及協助地方治安；國營與國、省（市）合營及特定
        事業機構之安全維護事項；海關安全維護、配合查緝巡邏及安全檢查事項；
        保安警察警力派遣、勤務規劃、訓練、督導及與業務有關之刑事、外事事項
        ；其他保安、警備、警戒、警衛及秩序維護等事項，有內政部警政署保安警
        察總隊組織通則在卷可稽（見本院卷(二)第一六四頁），並為渠等自承在卷，
        因此渠等僅負有與保安業務有關之刑事犯罪偵防職務，至取締應召業者，執
        行正俗專案之妨害風化刑事偵查，若非受所屬長官指示或上級機關之指揮，
        不得擅自為之，充其量僅得受上級之指揮協助執行而已。因此取締色情之「
        正俗專案」勤務，並非渠等通常合法勤務範圍，遑論渠等復係利用輪休假或
        病假、外宿假期間，未經向上級報備核准，亦或受上級之指揮，即暗自從事
        擄人勒贖行為，且渠等於對大陸賣淫女子佯裝進行盤查進而限制其等自由之
        初，本即出於意圖自己不法所有之勒索贖款之意思，並無絲毫基於真正要合
        法執行警察取締不法色情職務之意思而為之，核更不合於貪污治罪條例所謂
        「藉勢」要件。
      4.要之，被告申○○等三人所為本構成刑法擄人勒贖罪，原審未見及此，變更
        檢察官所引據之起訴法條，逕論予貪污治罪條例第四條第一項第二款之藉勢
        勒索財物罪及刑法第三百零二條第一項之妨害自由罪，並以二罪之牽連關係
        ，從一較重之藉勢勒索財物罪處斷，自有未恰。
（二）原審認被告申○○等三人所犯係貪污治罪條例之藉勢勒索財物罪，並依貪污治
      罪條例第十條第一項、第二項規定，諭知共同勒索所得財物十萬元，應予追繳
      ，如全部或一部無法追繳時，以其財產抵償之，然被告申○○等三人所犯既為
      刑法第三百四十七條之擄人勒贖罪，而非貪污治罪條例之罪，已詳敘在前，則
      原審同時諭知被告等所得十萬元之財物應予追繳，如全部或一部無法追繳時，
      以其財產抵償之，亦施所依憑，附此敘明。
（三）被告申○○等三人所犯犯罪事實欄壹、二（二）（預備擄人勒贖）、（四）（
      未經取贖即釋放不知名大陸女子）部分，原審未經明察，除被告申○○等三人
      之自白外，亦有證人侯松騰之證詞、小客車租用約定書及被告丁○○、申○○
      二人之在隊服勤表等補強證據，核均與被告自白犯罪之情節相吻，逕以被告自
      白並無其他補強證據得以擔保被告自白之真實性，不能證明被告犯罪為由，為
      被告無罪之判決，亦有未當。
（四）綜上，本件被告申○○、丁○○、天○○上訴意旨均否認犯罪，分別陳詞指摘
      原判決失當，檢察官上訴認被告申○○等三人就理由欄三所述之（一）、（二
      ）部分事實，亦構成犯罪云云，固均無理由，惟檢察官上訴認被告三人就犯罪
      事實欄壹、二（二）、（四）部分，應構成犯罪，且被告所犯罪名應為刑法第
      三百四十七條之擄人勒贖罪，則非全無理由，既原判決因有前述可議之處，自
      屬無可維持，應由本院將原判決關於被告申○○、丁○○、天○○部分予以撤
      銷改判。
（五）爰審酌被告申○○、丁○○身為警務人員，不知奉公守法為民表率，竟為貪圖
      個人不法之利益，假借警察一般執行職務之方法，擄掠大陸賣淫女子，勒索不
      肖之應召站業者，違法亂紀，嚴重損害警察形象，敗壞警界風紀，被告申○○
      、丁○○雖於偵查或原審審理中猶能坦承犯行，犯後態度一度良好，惟於本院
      審理時翻異前詞，難認渠等對於犯行有何悔意；被告丁○○於實施前開四次犯
      行後，即自動停止繼續與被告申○○、天○○共同犯罪；被告天○○因不具公
      務員身分，對於公務員應客觀、忠誠執行法律所賦予的特別義務，並不熟悉，
      且該員未受有公務員之職務訓練，與國家間在法律上亦不具有特別的服勤務關
      係存在，在違法性的評價上，本較有公務員身分者為輕等情及其他一切情狀，
      分別量處被告申○○、丁○○、天○○三人如主文第二、第三項所示之刑。又
      被告申○○等三人所犯擄人勒贖之罪，依其犯罪之性質，認有褫奪公權之必要
      ，爰併予各宣告褫奪公權期間如主文所示。至被告申○○等三人擄人勒贖所得
      共十萬元，因懲治盜匪條例業已廢止，自無得依條例第七條諭知發還被害人，
      又未經扣案，爰不予宣告沒收，附以敘明。
貳、宇○○、壬○○、巳○○部分：
一、訊據上訴人即被告宇○○、被告壬○○及巳○○（下稱被告宇○○等三人）均矢
    口否認有何擄人勒贖之犯行，被告宇○○辯稱：彼在偵查中所為之自白，均非出
    於任意性，其後檢察官聲請羈押，法官訊問時所為之自白，係受偵查中自白之影
    響，且為配合法官，期能交保所為；實際上彼於九十年九月八日是在台北市○○○路○段某洗車場內休息時，無意中聽到有人在儷舍飯店七○二號房從事性交易
    ，因彼當時是由派出所主管臨時指派著便服之正俗專案執行人員，故聯絡所內備
    勤之壬○○前來支援，至儷舍飯店臨檢時，因查無賣淫證據，遂讓房間內之男子
    離去，並在徵得毛衛仙之同意後，將其帶回圓山派出所，途中因毛衛仙之行動電
    話一直響，彼將行動電話拿過來聽，要對方不要一直打電話過來，因對方自稱是
    中正一分局警員，問彼為何越區辦案不先報備，並稱該區屬於他管的，如果沒有
    證據就把人交給他，彼認為越區辦案未報備確實有錯，故將毛衛仙交由管區警員
    己○○處理，但彼未曾控制毛衛仙之行動自由，也未向己○○拿錢云云。被告壬○○辯稱：共同被告宇○○之自白並非出於任意性，且九十年八月十四日晚上，
    其是正輪值派出所之備勤勤務，接到被告宇○○電話聯絡要其前往新生北路、農
    安街口支援正俗勤務，宇○○在電話中並未告知執行取締地點係在該所轄區以外
    ，當其著制服騎警用機車到達約定地點後，經由宇○○告知才知取締地點係在其
    他地方，因宇○○開其私人轎車前往取締，故其將機車停放於新生北路、農安街
    口附近，搭宇○○之私人轎車前往「儷舍賓館（應係飯店之誤）」七○二號房臨
    檢，當時因毛衛仙使用旅行證，故經毛衛仙之同意帶回圓山派出所查她身分，並
    未控制毛衛仙之行動自由，其當時本來是服備勤勤務，在回所途中接到派出所值
    班台之來電說有竊盜案件要其返所處理，其便於新生北路、農安街口即先行下車
    ，騎乘其先前停放於該處之警用機車回所，毛衛仙則由宇○○負責處理，因其係
    支援性質，故事後未向宇○○詢問處理結果；其不認識巳○○，與宇○○間亦無
    共謀擄人勒贖，不知宇○○有向應召業者收受金錢，宇○○亦未交付之一萬元之
    款項予其云云。被告巳○○則辯稱：他是計程車司機不是「馬伕」，未曾提供賣
    淫線索予被告宇○○，且彼曾於九十年七月間為某女子而與被告宇○○爭風吃醋
    打架結怨，被告宇○○可能因此懷恨在心，而設詞誣陷彼云云。
二、惟查：
（一）本件有關之偵查過程（含台北市調查處之偵查），除九十年九月二十一日被告
      宇○○在圓山派出所受台北市調查處調查員初訊而製作之筆錄（即偵字第一九
      一四九號偵查卷第六至九頁部分），未依刑事訴訟法第一百條之一第一項規定
      全程連續錄音，亦未於筆錄中記明未全程錄音係因有急迫之情況，故得排除其
      證據能力外，其餘之偵訊過程均依前開規定錄音、錄影，且有關之偵查錄影帶
      經原審法院訂期讓被告宇○○、壬○○、乙○○、巳○○之辯護人勘驗後，全
      體辯護人除對於被告宇○○於九十年十月五在台北市調查處偵訊筆錄部分內容
      失真而有爭執外，對於偵訊錄影帶中被告宇○○並無受強暴脅迫之情形並不爭
      執；而前開九十年十月五日之錄影帶經原審法院會同公訴人、辯護人及被告宇
      ○○、壬○○、巳○○、乙○○勘驗結果，被告宇○○於偵訊過程中確無「巳
      ○○退還我二萬五千元，我將其中一萬元給壬○○」之供述（見九十年偵字第
      一九一四九號偵查卷第一二五頁反面），惟前開偵訊過程，並未見偵查員對被
      告有何言語上之恫嚇之行為，有勘驗筆錄在卷足佐（見原審卷(六)第七七頁）。
      再本院經被告宇○○聲請訊問被告巳○○，巳○○亦供稱檢察官並未告知他，
      如果像宇○○一般當污點證人就可無事之語（見本院卷(三)第一五七頁），故除
      上開九十年十月五日台北市調查處之筆錄內容，依刑事訴訟法第一百條之一第
      二項規定，除在「巳○○退還我二萬五千元，我將其中一萬元給壬○○」部分
      ，不得作為證據外，尚無發現被告宇○○所為之自白，有受恐嚇、利誘等非出
      於任意性之情形。雖證人即九十年九月二十一日隨同檢察官至圓山派出所搜索
      約談之台北市調查處調查員袁正煒，在原審法院調查時證稱：「九十年九月二
      十一日宇○○在寫報告前，檢察官有先詢問宇○○，宇○○自白後檢察官才叫
      伊製作筆錄」等情（見原審卷(六)第八九頁），惟此僅能證明檢察官曾單獨與被
      告宇○○在圓山派出所偵訊室內，並不能證明檢察官於詢問室內有對被告宇○○為恐嚇、利誘等行為。況被告宇○○擔任警察職務已達八年，迄本案發生時
      ，從事一般刑事偵查工作亦有一年多之經驗，除據被告宇○○供述在卷外（見
      原審卷(六)第一四二頁），亦有顯示彼歷年任職單位情形之警察人員人事資料簡
      歷表附卷可查（見本院卷(二)第七四頁），因其係負責刑事案件偵查任務之公務
      員，並非一般毫無法律常識及見識之百姓，就人民被疑為犯罪嫌疑人偵訊時應
      有之權利，以及檢察官在彈劾主義訴訟制度之角色，其聲請羈押或對犯罪嫌疑
      提起公訴附帶求刑之表示，均有待法院審理後方能決定，被告宇○○斷無不知
      之理，倘彼確無前開犯罪行為，豈可能憑空捏造對自己不利且係唯一死刑之擄
      人勒贖犯罪情節，並就所犯之緣由、動機、犯罪情資之消息來源、時間、地點
      、中間過程等細節均能鉅細糜遺勾勒綦詳；況被告自白後，檢察官以彼犯擄人
      勒贖罪嫌聲請法院羈押，被告宇○○於法官告知彼無須違背自己意思而為陳述
      之權利後，再經訊問時，亦全未提及受檢察官恐嚇之情，反就彼犯罪細節再予
      詳陳（見原審九十年度聲羈字第二六八號卷第六至十五頁），更足見被告宇○○空言辯稱九十年九月二十一日檢察官在圓山派出所詢問室內對彼實施恐嚇、
      利誘、虐待等行為，至嗣後彼於聲請羈押訊問或其他偵查期日，均係受檢察官
      脅迫的強大心理壓制而為自白，皆無證據能力云云，僅為卸責，諉不足採。
（二）至被告宇○○辯稱九十年九月二十一日偵訊之自白，因彼當日凌晨至下午除曾
      休息一小時外，均在執行勤務或開會，至夜間開始訊問製作筆錄時，身體已疲
      憊不堪，檢察官仍對之為疲勞訊問，所得自白應不得作為證據云云。查被告宇
      ○○於九十年九月二十一日自十五時至十八時原服勤區查察勤務，於十五時簽
      出服勤，當日十七時許台北地方法院檢察署檢察官即率調查局人員至圓山派出
      所執行搜索、約談工作，檢察官約於當晚二十一時三十分許，即將被告宇○○
      、壬○○、乙○○、陳俊雄帶回台北市調查處進一步偵訊，嗣陳俊雄當場飭回
      ，另三人隨案移送台北地方法院檢察署偵辦等情，有台北市政府警察局中山分
      局九十一年十一月二十一日北市警中分督字第０九一六五九一八四００號函在
      卷可稽（見本院卷(二)第九一至九三頁）。而被告宇○○於當日在圓山派出所接
      受台北市調查處調查員初訊並製作筆錄時，雖已為當日夜間七時，但調查員在
      開始製作筆錄前有先徵詢被告宇○○接受夜間詢問之意願，且約在同日七時三
      十或四十分許，即已詢問完畢，業據證人即製作筆錄之調查員張金斯在原審時
      證述甚明（見原審卷(六)第一一六、一一七、一一九頁），並有調查筆錄存卷可
      按（見偵字第一九一四九號卷第六頁）。被告宇○○就此雖辯稱筆錄上同意夜
      間詢問之記載，係在筆錄製作完成後才補問，彼當時回答不同意，調查員仍加
      進同意夜間詢問之記載云云（見原審卷(六)第一二五至一二六頁）；然被告宇○○於同日晚上八時三十分許在圓山派出所自書自白報告書後，迄被帶回台北市
      調查處進一步訊問另製作筆錄，已係當晚十時許，且調查員再次詢問被告宇○○是否願意接受夜間訊問，被告宇○○仍回答願意接受夜間詢問，該次調查詢
      問乃至次日（二十二日）零時三十分許，亦有在市調處所製作之調查筆錄附卷
      可參（見上開偵查卷第十頁）。再參酌偵查卷及原審羈押聲請案卷所附之訊問
      筆錄可知，檢察官在被告宇○○經市調處詢問完畢隨案移送後，係至當日（九
      月二十二日）凌晨一時三十分許始開始偵訊，並至同日四時十分許結束，旋向
      法院聲請羈押被告，原審法院則迄至該日九時許，始開庭訊問被告宇○○（見
      上開偵查卷第三五頁、第四五頁背面；原審聲羈字第二六八號卷第六頁）。則
      被告宇○○於圓山派出所書寫完報告書後，到台北市調查處接受詢問之間，及
      台北市調查處詢問完畢至檢察署接受偵訊前，以及檢察官偵訊完畢後，迄原審
      法院開始羈押訊問止，期間各經過一個半小時、一小時與近五小時之時間，均
      未經任何訊問，已難認定被告宇○○有遭連續疲勞訊問之情，況被告宇○○當
      日身體狀況如已陷於疲勞不堪，以彼長期身為警員，對犯罪嫌疑人偵訊時應有
      權利之認知，何以在台北市調查處仍再次明白表示願意接受夜間詢問之意旨，
      且若彼當時身心疲勞以致神智不清，又豈能在台北市調查處、檢察署及原審法
      院訊問時，均能就犯罪細節一一描述清楚，且於偵查中能明確繪出與巳○○、
      己○○、毛衛仙在公爵餐廳見面之現場圖（參見同上偵查卷第一二八頁），且
      互核彼該數次自白復少有矛盾、記憶紊亂之瑕疵，足徵被告宇○○在九十一年
      九月二十一日開始受調查詢問時，並無所謂精神恍惚、疲倦不堪之情，彼辯稱
      因遭疲勞訊問，所為自白不具證據能力云云，亦不足採。
（三）被告宇○○於九十一年九月二十一日在台北市調查處接受詢問時，已將彼與壬○○事前先經意思聯絡，代彼等「馬伕」之共同朋友向大陸女子所屬之應召業
      者勒贖，再至儷舍飯店查處帶走大陸女子，途中正輪值備勤之壬○○因另有勤
      務先行下車，彼取贖四萬元後，有分予被告壬○○一萬元之經過供述甚明，承
      稱：「我記得我與壬○○進入飯店七○二號房盤查時，渠二人衣著整齊，非現
      行犯，故將該男子先行飭回。」、「在取締前，馬伕有交待我，只要把他被公
      司坑的錢取回就好，所以我針對的是大陸妹。」、「有的，我事先有跟壬○○
      講過，是要替我朋友出氣，取回他被公司坑的一萬五千元，而我這個朋友壬○○也認識，而且我亦事先表明『不管拿回多少錢，多的就我們兩個人分』，所
      以壬○○欣然與我前往。」、「壬○○該時是屬服勤時間，所以著制服、配槍
      ，而我無任何勤務，故著便服。」、「壬○○在新生北路、德惠街口時向我表
      示因有勤務，故先行下車，騎乘先前停留於該處的警用機車離去，我就叫大陸
      將一萬元交給壬○○。」等語（見偵字第一九一四九號卷第十二頁正、背面）
      ；嗣於九十年九月二十二日檢察官偵訊時，亦供稱：「九十年八月間，在台北
      市○○○路○段儷舍飯店進入七○二號房，我先進去，壬○○隨後到，我們是
      一起去的，是一個馬伕叫「文龍」的（巳○○）跟我說之前被公司坑一萬五千
      元，叫我去抓大陸妹要回被坑的一萬五千元，我是以臨檢名義進去，我著便服
      ，壬○○著制服，進去之目的，我之前就有跟壬○○講，進去後壬○○盤查，
      Ｐ─二六六五號私家車上，在行進當中對方一直打小姐的電話，小姐接了以後
      就拿給我聽，要我不要把小姐帶回圓山派出所．．．．，我就與他約在新生公
      園，．．我當時沒有勤務，壬○○是服勤務，．．．．價錢是我問「文龍」要
      開多少，他說六萬元，後來中正一分局的人來了，我跟他開六萬元，他殺成四
      萬元成交，在談贖款四萬元時，我有打電話問壬○○，他說要我問「文龍」，
      因為壬○○當時是勤務中還要去服勤務，所以他在新生北路、德惠街口先下車
      ，他跟我講，你把大陸妹看與中正一分局約在哪裡就帶到那裡，後面的事再聯
      絡。在假臨檢前，我就跟壬○○討論好，除一萬五千元幫「文龍」討外，其餘
      的錢「文龍」說因為消息是報給我的，叫我多拿一點，我分一萬五千元，壬○○分一萬元。」、「（壬○○的一萬元）是第二天上班時，親自交給他的一萬
      元，他有收，我有跟他講，這是昨天幫「文龍」要錢剩下的。」、「（問：四
      萬元如何交付給你？）裝在茶葉罐內交給我。」、「（問：壬○○下車後至你
      取得贖款過程中，你們有通過幾次電話？）我用0000000000行動電
      話與壬○○連絡二、三次．都是問他例如四萬元，你覺得怎麼樣．．．他說要
      問「文龍」」、「（擄妓勒贖的模式）是「文龍」說的，他說對方一定會打電
      話來，所以要把女的帶到車上，男的把他放走，．．．。」「當天並非真的在
      執行臨檢勤務，是針對大陸妹帶回後的己○○，要讓己○○付贖款，我開口跟
      己○○要六萬元，己○○殺成四萬元成交」、「壬○○自始至終均有參與，「
      文龍」也有跟他講，他也分到贖款。」等語明確（見同上偵查卷第三五頁背面
      至三八頁）；繼於九十年九月二十二日經檢察官向原審法院聲請羈押，原審法
      院訊問時，被告宇○○亦自白供稱：「這件事的起因，一個叫巳○○綽號「文
      龍」的人，他想要逼出己○○才會發生這種事。」、「巳○○說不管己○○出
      多少錢，他只要拿回一萬五千元，剩下的由我跟壬○○二人分，當初是為了替
      朋友出氣，當時我們知道可能會分錢，但是不知道分多少。」、「我在要去之
      前就已經告訴壬○○說，「文龍」打電話給我說他被欺負叫我幫他出氣，壬○○也認識巳○○，「文龍」說他跟毛衛仙的司機講好，說他們到那個地方時就
      會打電話給「文龍」，我們再去，我們去時就說有人報案要臨檢。」、「文龍
      」事先跟我說毛衛仙是己○○旗下的大陸妹，「文龍」說先不要將大陸妹帶回
      派出所，己○○一定會打電話聯絡，後來己○○果然打電話給大陸妹，大陸妹
      把電話拿給我們聽，電話中的那個人說不要將毛衛仙帶回派出所，己○○問我
      要多少錢，我說我沒這個意思，後來巳○○打電話來問處理得怎麼樣，我就跟
      他說己○○說要給我錢，我問他要多少，廖說要六萬元，我是想辦法幫巳○○
      拿回他被坑的錢，這辦法是「文龍」事先安排好的．．．。」、「．．．，我
      和己○○在新生公園討論，我告訴己○○說同事要六萬元，己○○說不要這樣
      大家都是自己人．．．，最後己○○說只能給四萬，所以我就拿以茶葉罐裝的
      四萬元」、「四萬元拿給巳○○，並且拿了一萬五千元，告訴我剩下的錢給我
      跟壬○○平分。」、「事後二萬五千元我問「文龍」，「文龍」說這個線索是
      他提供給我的，所以我分一萬五，莊分得一萬，我隔天交給莊時說是昨天處理
      三萬元，你一萬，我一萬，「文龍」一萬，莊就收下了。」、「我去時跟壬○○說到時「文龍」會佈線，我們去臨檢，我們幫「文龍」要回一萬五，多餘的
      會給我們但是是多多少我不清楚。」等語在卷（見原審聲羈字第二六八號卷第
      三頁至第六頁）。另於九十年十月四日在台北市調查處時，再供稱：「八月十
      四日晚上，我於新生公園與己○○見面交談時，毛衛仙即自動下我的車，走到
      己○○車內，林員當時表示，渠為中正一轄區刑警，要我將該女子交給他，我
      基於人情，同意林員帶走大陸女子處理，隨後林員交給我茶葉罐（內裝四萬元
      ）並離開現場，之後我即與廖某見了一次面。次日凌晨，廖某以電話邀我至北
      市○○○路公爵餐廳吃宵夜，我到該餐廳後，廖某向我表示，隔二桌有一位警
      員學長亦在座，要我過去向他打招呼，我趨前打招呼時，才發現該學長係之前
      帶走大陸女子（即毛衛仙）並將茶葉交給我的人（即己○○），且他身旁就坐
      了我在儷舍飯店帶走之大陸女子毛衛仙。」、「己○○確實只交了四萬元給我
      ，而非六萬元」等語（見同上偵查卷第一一七頁）；又被告宇○○於九十一年
      十月五日在台北市調查處，復供稱：「我因不知道儷舍正確地址，還用行動電
      話詢問巳○○，廖某告知：從新生高架橋下橋後，直行過濟南路，右手邊抬頭
      看有儷舍的大招牌，到達儷舍後，．．．男子表示：可否先行離去？因無具體
      事證，我與壬○○只好請該男子離開，同時間有人打電話給該名大陸女子．．
      ．，」、「巳○○主動打電話給我，請我下班後至公爵餐廳吃宵夜。」、「巳
      ○○陳述沒有約我在公爵餐廳吃宵夜，亦未與己○○碰面等，所說不實在，我
      可以畫一張當時吃宵夜的現場圖供參考。」等語（見同上偵查卷第一二五頁背
      面），並有彼所繪餐廳現場圖附卷足稽（同上偵查卷第一二八頁）。
（四）證人即儷舍飯店櫃台張玉英於九十年九月二十一日在儷舍飯店經台北市調查處
      調查員詢問時，證述：「當天晚飯後由我當班，先有一著便服男子到櫃台表示
      要到七○二號房找朋友，五、六分鐘以後又有一著制服之警員進來飯店，向我
      表示要到七○二號房找朋友後即自行上樓．．．。」等語（見同上偵查卷第十
      八頁背面）；證人毛衛仙於九十年九月二十一日在台北市調查處證稱：「當天
      壬○○、宇○○在儷舍飯店七○二房時就要我出示證件，我便出示居留證，他
      們確定我是大陸人後便押我離開飯店，宇○○、壬○○和我同時上車，由宇○○駕駛，壬○○與我則坐在後座，．．．，車輛行駛過我住處後不久，壬○○
      即下車離去，並要我坐到前座。而後宇○○就單獨載我到一處公園，要我一個
      人待在車上，不要亂跑，不久後宇○○就拿了一個茶葉罐回來．．．。」等語
      至明（見同上偵查卷第二一頁背面至二二頁）；及於原審法院九十年一月十五
      日調查時證稱：「九十年八月十四日晚上七點左右（應係九點之誤）我到儷舍
      賓館（應係飯店之誤）七○二號房，過沒多久，有二個警察一個穿便服，一個
      穿制服的來敲門，說要臨檢，要看我的
      看，他們看我是大陸人就把我帶走了。」、「那二個警察先後進入房間，警察
      看了客人的
      他走是因為他是警察，有權利帶我走，出了飯店以後，穿便服的警察告訴我說
      ，要帶我到圓山派出所附近兜兜風，他沒有說要帶我去警察局。」、「我從九
      點多上車，上車後我的手機響了，剛接起來就被穿制服的警察（即壬○○）拿
      走了，先接聽後，再交給穿便服的警察，打電話給我的應該是愛買公司的人，
      半路上穿制服警察下車，穿便服的警察要我坐到前座，過了沒多久，我們在圓
      山附近公園停車，穿便服的警察叫我坐在車上不要動，並拿走我的手機下車，
      過了一會兒我看到他手上拿了一罐茶葉罐回來，就叫我下車把手機還給我，我
      一下車就看到我的經紀人己○○，己○○說剛才的警察是圓山派出所的，他給
      了警察四萬元。」等語明確（見原審卷(一)第一六五頁至一六六頁）；嗣於九十
      一年五月二十八日在原審法院調查時，毛衛仙亦證稱：「我上去沒有多久，就
      有敲門說警察臨檢，我開門後我先看見在庭的被告宇○○進來，他叫我拿出身
      分證，我給他旅行證，接著沒多久，在庭的被告壬○○也進來了，當時我的手
      機響，我把手機給宇○○，宇○○講了兩句就結束了，他就叫我跟他走，然後
      我跟他們出賓館，上了一部黑色私家車，到半路手機又響了，我又把電話給宇
      ○○，沒多久壬○○就下車了，車子繼續開到一個公園，大約有半小時，宇○○下車，叫我坐車上，過一會兒我就看到宇○○拿了一罐茶葉罐回來，叫我下
      車。」、「（問：是否因為房內有其他男客，所以才與宇○○、壬○○離開？
      ）因為我知道我們的行為是不對的，我是怕警察的」、「警察臨檢是有權利叫
      我跟他走的，而且當時壬○○穿制服」、「在車上電話有給壬○○聽一下。」
      、「上完車不久，電話響後，壬○○接過一次，然後給宇○○。」、「壬○○
      聽完將電話給宇○○聽」、「壬○○接電話的那一次是己○○打來的。」、「
      在八月十四日臨檢後，有在隔天凌晨一點到二點左右與己○○到公爵餐廳。」
      、「（公爵餐廳）宇○○與巳○○都有去，還有一個女的。」、「當時宇○○
      坐在前面那一桌，有過來與己○○講了兩句話就走了。」、「宇○○當時沒有
      交任何東西給己○○。」、「『文龍』是馬伕，是在公園裡面，聽我的司機告
      訴我的，我在公園也有看過『文龍』二、三次。」、「公園是指我住家前面的
      洗車場對面的公園（在新生北路）。」、「（問：妳有無看過「文龍」開車接
      華與己○○沒有提及款項分配問題。」等語甚詳（見原審卷(五)第三八頁至第四
      十頁、第五三至五四、五六至五八、六一至六二頁）；後於九十一年五月三十
      一日原審法院調查時，毛衛仙又證稱：「在制服警察下車後，坐到前座，沒有
      向涂要求離開。因為跑不掉。」、「留在車上不是自願的」、「我在沒辦法的
      情況下跟他們走」、「所謂沒辦法所指因為是警察臨檢。」等語（見原審卷(五)
      第一七三至一七四頁、第一七八頁）。
（五）互核前述（三）被告宇○○之自白與（四）證人張玉英、毛衛仙之證述，已足
      證被告宇○○與壬○○確曾於九十年八月十四日晚上九時許，分次進入「儷舍
      飯店」七０二號房，假借臨檢之名，並需進一步查驗毛衛仙大陸人民身分為由
      ，違反毛衛仙之意願，命毛衛先隨同上車，並由壬○○坐於車後座看守毛衛仙
      ，而剝奪毛衛仙之行動自由，且上車後壬○○、宇○○均曾接聽替應召業者擔
      任公關之警員己○○的來電，壬○○在途中便於新生北路、農安街與德惠街口
      附近先行下車，宇○○載毛衛仙一同至台北市圓山附近之新生公園後，己○○
      前來與宇○○洽談後，宇○○即取回茶葉罐回車上之事實。再被告宇○○既自
      白有自己○○處獲取茶葉罐裝之贖款四萬元，此自白關於取得贖款之方式，核
      又與證人毛衛仙所證當晚有見到宇○○下車與己○○洽談後，即拿回茶葉罐之
      情相符，衡諸證人毛衛仙在原審初訊時，亦證及有聽己○○說他（指己○○）
      給了警察（宇○○）四萬元一節，該部分證詞就己○○交付被告宇○○四萬元
      一事，固屬聽聞自第三人己○○之傳聞證據，難逕以為被告宇○○收得贖款四
      萬元之直接證明，但毛衛仙之上開證述，仍足證明己○○曾向毛衛仙表示有付
      出四萬元贖款之間接事實，且此間接事實，參之證人毛衛仙前開所見，與被告
      宇○○之自白，亦屬相符，則被告宇○○有從己○○處取得以茶葉罐裝之贖款
      之事實部分，亦徵明確，不因毛衛仙所證乃傳聞證據有所影響。至證人毛衛仙
      於九十年九月二十日與同年十月四日分別在台北市調查處詢問時所證：聽己○○和應召站裡馬伕說，是花了六萬元將伊贖回（見台北市調查處己○○等涉嫌
      貪瀆案卷，下稱「市調處己○○案卷」第二四頁背面、第三七頁背面）；嗣於
      原審九十一年五月二十八日調查時，改稱是宇○○在開完庭回到土城看守所的
      囚車上告訴伊，己○○給宇○○四萬元，且巳○○當時也在場云云（見原審卷
      (五)第五五至五六頁、第六二頁），與前開聽聞己○○說贖款是四萬元之證詞，
      雖有前後不一的矛盾，且經本院質之被告巳○○，亦稱未曾與宇○○、毛衛仙
      在同一囚車內到法院或檢察署開庭，亦未曾見聞宇○○與毛衛仙交談等語（見
      本院卷(三)第一五六頁），然參酌毛衛仙在調查處自承僅見聞被告宇○○有取得
      裝贖款之茶葉罐，對罐內所裝之贖款金額究竟多少，並未親見一節（見市調處
      己○○案卷第三七頁背面），可知關於贖款金額，毛衛仙僅能聽聞己○○或其
      他人之轉述，自無法確定確切數額，況被告宇○○又自承彼原開價贖款六萬元
      ，後經己○○殺價始達成四萬元成交之過程，此部分事實倘再經轉述予毛衛仙
      得知，則屬款究竟為六萬元或四萬元，對於純然聽聞轉述之毛衛仙而言，記憶
      上難免因時間久遠而陷混淆，故不能因此贖款金額上前後證言之些微出入，即
      謂證人毛衛仙證詞能佐明被告宇○○取得裝有贖款之茶葉罐之犯罪事實部分，
      亦屬不可採信。至被告宇○○取得贖款之確切金額，本院審酌被告宇○○之前
      開自白，及證人毛衛仙曾證及己○○告知有交付四萬元予宇○○之事實，且依
      罪疑唯輕原則，應認被告宇○○取得贖款金額為四萬元無誤。被告宇○○、壬○○、巳○○辯稱毛衛仙所證均屬傳聞證據，且所證又有前後不一之矛盾瑕疵
      ，不足證明被告宇○○有獲取贖款云云，並不足採。
（六）而被告宇○○及壬○○之所以越區至飯店查處帶走大陸賣淫女子之目的，是因
      宇○○聽從「馬伕」友人巳○○之情資及建議，為向應召業者勒索取得巳○○
      被坑的一萬五千元，並附帶獲取多餘的款項，且此目的事前也已告訴壬○○知
      情等節，除據被告宇○○偵查中詳予自白在前外，查：
      1.證人毛衛仙前開證詞已陳明綽號「文龍」之被告巳○○確係應召站之馬伕，
        核與被告宇○○偵查中自白告知大陸女子在儷舍飯店從事性交易之情資，且
        提議擄人勒贖以討回一萬五千元的巳○○（綽號「文龍」），職業是應召站
        「馬伕」一節，已屬相符。另證人毛衛仙證及九十年八月十四日獲釋後翌日
        凌晨，即與己○○共同至公爵餐廳，並在餐廳內見到宇○○與巳○○和一名
        不知名女子，當時宇○○本坐在前面那一桌，過來與己○○講兩句話就走等
        情，經核與被告宇○○偵查中供承：彼於取得贖款分給巳○○後，次日凌晨
        又由巳○○以電話邀至公爵餐廳吃宵夜，到餐廳時，經巳○○引介，與相隔
        兩桌之己○○與毛衛仙打招呼等情，以及被告宇○○偵查中所繪製之公爵餐
        廳現場圖（見偵字第一九一四九號第一二八頁），顯示被告宇○○與巳○○
        座位中間尚有一名女子，而彼等所坐桌位，是在己○○、毛衛仙正面前之桌
        位等又均相符節，已足證被告宇○○偵查中述及：是馬伕巳○○提供情資及
        擄人勒贖建議，事後將贖款分予巳○○後，尚經巳○○邀請至公爵餐廳吃宵
        夜，並與被勒贖之己○○與毛衛仙照面打招呼等自白，整體而言，未見虛妄
        不實之瑕疵，已可憑信；再由被告巳○○雖未出面向己○○勒贖，但在宇○○代為勒贖得逞後，旋即安排雙方在公爵餐廳會面之舉觀之，此舉足令己○○得悉方才遭員警勒贖乃經巳○○通報性交易情資所致，顯帶有向己○○示
        警之意味，核與被告宇○○偵查中供稱逼己○○出面拿贖款，是要幫巳○○
        出氣的犯罪動機也相吻合。而證人毛衛仙原審中證及曾在其新生北路、長春
        路住處前之洗車場對面公園見過巳○○二、三次，並見過巳○○開車載送應
        召女子，而被告宇○○又係在台北市○○街洗車場內獲取巳○○之情資，更
        可知被告巳○○平日從事「馬伕」活動之地緣，就在台北市○○○路、長春
        路、農安街一帶，即證人毛衛仙住處附近，衡情巳○○倘稍留心觀察毛衛仙
        出入接受馬伕載送之情形，或向附近出入之馬伕同業隨意探聽，應即能輕易
        得知毛衛仙賣淫之蹤跡。況被告宇○○倘非如偵查中所述，係藉由有地緣關
        係，容易獲知毛衛仙賣淫訊息之「馬伕」巳○○處獲知情資，豈可能在無意
        間聽聞他人談話內容，即能獲知當時正有大陸女子在飯店賣淫，且對飯店名
        稱、房間號碼均能明確掌握清楚？徵以己○○乃為大陸賣淫女子毛衛仙之經
        紀人，業據毛衛仙供述在卷，宇○○亦曾供稱：巳○○與己○○有所嫌隙，
        是以提供通報毛衛仙賣淫之情資予其，其找來也認識巳○○的壬○○一起擄
        走毛衛仙，並向應召站勒贖款項，以幫巳○○出氣云云，均有如前述，且宇
        ○○與壬○○實際上確能輕易在「儷舍」擄到毛衛仙，己○○亦果真出面交
        涉付款贖人之事宜，其間之巧合絕非出於偶然，實係被告巳○○為求報復己○○乃提供毛衛仙賣淫之線索予宇○○等所致。又查，茍無上開情事，宇○○焉有編造損人不利於己之謊言，致使彼自己本身亦受本案刑罰重典之訴追
        。綜合上情，可認被告宇○○偵查中自白係擔任應召業者「馬伕」之巳○○
        提供情資及擄人勒贖計畫，嗣後並分得贖款等情，堪信與事實相符。被告宇
        ○○審理中改稱是無意間獲悉有人從事性交易之消息；被告巳○○辯稱他是
        計程車司機不是「馬伕」，未曾提供賣淫線索予被告宇○○，乃宇○○設詞
        誣陷他；被告巳○○之辯護人辯護意旨稱巳○○因與毛衛仙分屬不同應召站
        ，不可能知悉毛衛仙性交易訊息云云，均不可採。至被告宇○○嗣後辯稱九
        十年八月十四日之翌日（即八月十五日）凌晨，彼值轄區巡邏勤務至凌晨三
        時，不得脫班離開，與證人毛衛仙原審中所證在公爵餐廳見面是凌晨一、二
        時乙節不符，彼偵查中自白該節與事實不符云云，查卷附之勤務分配表固顯
        示被告宇○○在九十年八月十五日凌晨零時至三時止，確與案外人寅○○共
        同被排定圓山派出所之轄區巡邏勤務人員（見同上偵查卷第一二七頁），而
        證人寅○○雖亦證實共同執行轄區巡邏同事均一起執行，印象中沒有有擅自
        脫勤之情形等語（見本院卷(三)第二四頁），然證人毛衛仙原審前開證述僅謂
        八月十五日凌晨一至二時許有與己○○到公爵餐廳，宇○○與巳○○亦有到
        ，但未即表示宇○○、巳○○到餐廳的時間，就是己○○與毛衛仙到餐廳的
        凌晨一時、二時許；且被告宇○○九十年十月四日及五日在台北市調查處受
        詢時，也分別供明巳○○以電話邀彼在「下班後」至公爵餐廳宵夜，彼到時
        ，巳○○向彼表示有警員學長（即己○○）在場等語，宇○○在九十年十月
        十一日自書之答辯狀內，更陳明八月十五日「凌晨三時下班時」，經「文龍
        」（巳○○）邀約至公爵餐廳吃宵夜等情（見同上偵查卷第一四四頁），顯
        見被告宇○○是在九十年八月十五日凌晨三時下轄區巡邏勤務後，才接受巳
        ○○之邀約，到公爵餐廳吃宵夜，且抵達餐廳時，凌晨一時至二時之間即已
        到餐廳之己○○與毛衛仙，便已在場，是被告宇○○此處所辯，亦不足採。
      2.依卷存之圓山派出所九十年八月十四日之勤務分配表所載，被告壬○○於九
        十年八月十四日晚上九時至十二時，係擔服在所備勤之勤務，且當日該時段
        之在所備勤人員，僅壬○○一人，亦經證人即當時任圓山派出所主管之亥○○在原審調查時證述甚明（見原審卷(六)第五四頁）。另亥○○在本院時更證
        稱：派出所備勤員警按勤務規定係不得任意外出，有嚴格控管，如有分局通
        報，線上警力通報及主管的指派，出勤時要向值班報告去處，同時在出入登
        記簿登記外出事由（見本院卷(二)第一五二頁）。而根據內政部警政署頒布之
        「各級警察機關通報越區辦案應行注意要點」，第三條及第四條規定：「各
        級協助偵查犯罪人員，於管轄區外執行搜索、逮捕、拘提（以下簡稱搜捕）
        等行動時，應通報當地警察機關會同辦理，如臨時變更地點，應及時通知原
        會同及變更擬往地點之警察機關。但情況急迫者，得於事後會知，惟執行時
        應注意辨識，避免發生意外事故」、「各警察局、隊（大隊）之員警越區至
        同一警察局其他分局轄區執行逮捕行動時，應報告警察分局長、隊長（大隊
        長），並由勤指中心知照或請求派員會同執行。如屬跨越警察局轄區，應通
        報警察局勤務指揮中心，警察局勤務指揮中心受理報告後，應即報告局長，
        並轉報前往辦案地之警察局或專業警察機關之勤務指揮中心知照或請求派員
        會同執行，如遇緊急情形，越區辦案員警得逕通報當地警察局或分局勤務指
        揮中心，請求派員會同執行，受理通報機關應即派員會同，但事後應補辦通
        報事宜，如遇緊急情形或另有特殊原因，得於事後會知，惟執行時應注意辨
        識，避免發生意外事故。」（見本院卷(三)第二五七頁所附之台北市政府警察
        局九十二年六月五日北市警督字第０九二三五九０三七００號函之查處報告
        ）。但查宇○○、壬○○九十年八月十四日當晚外出擅自越區逮捕毛衛仙，
        既於事先未依規定分別在出入登記簿上簽出服勤，或向主管或值班人員報告
        出勤支援之去處，也查無被告宇○○、壬○○在當日越轄辦案之通報紀錄，
        或事後有取締色情成果之相關卷資及紀錄，另中正第一分局前偵查員己○○
        當日亦查無編排配合中山分局前警員宇○○取締色情勤務之紀錄，或有何接
        辦宇○○在儷舍飯店查獲毛衛仙賣淫案之相關卷資，此經綜合本院向台北市
        政府警察局函查回覆之北市警中分督字第０九一六五九一八四００號函與所
        附員警出入及領用槍彈、無線電、行動電腦登記簿，及上開北市警督字第０
        九二三五九０三七００號函之查處報告即可得知（見本院卷(二)第九一頁、卷
        (三)第二五七頁）。倘依被告宇○○、壬○○在法院審理中所辯，越區至儷舍
        飯店查處毛衛仙僅在執行正俗專案勤務，為何被告宇○○、壬○○均不按規
        定在出入登記簿上簽出服勤，且當時唯一在所備勤、出入應受嚴格管制之壬○○復未向值班人員通報去處，彼二人越區至不同分局轄區辦案時，更未依
        規定向警察局勤務指揮中心通報。且查，果宇○○為辦案需要有請求支援警
        力之必要，何以未向主管報告或通報值班人員指派適當之人力支援，卻私下
        授受，由宇○○私下直接打電話予壬○○外出配合？壬○○且未於入出登記
        簿上簽出，且未將勤務執行經過及結果登載於勤務登記簿上，亦未向主管報
        告出勤之成果以作為敘獎之依據，在在與常情有違。且若謂基於人情考量而
        將身分尚待查證之毛衛仙交予管區員警，又為何宇○○連嫌疑人移交之基本
        手續都未辦理，也未要求對方出具公函或解交人犯之依據，足見被告宇○○
        、壬○○越區至儷舍飯店臨檢查處大陸女子毛衛仙，行事隱密，不欲人知，
        合於被告宇○○偵查中自白之共同擄人勒贖之目的，至為明確。
      3.被告壬○○固又辯稱係因查得毛衛仙使用大陸人民旅行證，故經毛衛仙同意
        ，要將毛衛仙帶上車回圓山派出所查其身分，因途中接獲通知要回所處理另
        件竊盜案件，就先到新生北路、農安街口騎取警用機車回所，並沒有與宇○○共謀擄人勒贖云云。惟倘依被告所辯，則彼等將毛衛仙帶上車之車行目的
        地，原即為彼等任職之圓山派出所，該所位址在台北市○○○路○段，就在
        台北市新生高架橋北端橋下之兒童育樂中心旁，而車行起點的儷舍飯店適在
        新生高架橋南端下橋所接之金山南路上，參諸新生高架橋相較於台北市另一
        座南北向之建國高架橋，因新生高架橋北端未銜接高速公路，且北向下橋匝
        道僅民生東路與末端圓山兩處，對欲往民生東路以北、圓山以南之用路駕駛
        人並非便利，是新生高架橋南、北雙向，尤其北向車流均較建國高架橋順暢
        ，較少壅塞，且被告宇○○亦自承彼與壬○○就是經由新生高架橋直行到儷
        舍飯店進行臨檢取締，衡情被告宇○○、壬○○果真要將毛衛仙押回派出所
        進一步調查，因圓山派出所就在新生高架橋之北端，理應循上特別利其車行
        之新生高架橋順橋向北直行，毋庸中途在民生東路口下高架橋，即可迅速抵
        達高架橋另端之圓山派出所，如此一則可以安全押回毛衛仙，另則可以迅速
        回所復勤，可謂一兼數得。然查，彼等卻捨此弗由，被告壬○○在車行途中
        接到圓山派出所值班台之來電，告知另有竊盜案件待其處理後，在復勤的急
        迫情形下，竟捨棄原先乘車順橋向北直行即可快速回所之便途，反捨近求遠
        繞路改至農安街口下車換騎警用機車，如此尚須先在民生東路口匝道下橋，
        再沿橋下狹隘之平面車道行進，並通過錦州街、民權東路等交通擁塞並設有
        紅綠燈之路口，並於新生北路橋下迴轉道左轉，方能抵達林森北路、農安街
        口，壬○○如此大費周章取得機車後，復須行經林森北路或中山北路等交通
        擁塞之平面道路及等候紅綠燈號誌，方能返回圓山派出所復勤，且宇○○於
        被告壬○○換騎機車後並未與壬○○一同循平面道路回所，均與常情有違。
        被告壬○○中途耗時換車之舉，不但嚴重耽誤其返所復勤時間，同時也造成
        壬○○獨自一人騎車，宇○○卻一面要駕車，另一面同時要監管嫌犯毛衛仙
        之怪異情形；且查，若壬○○確是合法支援宇○○執行「正俗專案」勤務，
        值班台焉會來電請其迅速回所復勤？凡此，足見壬○○擅自脫勤暗中與宇○○等共同從事不欲人知之違法勾當，昭昭甚明。又被告壬○○返所處理另案
        竊盜案件之期間，見被告宇○○遲未將大陸女子帶回查驗身分，以其下車前
        對毛衛仙應帶回所調查身分之認知，嗣後竟亦未向宇○○追問毛衛仙之下落
        ，且未於入出登記簿上簽入，亦未將該次執行成果向值班台或主管報告，也
        未將逮捕到大陸應召女毛衛仙之情節要旨記載於勤務登記簿上，於嗣後發現
        宇○○未將毛衛仙押回派出所，竟未追問或向主管反應，實均與常情大相悖
        離，益證被告壬○○對於宇○○開車將毛衛仙載走之目的，並非要帶回派出
        所內查察身分，而係載往他處再向應召業者勒取贖款之情，壬○○其主觀意
        思上早已了然於心，並同意共同參與其事，應無疑義；況依證人毛衛仙前開
        證詞，被告壬○○在與宇○○共同將被害人毛衛仙帶上車後，更曾接聽應召
        站公關己○○之來電，則被告壬○○對此行係向應召站業者勒索贖款而來，
        更難認全然無知或未共同參與。凡此，均足佐被告宇○○偵查中自白事前有
        將擄人勒贖目的告知壬○○知悉等情，應係與事實相符。被告壬○○於事證
        明確至此，猶圖狡賴卸責，實不足取。
（七）被告宇○○之辯護人雖辯稱如被告宇○○有勒索財物之目的，殊無聯繫在所備
      勤之壬○○著制服、配槍一同前往之理；被告壬○○固辯稱如為擄人勒贖，何
      以尚須翻閱大陸女子毛衛仙之皮包查核有無賣淫事證云云。然被告宇○○既為
      利用大陸賣淫女子恐懼警察臨檢之心理以擄人，由著制服、配槍顯現強烈公權
      力色彩之警員陪同，反可令賣淫女毛衛仙及嫖客懾服及排除飯店方面之抵抗，
      有助於擄人目的之達成，此由被告壬○○在原審法院為羈押訊問時，供稱：「
      宇○○說到那邊要有穿制服的在，他們較會開門，他先上去看幾號房，再打電
      話叫我上去。」等語（見原審聲羈字第二六八號卷第十七頁），及證人毛衛仙
      在原審調查時證稱：「因為我知道我們的行為是不對的，我是怕警察的。」、
      「警察臨檢是有權利叫我跟他走的，而且當時壬○○穿制服。」等語（見原審
      卷(五)第三九至第四十頁）即可得證。況被告宇○○偵查中復供明，被告壬○○
      與綽號「文龍」的巳○○原即認識，則被告宇○○為替巳○○出氣討錢，而找
      共同朋友壬○○一同前往擄人勒贖，行事上當更為方便。再被告壬○○進入儷
      舍飯店房內有翻閱皮包之舉，其內心動機不明，其上開舉措，是否真為臨檢目
      的而為，抑或假作查驗之勢俾使毛衛仙誤信而恐懼，或洵出於好奇之動機，均
      有可能，實難因被告壬○○此舉即謂其並未參與擄人勒贖之犯行。
（八）至依中華電信股份有限公司於偵查中提供之磁碟片，經原審法院列印其內檔案
      資料，雖未發現被告宇○○所有0000000000號行動電話，在九十年
      八月十四日案發當晚有對外之通聯紀錄（見原審卷(九)第一三一頁），與被告宇
      ○○偵查中所供與己○○洽談贖款時，有打電話問壬○○及文龍等情固然不符
      ，但所據以函查之上開行動電話門號，乃被告宇○○所提供，若被告宇○○係
      以易付卡或使用以他人名義申辦之行動電話門號以資聯絡，則難追查得知，此
      為從事警務工作之被告宇○○所深知，況證人毛衛仙於九十年九月二十一日在
      台北市調查處時已證實其被擄走當晚，在宇○○車上有看見七、八張遠傳易付
      卡之事實（見偵字第一九一四九號偵查卷第二一頁背面），衡以被告宇○○得
      知有大陸女子在儷舍飯店賣淫後，是以電話與壬○○聯絡，請壬○○溜班脫勤
      外出，此復為被告宇○○、壬○○二人所自承，以此稽核上開行動電話門號之
      通聯紀錄也有未合，更顯見被告宇○○乃使用其他別支號碼之行動電話或易付
      卡式之行動電話與壬○○聯絡，不能因0000000000號行動電話在案
      發當晚沒有通聯紀錄，即對被告壬○○為有利之認定。
（九）被告宇○○之辯護人辯護意旨稱：被告宇○○係在證人毛衛仙之同意，且毛衛
      仙非喪失自由意志下，隨同被告宇○○回派出所接受調查，故未喪失行動自由
      ，而己○○僅擔任應召業者公關警察，替應召業者說項，付錢是為息事，並非
      受脅迫所致云云。惟查：證人毛衛仙於原審時，既已證述其係自知行為不對，
      怕警察才隨同宇○○及壬○○離開，乘車期間壬○○先行下車，也是因警察臨
      檢跑不掉，才違反其意願沒有向宇○○要求離開等語在前，即此，足見證人毛
      衛仙係懼怕被告宇○○之警察身分，並非自願與被告宇○○、壬○○上車。況
      被告宇○○特意利用大陸賣淫女子懼怕警察之心理，找來著制服、配槍之警員
      壬○○一同假借臨檢之名，向毛衛仙告知渠等警察身分及懷疑賣淫之訊息，客
      觀上亦足使被害之大陸賣淫女子心生畏懼，並至其逕行離去之意思自由受到壓
      抑而不能抗拒，所為當屬施行脅迫而擄人之行為。而案外人己○○為中正一分
      局刑事組偵查員，卻擔任大陸賣淫女子毛衛仙之經紀人，且毛衛仙受警察臨檢
      時，即須先通知應召業者轉告己○○前往處理等情，業據證人毛衛仙及同案被
      告即負責載送毛衛仙外出接客之馬伕天○○分別在台北市調查處陳述甚詳（見
      市調處己○○案卷第三至五頁、第二十頁背面、第二七頁），則被告宇○○倘
      以依法查報毛衛仙為條件，向己○○勒索贖款，己○○除因毛衛仙可能遭偵辦
      而遣返，無法繼續賣淫，致經紀之收入短少外，甚至連其擔任應召業者公關警
      察亦恐遭揭發，故被告宇○○擄掠毛衛仙至彼實力支配下，向己○○勒索贖款
      ，客觀上當足使己○○心生畏懼而不敢反抗，至為灼然，被告辯護人此部分所
      辯，亦不足採。
（十）至被告巳○○之辯護人辯護意旨又稱縱被告巳○○係馬伕，依起訴書所載，也
      是法拉利應召站之馬伕，如與應召業者發生糾紛，何以係提供愛買應召站旗下
      之女子賣淫情資云云。惟查被告巳○○就是針對己○○，要逼己○○付贖款出
      氣等情，業據被告宇○○於偵查及原審法院羈押訊問時供明在前，以己○○自
      任大陸女子經紀人之角色，被告宇○○初聽聞巳○○轉述有與應召業者發生爭
      執，該「應召業者」之語意，和己○○涉入經營應召行業之身分相核，亦不違
      背，可見被告宇○○偵查中初供與巳○○發生爭執之應召業者，就是己○○，
      起訴書原認被告巳○○係與法拉利應召站業者發生爭執，實有所誤。再參酌案
      外人己○○與「法拉利」、「愛買」、「金鑽」等應召站負責人皆認識，並曾
      帶毛衛仙至「法拉利」應召站參觀等節，已經證人毛衛仙在台北市調查處證述
      甚詳（見市調處己○○案卷第三六頁背面、第四二頁），由毛衛仙之證詞，可
      徵己○○與「法拉利」應召站往來密切，則「法拉利」應召站旗下之「馬伕」
      巳○○與己○○有金錢上糾紛，致巳○○將己○○經紀之毛衛仙賣淫情資告予
      被告宇○○、壬○○，藉擄人以向己○○勒索財物洩憤，亦非難想像。是被告
      巳○○辯護人辯稱巳○○屬法拉利應召站，發生爭執不會提供愛買應召站旗下
      之女子賣淫情資云云，亦不可採。
（十一）綜上所述，被告宇○○、壬○○、巳○○所辯均不可採，彼等事證明確，犯行
      堪以認定。
三、按一般警察執行刑事偵查職務，查獲有犯罪嫌疑，但不聽從其帶同前往他處調查
    所請而逃逸者，不論有無逕行逮捕之合法權限，多會直接追躡復加強制力之攔阻
    ，此等執行職務方法，合法與否雖有可議，畢竟為週知之常情，且大陸女子從事
    賣淫工作遭查獲即可能面臨行政處罰（社會秩序維護法）、刑罰（違反兩岸人民
    關係條例等），甚或所屬應召集團遭破獲之惡害，是被告宇○○等三人假借臨檢
    盤查之名，向被害大陸女子毛衛仙告知彼等警察身分，並要繼續追查毛衛仙來台
    身分等訊息，使受盤查之大陸女子誤認被告宇○○等三人係在執行警察職務且其
    賣淫行為可能遭查獲，客觀上已足使受查緝之大陸賣淫女子心生畏懼，並至其逕
    行離去之意思自由受到壓抑而不能抗拒，又彼等命大陸女子毛衛仙跟隨上車載往
    他處而控制其行動自由，所為乃合致於施行脅迫，將被害大陸女子置於自己實力
    支配範圍之擄人行為無誤。又被告宇○○等三人擄人之初，即係出於藉此向毛衛
    仙之經紀人己○○勒索財物以取贖人身之目的，所為應構成意圖勒贖而擄人之犯
    行。次按被告宇○○等三人行為後，刑法第三百四十七條之特別法即懲治盜匪條
    例已於九十一年一月三十日經總統公佈廢止，應回歸適用普通法之刑法規定，經
    比較法律變更前後之結果，以懲治盜匪條例廢止後應適用之刑法規定有利於被告
    宇○○等三人，依刑法第二條第一項前段，應適用最有利於被告之裁判時之刑法
    第三百四十七條處罰（公訴人原依懲治盜匪條例第二條第九款起訴，嗣於九十一
    年二月一日原審法院調查時，當庭改依刑法第三百四十七條論罪）。核被告宇○○、壬○○、巳○○所為，係犯裁判時刑法第三百四十七條第一項之擄人勒贖罪
    。被告宇○○、壬○○、巳○○三人有犯意聯絡及行為分擔，為共同正犯。被告
    宇○○、壬○○行為時均係中山分局圓山派出所警員，負有一般刑事案件犯罪偵
    防任務，為依據法令從事公務之人員。而警察對人臨檢時，為查明大陸人士來台
    是否合法入境或偷渡犯，依警察勤務條例之規定，有權將大陸人士帶回派出所核
    對身分，亦經台北市政府警察局以九十二年六月五日北市警督字第０九二三五九
    ０三七００號函附之查處報告說明甚詳（見本院卷(三)第二五七頁）。但被告宇○○、壬○○二人於強擄毛衛仙之初，實際上並無將毛衛仙帶回派出所調查之意思
    ，而假借此職務上之方法，故意犯刑法瀆職罪章以外之擄人勒贖罪，應依刑法第
    一百三十四條第一項之規定，加重其刑（惟法定刑中之死刑及無期徒刑部分，不
    得再予加重）。
四、原審以被告宇○○所犯罪証明確，據以論科固非無見，惟查：
（一）原審未經明察，捨棄已存卷內之對被告壬○○及巳○○不利之證據而弗採，遽
      以查無其他證據足資補強被告宇○○之供述為真，難單憑共同被告宇○○之供
      述，認被告壬○○、巳○○與被告宇○○共犯前開犯行為由，率而判決被告壬○○、巳○○無罪，自有未恰。
（二）原審認被告宇○○在與己○○達成四萬元放人之合意後，己○○係將茶葉罐四
      罐（每罐內裝有一萬元之現金）交付予宇○○，惟查被告宇○○於九十年十月
      四日在台北市調查處受詢後，固稱彼事後回想，己○○當日是交給彼四罐茶葉
      ，每罐內各放一萬元，不是一罐茶葉罐云云，然由被告宇○○上開所供，已知
      被告前於九十年九月二十一日、二十二日在台北市調查處、檢察署、原審法院
      羈押訊問時所述裝有四萬元贖款之茶葉罐，其意所指，均為一罐茶葉罐，而非
      四罐，則被告宇○○距離案發事實較久後，始改稱是四罐茶葉罐，每罐各裝一
      萬元云云，究否可信，已非無疑，況茶葉罐四罐之事實，僅有被告宇○○嗣後
      改稱之供述可證，而徵諸證人毛衛仙迭次被訊，則均稱看到被告宇○○下車與
      己○○洽談後，拿回「一個」茶葉罐回來等語，以茶葉罐之體積大小，用手持
      運時，一罐或四罐的持法必有不同之情以觀，證人毛衛仙所見應不致有誤認之
      可能，且一罐茶葉罐之容積即足以裝容現金四萬元而有餘，衡情交付贖款之己○○應無必要費事將四萬元拆成四份分裝在不同之茶葉罐內。是應認被告宇○○由己○○手中取得之四萬元贖款，應係裝在一個茶葉罐內，原審認被告宇○○是獲得四罐茶葉罐，每罐內各裝一萬元之贖金，即有所誤。
（三）原審認被告宇○○係以警察臨檢盤查大陸女子之方式，利用大陸女子懼怕警察
      不敢反抗之心理，誘使大陸女子上車，並未實施強暴、脅迫之擄掠行為，與刑
      法擄人勒贖罪之構成要件有間，而變更公訴人論引之法條，認被告宇○○、壬○○、巳○○三人應係犯貪污治罪條例第四條第一項第二款之藉勢勒索財物罪
      及刑法第三百零二條第一項之妨害自由罪，並以二罪之牽連關係，從一較重之
      藉勢勒索罪論處。
      然：
      1.按刑法上之脅迫行為，係指以言詞或舉動，將特定之惡害訊息傳達予被害人
        ，使被害人因此威嚇而心生畏懼至不敢反抗聽任擺佈者，即屬之。而原審既
        認定大陸女子因從事賣淫工作畏懼警察之查處且不敢反抗，被告宇○○等三
        人明知大陸賣淫女子此種心理，假借臨檢盤查之名，向被害大陸女子告知渠
        等警察身分及懷疑賣淫之訊息，客觀上當足使被害之大陸賣淫女子心生畏懼
        ，並至其逕行離去之意思自由受到壓抑而不能抗拒，被告宇○○等三人又命
        大陸女子隨同上車調查，而將大陸女子置於自己實力支配之下，彼等所為實
        難謂非施行脅迫之擄掠行為，加以彼等擄人行為目的即在向應召站業者勒贖
        ，自已構成刑法上擄人勒贖罪。
      2.至宇○○等三人所為是否另應論處貪污治罪條例第四條第一項第二款之藉勢
        勒索財物罪及刑法第三百零二條第一項之妨害自由罪，依前揭理由欄乙、六
        、（一）、２之說明，公務員基於勒贖之意圖，實現擄人行為者，在擄人勒
        贖罪已然成立之情形下，被害人之自由回復以前之妨害自由行為，不過為犯
        罪行為之繼續，擄人後向關係人藉此勒索財物之貪污行為，不過為犯罪目的
        之遂行，均本為擄人勒贖罪質所結合吸收，應不必再另論刑法妨害自由罪或
        貪污治罪條例之公務員藉勢勒索財物罪。
      3.要之，被告宇○○等三人所為本構成刑法擄人勒贖罪，原審未見及此，逕論
        以貪污治罪條例第四條第一項第二款之藉勢勒索財物罪及刑法第三百零二條
        第一項之妨害自由罪，並以二罪之牽連關係，從一較重之藉勢勒索財物罪處
        斷，自有未恰。
（四）原審認被告宇○○所犯係貪污治罪條例之藉勢勒索財物罪，而依貪污治罪條例
      第十條第一項、第二項規定，諭知共同勒索所得財物四萬元，應予追繳，如全
      部或一部無法追繳時，以其財產抵償之，然被告宇○○所犯既為刑法第三百四
      十七條之擄人勒贖罪，而非貪污治罪條例之罪，已詳敘在前，則原審諭知被告
      等所得四萬元之財物應予追繳，如全部或一部無法追繳時，以其財產抵償之，
      即無所憑。
（五）本件被告宇○○上訴意旨否認犯罪，陳詞指摘原判決失當，固無理由，惟原判
      決就被告宇○○部分既有前述可議之處，連同檢察官上訴指摘原判決關於被告
      壬○○、巳○○諭知無罪不當，上訴有理由部分，均屬無可維持，應由本院將
      原判決關於被告宇○○、壬○○、巳○○部分予以撤銷改判。
（六）爰審酌被告宇○○、壬○○身為警務人員，不知自重，珍惜警譽，彼等明知應
      召業者引進假結婚之大陸女子從事賣淫工作，非僅未依職務舉發，尚且假借臨
      檢查驗嫌疑人身分之權力，擄掠賣淫女子，向應召女子之經紀人勒索贖款，違
      法亂紀，嚴重損害警察形象，敗壞警界風紀，雖被告宇○○原先猶能坦承犯行
      ，犯後態度一度良好，惟於原審法院審理時翻異前詞，且一再以受檢察官威嚇
      之精神壓力，配合為虛偽自白等詞狡辯，無視於司法之威信，浪費司法資源，
      難認被告宇○○等三人對於犯行有何悔意之態度；被告巳○○因不具公務員身
      分，對於公務員應客觀、忠誠執行法律所賦予的特別義務，並不熟悉，且該員
      未受有公務員之職務訓練，與國家間在法律上亦不具有特別的服勤務關係存在
      ，在違法性的評價上，本較有公務員身分者為輕等一切情狀，分別量處被告宇
      ○○、壬○○、巳○○三人如主文第四、第五項所示之刑。又被告宇○○等三
      人所犯擄人勒贖之罪，依其犯罪之性質，認有褫奪公權之必要，爰併予各宣告
      褫奪公權期間如主文所示。至被告宇○○等三人擄人勒贖所得四萬元，因懲治
      盜匪條例業已廢止，自無得依該條例第七條諭知發還被害人，又未經扣案，爰
      不予宣告沒收，附以敘明。
、宇○○、乙○○部分：
一、訊據上訴人即被告宇○○、被告乙○○均矢口否認有何違背職務收受賄賂及對於
    公務員，關於違背職務之行為交付賄賂之犯行。被告宇○○辯稱：九十年九月八
    日巡邏攔檢廖慶治、林柏松及綽號「多多」之大陸女子等三人，又讓其自行駕車
    離去，是因查無犯罪嫌疑之證據才放人，彼當時並沒有與乙○○達成期約賄賂，
    事後亦未自乙○○收受賄賂金錢云云。被告乙○○則以：九十年九月八日伊在圓
    山派出所值內勤勤務，因朋友「小陳」來電表示其朋友遭該所警察臨檢，警察同
    仁態度不佳，渠為瞭解同仁與民眾間之爭執，乃趨車前往現場關切，臨檢之警察
    同仁陳俊雄及被告宇○○態度確實不好，渠因此與陳俊雄當街發生爭執，並未向
    被告宇○○表示廖慶治等人係渠朋友，如放他們一馬，渠會代向朋友爭取福利等
    話，亦未向「小陳」拿取賄款，及將一萬五千元交付予宇○○之事，渠因此事與
    被告宇○○發生嫌隙，被告宇○○可能因此捏詞陷害伊云云置辯。
二、惟查：
（一）被告宇○○於九十年九月二十一日在台北市調查處接受詢問時，對於彼與案外
      人陳俊雄在轄區巡邏時，攔檢盤查廖慶治、林柏松及綽號「多多」之大陸女子
      後，因經乙○○先以電話並趕至現場關說期約行賄，即未深入追查，讓廖慶治
      等三人自行離去，嗣並自乙○○處取得一萬五千元賄款之經過，供稱：「九月
      七日，我與陳俊雄分別騎乘配發之警用機車，擔任凌晨三至六時之所內轄區巡
      邏時，於四點至五點之間（正確時間不記得）在台北市○○○路、農安街口附
      近發現一部可疑之計程車，行跡可疑，我與陳俊雄欲攔下盤查時，該車竟加速
      逃逸，經追逐至同路段之紅綠燈口，該車遇紅燈受阻，我與陳俊雄將機車停妥
      上前盤查，發現車上包括駕駛有二男一女，陳俊雄盤查該名女子後告訴我係大
      陸女子，我則盤查另二位男子，並詢問計程車駕駛在何處搭載該二人，駕駛答
      稱在板橋，但坐在前座之男子卻答稱在萬華上車，我因而懷疑渠等係從事色情
      行業之人，盤查過程車內三人不知與何人電話聯絡，談話內容為一些術語，我
      聽不太懂，約十分鐘後，本派出所警員乙○○打我的行動電話，表示對方是他
      的朋友，要我放過他們，且稱馬上趕到現場處理，不久乙○○駕本所巡邏車趕
      到現場，將我與陳俊雄拉到一旁，表示這是他很好的朋友，希望我們放他一馬
      ，我當場向乙○○表示，我們懷疑對方應係大陸來台賣淫之女子及相關人，乙○○聽後則表示，如果沒有查到證據，就放他們一馬，幫個忙嘛，他會向他『
      朋友』幫我們爭取福利，又把陳俊雄拉到一邊，討論內容我聽不到，但結果陳
      俊雄很大聲的駁斥『我昨天才被二組約談』，乙○○有點不高興，就離開陳俊
      雄，直接到計程車，將大陸妹帶下車旁問話。陳俊雄則大聲向乙○○質問『你
      現在在幹什麼』，乙○○也很大聲表示『不然你想怎樣』，我看他們已經動怒
      ，即上前勸解，表示不要在民眾面前吵架，不好看。此時本所主管亥○○剛好
      一個人騎警用機車督勤經過，便詢問乙○○發生何事，乙○○沒有答話，我向
      主管報告，這部車行跡可疑，在我們（我與陳俊雄）面前晃了兩次，我們欲盤
      查又逃逸，因遇紅綠燈才停下來，經盤查結果，確有一名大陸妹在內，懷疑其
      賣淫。主管就問我們『有沒有證據』，我們答稱沒有。乙○○則向主管報告『
      車內是他的朋友』，主管表示『既然這樣的話，又沒有證據，既然查無實證，
      就讓他們走』，該計程車因而離去。我與陳俊雄上午六時下班，七點時乙○○
      就向我表示，他會跟他朋友處理，我說不用了。隔天，我在值班時，乙○○走
      到值班台向我表示，他朋友一定要給他錢，已經約好了，問我要不要跟他碰面
      ，我說不要，他就出去。大約二十分鐘後，乙○○又回到值班台，向我表示，
      他朋友硬要給他三萬塊，我回答『給你，是你的事』，他說『不要吧，這樣不
      好吧，變成我的事，這樣好吧，就給你一萬五』，我說不要，他說『沒關係，
      這個朋友跟我很好，沒有後遺症，你就放心收下吧』，我猶豫了很久（約十分
      鐘），乙○○一直表示沒有關係，我因此就收下一萬五千元。」、「（上述情
      節，你何以如此記憶深刻？）因為乙○○與陳俊雄在現場很大聲地吵架，在我
      們六點下班時，主管亥○○將我們三人叫到他辦公室內詢問究竟發生何事，我
      報告剛才陳俊雄與乙○○兩人有點不愉快，之後主管把陳俊雄、乙○○當場訓
      了一個小時，我也全程在旁聽訓，故我對此事印象深刻。」、「我們警方有一
      句話，打死不認就沒事，承認就有罪，我認為既然身為警務人員，就應該誠實
      、勇敢面對問題，法律自然會給我們自新的機會，所以我今天徹底覺悟，願意
      接受法律制裁，懇請法官給我一個自新的機會。」等各語明確（見偵字第一九
      一四九號偵查卷第十一頁至十二頁背面）。嗣於九十年九月二十二日檢察官偵
      訊時，亦供稱：「九十年九月七日，與陳俊雄擔任巡邏勤務時，有發現可疑計
      程車，經追逐後攔下盤查，發現有大陸賣淫女子，因為車上兩名男子說法不一
      ，女子是陳俊雄問的，他有跟我講是大陸女子，我們懷疑有大陸女子賣淫，乙○○打我的行動電話，問我是否在林森北路、農安街口查人，我說有，他說他
      馬上會過來，過來後他說那女子是我朋友，他要我和陳俊雄不要刁難他們，他
      把我、陳俊雄拉到旁邊說，他會向他的朋友爭取福利，我有問他朋友是誰，他
      不說。」、「當時乙○○、陳俊雄二人當場發生爭執，爭執的原因，是乙○○
      把陳俊雄拉到旁邊講話，陳說我昨天才被二組約談，不願意跟他講，與他保持
      距離，李就到車前叫大陸女子下車，把她拉到旁邊講話，陳就質問他在幹嘛，
      李就用台語講，不然你要怎麼樣。」、「乙○○隔天說他已經跟朋友約好，問
      我要不要跟對方碰面，我說不要，他就出去二十分鐘，他回來跟我說他朋友硬
      要給他三萬元，他要我拿一萬五千元，我說不要，後來他一直說你拿沒有關係
      ，後來他給我一萬五千元，是在值班台給我。」（見同上偵查卷第三八頁背面
      至三九頁背面）等語明確。繼於九十年九月二十二日經檢察官向原審法院聲請
      羈押，原審法院訊問時，被告宇○○仍自白供稱：「當時我跟陳俊雄在巡邏時
      ，發現一輛可疑計程車，要盤查時車子逃逸，所以我們就攔下來，發現車內除
      了計程車司機外還有一個男子和一位大陸女子，我們正在盤查時，乙○○就突
      然打電話過來問我們在哪裡，他馬上過來，我們以為三個人當中有通緝犯，就
      先留在原地，乙○○過來後就把我們拉過去講說車上的人是他很好的朋友，不
      要找他們麻煩，他說要幫我爭取福利，我就說不用，當時陳俊雄也在場，後來
      乙○○又把陳俊雄叫到旁邊，談話內容我沒有聽到，但是陳俊雄很大聲的說我
      昨天才被二組約談，你不要這樣亂搞，然後陳俊雄就遠離他一些距離，乙○○
      之後就把車內大陸女子叫到車子的旁邊跟他單獨說話，陳俊雄看了後就說你現
      在在幹嘛，乙○○說不然你想要怎樣，我看到他們兩個好像要動怒，我就說不
      要吵不好看，而且民眾就在旁邊，主管剛經過，我就跟主管報告說我們碰到計
      程車要盤查時，車子加速逃逸，遇到紅綠燈停下來，發現裡面坐有大陸女子，
      問他們有沒有賣淫，她們都不承認，主管看到乙○○就問你在這裡幹嘛，李說
      這是他的好朋友，主管後來問我們說有沒有證據，我說沒有，主管說沒有證據
      的話放他們走，現場大家沒有意見就放他們走。」、「當天凌晨值班後主管把
      我們叫過去問發生何事，我就跟主管說乙○○和陳俊雄發生一些爭執，他們二
      個也有跟主管講說是認知的誤差，我在旁邊聽，談完話七點左右乙○○說他的
      朋友要跟我見面，我說不要，隔天我值班時，乙○○說他和他朋友約好了，誰
      約誰我不清楚，叫我和他朋友見面，之前乙○○不曉得什麼時候有說他朋友要
      硬給他三萬元，應該是在隔天值班時講的，他講他朋友硬要給他三萬元，我說
      硬要給是你的事，他說他已經約好要跟他朋友見面，我說要見面你自己去見面
      ，他就自己出去了，大約二十分鐘後他就進來說他朋友硬要給他三萬元，你可
      以拿一萬五，我說不要，他就一直跟我講沒有關係，我本來很猶豫但是聽他這
      樣子說我還是收下那一萬五千元。」、「李說是他朋友硬要給他的，他沒有講
      的很明白，但是我下意識也知道是跟計程車有關。」（見原審聲羈字第二六八
      號卷第十一至十三頁）等語甚詳。另於九十年十月四日台北市調查處時，再供
      稱：「有的，我以無線電與值班同事胡智筆聯絡，請他清查前科回報，結果得
      悉該二員皆有前科資料，但無通緝。」、「當時若無乙○○或主管出面，除了
      盤查該二名男子之前科外，我們一定會進一步看大陸女子的皮包內有無保險套
      、潤滑液等佐證物品，以確認是否有賣淫之事實，但因當時乙○○出面，且主
      管亦表示「若無證據，就讓他們走」等語，即有暗示我與陳俊雄不要再惹起事
      端之意，我與陳俊雄因此沒有進一步向該名大陸女子盤查，即令其離去。」（
      見同上偵查卷第一一七頁背面至一一八頁）等語在卷。
（二）證人廖慶治於九十一年十一月十三日在台北市調查處已證稱：「九十年九月八
      日凌晨三時許，二名警員各騎一輛警用機車，在林森北路、農安街口發現我的
      車輛在路口等候，行蹤可疑，故向我車招手示意，我當時覺得怪怪的，即將車
      開離現場繞了一圈，復在同路口紅燈受阻，該二名員警示意我停在路口接受檢
      查，其中一名員警並要我們三人出示證件給他查看，我即打電話向我朋友（姓
      名實在記不得了）求救，請他幫忙看有無認識的警察，趕快放我們走。此時一
      名警察將大陸女子帶下車至道路旁詢問，約十來分鐘後有一名警察開巡邏車過
      來，與該二名警察協調，在此過程中開巡邏車的警察與攔檢我們的一名警察好
      像發生爭吵，沒幾分鐘後又有一名警官騎機車前來，與該三名警察交談後，即
      讓我們離開。」「我事後有打電話口頭謝謝我朋友。」「我不知道我朋友事後
      如何謝謝他的警察朋友。」等語在卷（見市調處己○○案卷第二六五頁至第二
      六六頁）。而陳俊雄於九十年九月二十二日在台北市調查處時，亦證稱：「今
      年九月初深夜，我與宇○○一組執行機車巡邏，在林森北路、農安街口遇兩男
      一女坐計程車行跡可疑，遂予攔車盤檢，發現該女子係大陸女子，我查明該二
      至一旁談話，同時宇○○即轉告我，此是乙○○朋友，要我能放他一馬，我因
      當天下午才因正俗專案績效過好，遭分局二組告誡，勿與不法業者交往，心裡
      有所警惕，我聽了後，又見乙○○將該女子拉至一旁談話，遂發火，怒斥乙○○『你在幹什麼』，乙○○也很大聲回我『不然你要怎樣』，雙方沖了起來，
      宇○○只有上來打圓場，後來，適巧主管亥○○督勤經過，發現我們有爭執，
      經詢問經過，我表示，我們盤查該三人，結果乙○○跑來表示係他朋友等等，
      主管亥○○即詢問有無查獲不法，我表示盤查後並未發現犯罪事實，主管亥○○表示，若查無犯罪事實就讓人家離去了，因此我們即予放行。」（見偵字第
      一九一四九號偵查卷第二九頁正、背面）等語；於九十一年六月二十五日原審
      調查時，又證稱：「沒有主動呼叫乙○○到場。」、「我們沒有請求支援。」
      、「乙○○到場後，那輛計程車及人還沒有走。」、「我們認為乙○○不應該
      在現場出現，所以我有跟他在現場發生言語上的衝突。」「當場有看到乙○○
      與宇○○談話」、「沒有聽到他們談話內容，因為我離他們一段距離。」、「
      他們二人交談後，宇○○有告訴我，那是乙○○的朋友要我放他一馬。」、「
      先前沒有發現不法，為何宇○○會說要放他們一馬，我不知道。」、「乙○○
      有主動把大陸妹拉到旁邊，我很生氣的制止他，因此我們就發生口角爭執。」
      、「乙○○在我制止後，他用台語回答我說『不然你想怎樣？』。」、「我們
      吵了以後宇○○過來打圓場。」、「主管當時有來現場。」、「當時男、女都
      有查，女的是大陸來台有旅行證件。」、「乙○○把大陸女子帶到幾公尺外我
      們都看得到的地方。」（見原審卷(六)第三七至四二頁、第四五頁）等語甚詳。
      另證人即時任圓山派出所主管之亥○○，在原審及本院調查時亦均到庭證稱當
      日有聽聞民眾反應有員警在該處發生激烈口角爭執，即至現場向乙○○、陳俊
      雄探詢原委及擔心影響警譽，曾指示不要在該地吵架有事回派出所再說等情（
      見原審卷(六)第四六頁、第四八至四九頁；本院卷(二)第一五三至一五四頁）；亥
      ○○在原審時更證稱：「在現場有告訴宇○○、陳俊雄、乙○○等人說『如果
      沒有查到不法就放人』。」、「到現場時計程車已經要離開」（見原審卷(六)第
      四八頁）等語。
（三）卷查圓山派出所九十年九月七日勤務分配表記載，九十年九月八日凌晨三時至
      六時（每日勤務分配表均橫跨二個日曆日，由當日九時記載至次日九時止，業
      經說明在前，故九月八日凌晨勤務分配記載於九月七日勤務分配表內），被告
      宇○○與案外人陳俊雄係輪值轄區巡邏勤務，被告乙○○則係在所備勤人員。
      而被告乙○○所用之0000000000號行動電話及綽號「小陳」之男子
      所用之0000000000號行動電話在九十年九月八日之通聯紀錄，均顯
      示「小陳」在當日凌晨三時五十分確有打電話給被告乙○○，被告乙○○則旋
      於三時五十三分即致電被告宇○○所用之0000000000號行動電話之
      情（見市調處己○○案卷第二九五、二九七、三００頁所附之通聯勾稽表及通
      聯紀錄）。另依於本案偵查中，內政部警政署覆台北市調查處之九十年十一月
      十二日（九十）警署資字第二三八六０八號函顯示，圓山派出所在九十年九月
      八日凌晨三時四十九分及五十分，分別有對
      八二四」、「Ｚ000000000」號做刑案資料作業查詢，且該二
      統一編號經嗣後內政部警政署再予查詢結果，即當日被盤查計程車上之林柏松
      、廖慶治二人，且二人分別有詐欺與賭博之前科無誤（見市調處己○○案卷第
      二七九、二八０、二八二頁）。
（四）參核前揭（一）被告宇○○之自白及（二）證人廖慶治、陳俊雄之證述，與前
      開勤務分配表，被告乙○○與綽號「小陳」之男子在九十年九月八日之通聯紀
      錄併通聯勾稽表，和內政部警政署前開函件內容，已得證明九十年九月八日凌
      晨三時至六時，被告宇○○與案外人陳俊雄乘警用機車，執行轄內巡邏勤務時
      ，確實曾在台北市○○○路、農安街口附近攔檢一度企圖逃逸之計程車，車內
      並有廖慶治、林柏松及綽號「多多」之大陸女子等三人，被告宇○○於當日三
      時五十分許，曾請所內同仁以電腦查詢，得知廖慶治、林柏松二人有前科紀錄
      ，且宇○○也經陳俊雄告知得悉綽號「多多」乃大陸女子，有賣淫之嫌。廖慶
      治為避免至派出所接受調查，即電請友人出面協助，在派出所內備勤之乙○○
      隨即接獲綽號「小陳」之來電，央求代為出面向宇○○及陳俊雄關說示惠，乙○○除旋先致電向執勤中之被告宇○○關說，要求宇○○放過廖慶治等人，並
      即馬上趕赴現場，乙○○將宇○○拉至一旁談話後，宇○○即向陳俊雄勸服讓
      廖慶治等人離去，陳俊雄因見乙○○將大陸女子拉至一旁，才與乙○○發生口
      角爭執，適派出所主管亥○○到場關切，並向彼等為「如查無不法事證即放人
      」之指示，陳俊雄便不再表示反對，而讓廖慶治等三人駕車離去之事實。被告
      宇○○嗣後於原審時改稱彼是因為見陳俊雄跟乙○○在吵架，為緩和氣氛才對
      陳俊雄講「廖慶治等人是乙○○朋友，可不可以放他一馬」等語云云；被告乙○○辯稱渠沒有將大陸女子拉到一旁云云，均不可信。
（五）而類似本案這種在深夜大陸女子與有犯罪前科的人同搭計程車，遭警盤查，仍
      不停車，警察追上攔檢後之情況，一般情況，員警會要求大陸女子的先生與員
      警對話，查明大陸女子外出的原因，讓大陸女子與先生談話中找出破綻，進一
      步在現場要求大陸女子先生拿
      ，瞭解車內人士有無任何關係，如果沒有關係，要詢問車上的人姓名，是否知
      道，如果不知道，請他們下車，隔離詢問大陸女子及車上男子要到哪裡，或剛
      從哪裡出來，一般而言，男士比較會講實話，然後再盤查女子是否有帶潤滑劑
      或保險套等物品等情，亦據證人亥○○於本院調查時詳證在卷（見本院卷(二)第
      一五四頁；本院卷(三)第二八頁），核與被告宇○○偵查中自白提及當時若無乙○○及主管出面，遇有此類情況，除了盤查該二名男子之前科外，一定會進一
      步看大陸女子的皮包內有無保險套、潤滑液等佐證物品，以確認是否有賣淫等
      語，亦屬相符。可見員警路檢遇有大陸女子同男子在深夜共乘計程車，疑似賣
      淫之情形，執行盤查職務之必要標準程序，絕非僅止於查詢男子之前科紀錄，
      尚須進一步盤查大陸女子有無攜帶潤滑劑、保險套等從事性交易物品，甚或通
      知大陸女子之台灣配偶到場詳細查證，瞭解車內男女彼此間之真實關係等，且
      被告宇○○對此等執行職務之必要程序亦知之甚詳，但宇○○卻未依循此一通
      常程序辦理，顯係因受乙○○出面關說及雙方達成期約賄賂所致。
（六）至被告宇○○未進一步追查，違背上開職務執行上必要程序之原因，彼於偵查
      中自白雖謂：係因被告乙○○出面關說，及主管亥○○有「如查無證據，即讓
      他們走」之指示云云。但查，派出所主管亥○○在為上揭指示前，是先問在場
      之被告宇○○等人有無查得證據，經被告宇○○答稱沒有，才作此表示，業據
      被告宇○○自承如前，則主管亥○○指示廖慶治等人得以離去之前提，乃該案
      「經必要之查證程序後，確實查無證據」，惟被告宇○○既自承知道該案尚有
      待進一步追查的地方，竟向主管亥○○表示查無證據，顯有誘引亥○○為上開
      表示，以替彼違背職務行為背書之嫌；而在亥○○為此明白表示後，被告宇○○也應能知主管亥○○該指示之完整意旨，復知悉該案尚待查證，竟仍放棄追
      查而任由廖慶治等人離去，彼嗣後再謂放人是因主管指示云云，實不過為刻意
      曲解主管指示之涵意，以替彼明知違背職務的縱放行為背書。另查亥○○當時
      適巧在該處附近簽巡邏箱，因聽聞民眾反應有警員在該處當街吵架，惟因未查
      悉宇○○已與乙○○已達成關於違背職務之行為期約賄賂之默契，且擔心該所
      警員公然在街頭吵架影響該所之警譽，乃為上揭「如查無證據，即讓他們走」
      之指示，換言之，按照亥○○之真意，如已查得涉嫌犯罪之證據，即不得讓嫌
      疑人離去，亥○○實無要渠等毋庸進一步查證或罔顧已查得之涉嫌違法事證，
      即得違法縱放犯罪嫌疑人之意思甚明。要之，被告宇○○明知對於廖慶治、林
      柏松及綽號「多多」之大陸女子應再為進一步查證之必要，卻違背職務而未踐
      行，原因不過受被告乙○○出面關說，與主管之指示實無關聯。
（七）至被告乙○○有到現場向宇○○關說，逕讓廖慶治等三人離去，不予追查，並
      表示會向朋友爭取福利，而期約行賄，翌日在被告宇○○值班時，又對前日被
      告宇○○違背職務不予追查廖慶治等三人一事，交付賄款一萬五千元與被告宇
      ○○收受之事實，除經被告宇○○偵查中自白明確在前外，查：
      1.被告宇○○偵查中所為之自白，係檢察官指揮台北市調查處至圓山派出所搜
        索約談大陸女子毛衛仙一案時，宇○○自己主動對偵詢之台北市調查處調查
        員自首而供出，雖被告宇○○嗣後於法院審理中辯稱九十年九月二十一日筆
        錄供出乙○○行賄，是因檢察官逼彼檢舉同仁，彼因想到乙○○平日相處不
        融洽，就將九月份因林森北路、農安街口與乙○○吵架事件告訴市調處人員
        ，市調處人員認為乙○○一定有拿好處云云。惟查被告宇○○不僅在九十年
        九月二十一日市調處時供出乙○○行賄之事實，其後在檢察官偵訊及原審法
        院羈押訊問時，均重複此說，表示乙○○確有行賄及本身有受賄之情，要難
        認彼關於此部分犯罪所供，是市調處人員曲解其意偽作筆錄而出，即此，宇
        ○○在法院審理中翻異前詞所辯，明顯不可採信。參以被告宇○○為一經驗
        匪淺之警察人員，對於向公務員行賄、公務員收賄犯情，足招重刑，且收賄
        之公務員應受刑罰，遠較行賄之人所受刑罰更嚴峻之情，應甚知悉，倘彼並
        未有因上揭違背職務之行為經乙○○期約行賄，嗣且自乙○○處收受應召業
        者「小陳」所轉交之賄款之情，斷無可能僅因與乙○○平日相處不甚融洽，
        即偽作此等足陷自己更為不利之供詞。另審酌被告宇○○在九十年九月二十
        一日在台北市調查處及偵查中，均曾一度就彼犯行表示深具深重悔意，語重
        心長地陳明：「我們警方有一句話，打死不認就沒事，承認就有罪，我認為
        既然身為警務人員，就應該誠實、勇敢面對問題，法律自然會給我們自新的
        機會，所以我今天徹底覺悟，願意接受法律制裁，懇請法官給我一個自新的
        機會。」等語，表明願受法律制裁之態度（見偵字第一九一四九號偵查卷第
        十二頁背面、第四十頁），且此二部份之偵訊過程，復查並無任何非出於任
        意性之情形，已經本院詳敘在前，可見被告宇○○應係在犯情遭查獲後，一
        度深感悛悔之情形下，對彼曾為之不法情事一併主動供實，所自白之情，已
        有特別可憑信之基礎。
      2.依被告宇○○偵查中自白，被告乙○○之交付賄款過程，係九十年九月八日
        當天盤查事件過後，乙○○於上午七時即向宇○○表示，渠朋友要跟宇○○
        見面，經宇○○拒絕後，隔天（九月九日）宇○○值班時，乙○○才在勸服
        宇○○再與友人見面不成之情形下，外出將賄款一萬五千元帶回所裡，交付
        給宇○○。由此過程，可推知當天凌晨盤查事件過後至上午七時之間，以及
        在隔天九月九日被告宇○○值班以前，被告乙○○應有與渠友人「小陳」聯
        繫，以決定如何將賄款交付被告宇○○之舉，經核與被告乙○○及「小陳」
        在九十年九月八日之電話通聯紀錄顯示，被告乙○○從盤查現場回所後，於
        凌晨四時十五分確實有打電話給「小陳」；嗣至當日晚上九時九分許及二十
        二時四十一分許，「小陳」與被告乙○○又有互相致電對方之舉（見市調處
        己○○案卷第二九五、二九七、三００頁所附之通聯勾稽表及通聯紀錄）等
        情，又屬相符。
      3.被告乙○○雖辯稱係因接獲「小陳」電話，反應有同仁臨檢態度不佳，刻意
        刁難，為瞭解糾紛而駕巡邏車前往現場關切，渠到場僅向宇○○二人說有查
        到證據就帶回所裡云云，然查被告乙○○於九十年九月二十一日在台北市調
        查處初詢時，先稱：「接到友人『小陳』的電話，表示他的朋友在台北市○○○路及農安街口發生一點麻煩，遇到盤查，要我幫忙去看一下，能不能盡
        快放行，我看勤務表知道是宇○○與陳俊雄一組負責在該地盤查可疑人車，
        於是我就打電話給宇○○講，我馬上開巡邏車過去，你等我一下，放下電話
        ，我即開巡邏車至現場‧‧‧」、「我是在處理前述盤查案件後才知道小陳
        是應召站中間人，當初我留行動電話給他，他告訴我如果朋友有酒駕事情，
        在可以幫忙範圍內儘量幫忙，所以我才把我的行動電話號碼留給他。」云云
        （見偵字第一九一四九號偵查卷第三一頁）；繼之，在原審為羈押訊問時，
        則稱：「我要走時他（指小陳）叫住我問我方不方便留行動電話給他，我問
        他做什麼，他說如果在外面喝酒如果發生事情在不違法的情形下我可以幫忙
        他，那天也沒聊什麼。」、「小陳說他有個朋友有麻煩沒有講說什麼麻煩，
        也沒有說朋友是誰，講完電話就斷了，我就開過去看看。」云云（見原審聲
        羈字第二六八號卷第二八頁）；於九十年九月二十四日台北市調查處複詢時
        ，又稱：「『小陳』主動提及他若有朋友酒醉駕車時，希望我能從寬處理，
        我就應他要求將個人使用0000000000行動電話號碼留給他。」、「九十年九
        月初那天，「小陳」是第一次打電話給我」、「第二次是在當天返所後，我
        與他聯絡，告訴他對方仍在現場，我去現場，但已無法處理，所以我就先回
        所裡‧‧‧中間還有聯繫過兩、三次，多為彼此寒暄‧‧‧」、「宇○○、
        陳俊雄就該案沒有請求支援。」、「‧‧‧我是在警用無線電中聽到被盤查
        人有前科。」、「（問：宇○○、陳俊雄就該案既未請求支援，你為何於五
        分鐘內即趕赴現場？）因為我自警用無線電中發現宇○○他們有查獲對方有
        前科，可能會帶回所裡，故駛偵防車前往支援。」云云（見同上偵查卷第八
        五頁背面至八八頁）；再於九十年十一月十九日台北市調查處詢問時，又改
        稱：「我係於派出所內著制服、配槍及無線電備勤，聽到宇○○以無線電呼
        叫，請求到林森北路、農安街口支援，我即駕警用巡邏車趕赴現場，於途中
        接到「小陳」電話，表示：渠朋友在林森北路、農安街口酒醉駕車，遭警盤
        查，請我到現場代為查看，我未允諾電話即斷訊。」、「回所後我以自己使
        用之行動電話打給「小陳」，斥責渠先前電話中所說與事實不符，叫他以後
        不要在找我處理類似事情。」、「九月八日三點五十三分我打電話給宇○○
        ，詢問是否要攜帶測酒器，宇○○向我表明不需攜帶酒測器。」（見同上偵
        查卷第一九五頁背面至一九六頁背面）；至原審九十一年一月四日初訊時，
        係稱：「我當時是因為宇○○以無線電通知我到現場支援，我就匆匆忙忙就
        開巡邏車到宇○○所說的林森北路、農安街口，‧‧‧在巡邏車上看到臨檢
        表在車上，我就問宇○○是否要帶酒測器，他說不用‧‧‧」云云（原審卷
        (一)第五五頁）；到原審九十一年二月八日調查時，則稱：「我在警用無線電
        內聽到宇○○他們在盤查，宇○○呼叫我到現場支援他們執行勤務，宇○○
        說需要備勤到現場支援，‧‧‧所以我打電話問宇○○除了巡邏車外是否還
        需要其他酒測器或臨檢表，他說不用只要把車開過來就好了。」、「『小陳
        』問我是否方便把電話留給他，我問他為何要留我的電話，他說如果有重要
        的線報會告訴我，所以我就把電話留給他，他沒有留他的電話給我。」云云
        （見原審卷(二)第三四至三五頁）；至原審九十一年七月二十四日審理時，復
        改稱：「宇○○並沒有呼叫支援，是我記錯了。」、「那天我到現場是因為
        到現場去瞭解民眾與同仁之間的誤會，因為小陳有打電話給我說，說他的朋
        友無緣無故受到刁難，同仁的態度很差。」云云（見原審卷(九)第七二、七三
        頁）。綜合被告乙○○上述供詞，渠就：當初留電話給綽號「小陳」之男
        子之目的：到底是方便日後受託出面關說酒醉駕車案件，或讓「小陳」提供
        線報之用；渠自己有無「小陳」之電話，有無主動向「小陳」聯繫；當
        日得知宇○○與陳俊雄臨檢廖慶治等人之方式：究係經「小陳」打電話反應
        ，或自己在無線電中聽到有查前科之訊息，研判宇○○可能需要支援而主動
        出勤，抑或聽到無線電中宇○○呼叫而被動外出支援；「小陳」電話如何
        請渠出面關說：是單純表示有朋友被盤查有麻煩，但沒說明什麼麻煩，或已
        明示是朋友酒醉駕車之狀況，抑或在抱怨同仁臨檢態度不佳，刻意刁難，已
        起糾紛；渠打電話給宇○○之目的：是要詢問彼等所在何處，請放廖慶治
        等人一馬，並等渠馬上過去，或問宇○○要不要帶酒測器等各節，均呈現辯
        詞反覆，前後矛盾之情，實難儘信渠辯詞何者為真。
      4.況被告乙○○於九十年九月八日凌晨係在所備勤人員，且當時在所備勤僅渠
        一人，又身負派出所各項臨時勤務之支援派遣，且出勤是在要動用到人員、
        巡邏車時才需要，已經被告乙○○自承在卷（見原審聲羈字第二六八號卷第
        二七、二八頁；原審卷(二)第三四頁），另證人亥○○在本院時亦證稱：派出
        所備勤員警，按勤務規定係不得任意外出，有嚴格控管，如有分局通報，線
        上警力通報及主管的指派，出勤時要向值班報告去處，同時在出入登記簿登
        記外出事由（見本院卷(二)第一五二頁）。是被告乙○○未經主管指示或值班
        台通報，即擅自駕巡邏車外出至林森北路、農安街口現場關切被告宇○○執
        行臨檢盤查勤務，已明顯違反警員在所備勤時，應遵守之出勤支援規定。而
        被告乙○○備勤未依規定於出入登記簿上簽出及於勤務紀錄簿上登載外出執
        勤內容即擅自脫勤外出，雖辯稱係要瞭解同仁臨檢態度不佳所致之糾紛，惟
        被告乙○○不過與宇○○、陳俊雄等同為一般「一線三星」之普通基層警員
        ，渠亦自承在現場沒有主導權，層級上也不可能指揮宇○○、陳俊雄，彼等
        也沒有必要聽渠所言等語（見原審卷(二)第三三至三四頁），則被告乙○○既
        明知渠並無指揮指導宇○○與陳俊雄勤務執行之權限，且宇○○與陳俊雄二
        人也未必聽從渠之意見，在遇有「小陳」之民眾反應警員臨檢態度不佳時，
        自己在所備勤又可能隨時接獲重要之勤務派遣情形下，為何不逕向派出所內
        主管或副主管反應，由其等赴往糾正，反旋即打電話給被告宇○○並親赴現
        場，至現場後復將被告宇○○拉至一旁私下談話，又至計程車旁，命當時已
        被懷疑係賣淫之大陸女子「多多」下車，並帶至離宇○○與陳俊雄幾公尺以
        外的地方私下談話，諸般所為，與關切同仁臨檢態度之動機侔不相干，反足
        徵渠到場之目的，就是要為疑似賣淫之廖慶治等人關說，並向大陸女子探詢
        盤查情形，以視得否順利脫免臨檢，終至因與宇○○對於違背職務之行為達
        成期約賄賂之合意，而放任犯罪嫌疑人廖慶治等人自由離去之目的，被告乙○○所辯當日到場係關切同仁臨檢態度云云，諉無足採。
      5.被告乙○○在台北市調查處已自承，渠到現場後即懷疑「小陳」係應召站之
        中間人，事後渠有打電話斥責「小陳」，為何找渠關說此種大陸妹賣淫案件
        ，「小陳」只是笑笑，並未說明，渠有叫「小陳」以後不要再找渠處理類似
        大陸妹賣淫之案子，惟「小陳」事後在九十年九月二十日、二十一日仍有再
        來電要求渠出面關說圓山所同事林政憲、壬○○查獲大陸妹的案子（見偵字
        第一九一四九號偵查卷第三三頁、第八六頁背面第、一九六頁、一九七頁背
        面），顯見綽號「小陳」之男子確實為應召站之中間人，並利用被告乙○○
        關說旗下大陸賣淫女子遭盤查之事件。而廖慶治等三人遭宇○○、陳俊雄攔
        檢後，既已遭懷疑為大陸女子賣淫集團，倘進一步追查屬實，除綽號「多多
        」之大陸女子及疑似「馬伕」之廖慶治會遭移送偵辦外，甚可能波及「小陳
        」等應召業者，則應召業者透過認識被告乙○○之「小陳」，聯絡被告乙○○，要渠出面代向執行盤查之員警關說，以賣淫集團媒介性交易之犯行非輕
        ，員警處理態度亦多謹慎，衡情如非動用期約行賄以收買人心，恐難擔保免
        於查緝之風險。況被告宇○○與乙○○平日感情本非融洽，已分據被告宇○○、乙○○陳明在卷（見偵字第一九一四九號偵查卷第三三頁、第四四頁背
        面；原審卷(九)第五一頁；原審聲羈字第二六八號卷第二九頁）。而被告宇○○在乙○○到場以前，原確實懷疑廖慶治等三人為大陸女子賣淫集團，且對
        於當時查處境況，應再進一步盤查大陸女子有無攜帶潤滑劑、保險套等從事
        性交易物品之職務上必要程序，也知之甚詳，宇○○在平日感情不甚融洽之
        乙○○出面關說後，明知不再追查是違背職務之舉，竟旋向被告陳俊雄表示
        ：廖慶治等人是乙○○朋友，放他們一馬等語，衡情被告乙○○如非用期約
        賄賂之代價，實難達成說動宇○○違背職務之目的。由上所述，更可佐明被
        告宇○○偵查中供稱被告乙○○有向彼期約，事後並交付賄款一萬五千元之
        情，應堪信與事實相符，並非虛妄。
      6.至被告乙○○之辯護人辯護意旨再稱，被告宇○○偵查中對被告乙○○不利
        之自白，與當時在場之證人陳俊雄證述並不相符，證人廖慶治亦未證及「小
        陳」有送賄款給被告乙○○，況「小陳」究為何人、有無交付賄款與被告乙○○、何時、地交付、賄款若干均未證明，而被告乙○○與小陳之通聯紀錄
        ，也不足為小陳有送賄款予被告乙○○之積極證據，再被告宇○○、證人陳
        俊雄既都稱查無證據才放人，則宇○○及陳俊雄乃依職權讓被臨檢之人離去
        ，與法無違，和乙○○有無到場無關云云。查：證人陳俊雄固在原審證稱
        並未聽見被告乙○○有向其表示會代向朋友爭取福利之言，亦未聽見被告乙○○向宇○○為此表示，然由被告乙○○到現場先與宇○○一旁私語，隨後
        便至另一旁向大陸女子私下探詢之舉可知，被告乙○○行賄對象原即鎖定被
        告宇○○，而非陳俊雄，且被告乙○○顯有不讓陳俊雄得知渠向宇○○為期
        約行賄之舉，則陳俊雄並未聽見被告乙○○向其或向宇○○為期約行賄之表
        示，自屬當然，不能以之為被告乙○○有利之證明。廖慶治係因自己有為
        應召站馬伕之嫌疑而遭盤查，向友人求救後引來被告乙○○向宇○○關說後
        ，即行離去，對於綽號「小陳」之人究竟是以何種方式讓被告乙○○誘使宇
        ○○放棄進一步追查，本不必然親身經歷，其證述未提「小陳」有無將賄款
        交給乙○○，乃亦當然，況縱廖慶治知情，以整件關說行賄案件乃因廖慶治
        等人而起，亦難期待廖慶治必據實以告，是也不能因廖慶治未證及賄款情節
        ，即對被告乙○○為有利之認定。至本案被告乙○○與應召業中間人「小
        陳」之電話通聯紀錄，雖不足以直接證明兩人有行賄之犯意聯絡，然按認定
        犯罪事實所憑之證據，本不以直接證據為限，間接證據亦應包含在內；採用
        間接證據時，只須所成立之證據，在直接關係上，雖僅足以證明他項事實，
        但由此他項事實，本於推理之作用，並非憑空推想，而足以證明待證事實者
        即可（最高法院三十二年上字第六七號判例參照）。查上開電話通聯紀錄，
        已可證明被告乙○○在九十年九月八日到場向被告宇○○關說之前後，有與
        「小陳」密切聯繫之事實。而被告乙○○期約及交付賄賂之犯罪直接事實，
        更經被告宇○○於偵查中坦承不諱，本院經參酌證人陳俊雄、廖慶治、亥○○之證詞，及被告乙○○之自白，更得知乙○○備勤外出，係為大陸女子賣
        淫案件關說，被告宇○○乃受關說而違背職務未予追查之整體情節，且由被
        告宇○○受關說後值勤態度之轉變，應召業者遇盤查事件而請託關說時，可
        能有之行賄舉動，再衡諸上開電話聯繫之情形，依合理之推斷，已足認定被
        告宇○○偵查中自白關於被告乙○○在盤查當場期約行賄，嗣後再交付賄賂
        之各情，均與事實相符，並已構成犯罪。則被告乙○○與「小陳」電話通聯
        紀錄，雖非認定犯罪之直接證據，但已得為間接證明犯罪之證據，且此證據
        又係足以推斷犯罪之積極證據，非僅駁斥被告辯解不可採之消極證據，是被
        告辯護人所辯此節，亦不可採。承上，本院綜合各項事證，既足認定被告
        乙○○在盤查當場期約行賄，嗣後再交付賄賂之犯罪事實，則就綽號「小陳
        」之男子究為何人，係在何確切時間、地點將賄款交由被告乙○○轉交之支
        微細節，雖因被告乙○○矢口否認犯罪而難予追查，但已不影響整體犯罪事
        實之成立，自無予究明之必要。被告宇○○、證人陳俊雄雖均稱因查無證
        據才放人，但該案路檢程序尚需檢視大陸女子有無攜帶從事性交易物品，被
        告宇○○也明知該盤查程序尚未完成，因乙○○介入關說行賄，才任令廖慶
        治等人離去，與主管亥○○指示無關，已經敘明在前，是被告宇○○乃因乙○○之行賄犯行，而為違背職務行為，已徵明確；至證人陳俊雄部分，其在
        偵、審中均一再證稱已盡查證能事而認廖慶治、林柏松、大陸女子「多多」
        等人並無賣淫事證，且其確係因誤解主管為「如無證據就放人」之指示，才
        讓廖慶治等人離去，是證人陳俊雄主觀上並無違背職務之意思，自非被告宇
        ○○可予比擬，亦非得因證人陳俊雄之證述，可為被告宇○○、乙○○有利
        之證明。要之，被告乙○○辯護人之各節辯護意旨均不足採。
（八）綜上所述，可認被告宇○○偵查中關於被告乙○○有向彼期約行賄，以交換不
      繼續追查廖慶治等人賣淫犯嫌，嗣後並交付賄款一萬五千元與被告宇○○之自
      白，堪信與事實相符，被告宇○○嗣後改易其詞，所辯與被告乙○○之辯詞均
      不可採，彼二人事證明確，犯行堪以認定。
三、核被告宇○○所為，係犯貪污治罪條例第四條第一項第五款之對於違背職務之行
    為，收受賄賂罪；被告乙○○所為，係犯同條例第十一條第一項之對於公務人員
    ，關於違背職務之行為，交付賄賂罪，渠期約賄賂之低度行為，為交付賄賂之高
    度行為所吸收，不另論以期約行賄罪。被告乙○○與姓名年籍不詳，綽號「小陳
    」之男子有犯意之聯絡及行為分擔，為共同正犯。被告宇○○行為當時係台北市
    政府警察局中山分局圓山派出所之警員，為刑事訴訟法第二百三十一條第一項第
    一款規定之司法警察，負有一般刑事案件犯罪調查任務，為依據法令從事調查職
    務之人員，犯貪污治罪條例第四條第一項第五款之罪，應依同條例第七條規定加
    重其刑（惟法定刑中無期徒刑部分，依法不得再予加重）。被告宇○○、乙○○
    雖各犯貪污治罪條例第四條及第十一條之收受賄賂罪與行賄罪，然被告乙○○交
    付被告宇○○所得之財物在新台幣五萬元以下，且二人係因路檢偶然查獲大陸女
    子賣淫集團，因一時貪念，受應召業者請託及金錢所惑，而分別犯下行賄及收賄
    之罪，情節尚屬輕微，被告宇○○、乙○○應分別依同條例第十二條第一項、第
    二項（第一項）之規定，減輕其刑。再被告宇○○在犯罪未發覺前，主動向前往
    圓山派出所執行搜索任務之法務部調查局台北市調查處調查員張金斯自承由被告
    乙○○處違背職務受賄之事實，並在台北市調查處受詢問時，為願受裁判之表示
    ，業經證人張金斯於原審證述屬實（見原審卷(六)第一二二頁），並有台北市調查
    處調查筆錄在卷足憑（見偵字第一九一四九號偵查卷第八頁背面、第十二頁）。
    雖彼自首後因而查獲共犯乙○○，但並未繳交全部所得財物，核不符貪污治罪條
    例第八條之減刑規定，惟該條例第八條第一項規定之立法意旨，係為鼓勵貪污犯
    於犯罪後，如將其貪污所得財物全部自動繳交，可依法減輕其刑或免除其刑，以
    啟貪污犯自新之機會，並非完全排斥刑法第六十二條前段規定之適用（最高法院
    八十九年度台非字第一七三號判決可資參照），爰應依刑法第六十二條前段自首
    之規定減輕其刑。
四、原審未經明察及詳細勾稽，以實現刑事訴訟程序發現實質真實之目的，遽以除共
    同被告宇○○之自白外，查無其他證據足以證明被告宇○○、乙○○犯罪，而對
    被告宇○○被訴違背職務收受賄賂部分，對被告乙○○被訴對於公務員關於違背
    職務行為交付賄賂部分，逕為無罪之判決，自有未恰，檢察官上訴指摘原判決關
    於被告乙○○、被告宇○○上開部分不當，即有理由，應由本院將原判決上開部
    分予以撤銷改判。
五、爰審酌被告宇○○與乙○○均身為警務人員，為人民之褓母，不知奉公守法為民
    表率，乙○○竟與應召業者互留聯繫方式，擔任應召業者之中間人，向警察同仁
    關說行賄，宇○○職司犯罪調查之任務，竟為貪圖個人不法利益，收受應召業者
    提供之賄賂，違背彼發現犯罪嫌疑應戮力追查之職務，違法亂紀，嚴重損害警察
    形象，敗壞警界風紀，及被告宇○○犯罪後雖猶能主動坦承犯行，合於自首減刑
    之條件，然嗣於法院審理時，又改異其詞，犯後態度未見真實悔改之意，但彼二
    人行賄、收賄之金額非鉅等一切情狀，分別量處被告宇○○有期徒刑十年，被告
    乙○○有期徒刑五年，並依貪污治罪條例第十七條、刑法第三十七條第二項規定
    ，各宣告褫奪公權六年及三年，另就被告宇○○所犯犯罪事實欄貳部分之有期徒
    刑宣告部分，定其應執行刑。被告宇○○犯貪污治罪條例第四條第一項第五款之
    違背職務收受賄賂罪，所得財物一萬五千元，按貪污治罪條例所定收受賄賂之罪
    ，其交付賄賂與收受賄賂為對合犯之性質，即交付賄賂與收受賄賂互有密切關係
    ，其所侵害之法益，為國家之官箴，交付賄賂之人，並非被害人，故按同條例第
    十條第一項規定，只能追繳沒收賄款，繳交國庫，而不能依同項末段追繳發還交
    付賄賂之人（最高法院七十八年度台上字第一五七一號判決意旨酌參），故就被
    告宇○○上開所得財物，應依該條例第十條第一項、第二項規定，諭知追繳沒收
    ，如全部或一部無法追繳時，以其財產抵償之。
肆、丑○○部分
一、訊據上訴人即被告丑○○矢口否認有何藉勢勒索應召業者戊○○及剝奪花名「小
    莉」行動自由之犯行，辯稱：其與石彧秉執行九十年八月十三日下午三時至晚上
    十一時許之「正俗專案」勤務，其除於當日下午三時左右，騎機車載石彧秉至崇
    德街某醫院看高血壓外，一直與石彧秉待在伊家中泡茶、看電視，石彧秉在伊家
    中吃完晚飯後與其約定於凌晨一時許在龍山寺碰面執行「正俗專案」，即先行離
    去，因石彧秉沒有行動電話，故離去前一併將其所有之0000000000號
    行動電話借走；嗣石彧秉離去後，其一直待在家中，直到翌日凌晨一時許才搭計
    程車至龍山寺與石彧秉會合，且石彧秉在與其碰面後才將前開行動電話返還予其
    ，其根本不知石彧秉曾使用其前開行動電話與子○○連繫，更不知在此期間發生
    何事；又其於八十九年十一月間執行正俗勤務時，查獲大陸來台賣淫之女子石玉
    泉，當時子○○曾替應召業者出面向其關說，為其所拒，子○○可能因此懷恨在
    心，故意捏造事實誣陷伊，此由子○○前後不一之證述，即足明之云云。
二、惟查：
（一）證人子○○於九十一年十一月十五日在台北市調查處時，已將伊在九十年八月
      十三日晚上接獲被告丑○○電話，告知其執行正俗專案時，查獲大陸女子，請
      伊代向應召站業者藉以勒索財物，嗣經伊與應召業公關警察酉○○聯絡達成以
      六萬元放人之合意後，翌日凌晨在台北市○○路、漢口街口附近取勒索所得財
      物後，再與被告丑○○約在中華路、成都路口，依丑○○所示，將六萬元扣除
      一萬元之中間費用，付給丑○○後，該大陸女子始透過伊再交予酉○○之事實
      ，詳予證稱：「九十年八月十四日（係八月十三日之誤，業經子○○於九十年
      十一月十九日台北市調查站筆錄更正，見九十年度偵字第二四四四三號偵查卷
      第一一○頁）當晚伊在家中，丑○○打伊0000000000號手機（丑○○先打電話至伊辦公室），表示渠在執行正俗專案時，捉到一個大陸妹，並將
      該大陸妹之名字告訴及手機號碼告訴伊，問伊是否認識該大陸妹之老闆，伊要
      丑○○不要在電話中講那麼多，並馬上下樓，在樓下打公用電話給『小龍』的
      手機，問「小龍」那裡有無這個大陸妹，小龍說沒有，伊即打該大陸妹之手機
      （由丑○○接聽），向丑○○表示該大陸妹不是伊認識的老闆的，伊要丑○○
      自己問大陸妹他的經紀人是誰，並要丑○○自己處理掉。惟丑○○不久後又以
      大陸妹的手機打伊0000000000號的手機，將該大陸妹經紀人之連絡
      電話告訴伊，伊打電話給該經紀人說：『你們的小妹在我兄弟手上，我兄弟今
      天不太想辦，不然你看看有沒有認識我們一樣同事的（即指警察），信得過的
      話，我再幫你處理。』，同時留下0000000000號手機給該名經紀人
      ，不久，酉○○即打該0000000000號手機予伊稱：『泰山學長，你
      好，這個小妹是我朋友的，拜託手下留情。』伊即掛上電話，以公用電話打該
      大陸妹的手機找丑○○，問丑○○要多少？丑○○表示該大陸妹剛來不久，要
      五、六萬元，伊再撥該經紀人的電話，由酉○○接聽，並向酉○○表示：『沒
      辦法，就是要六萬元』，嗣經酉○○同意後，伊與酉○○乃約定在上述中華路
      、漢口街口的橡木桶紅酒專賣店前交涉，伊搭計程車於近凌晨十二時到達現場
      ，並至路口打電話給酉○○，嗣酉○○開車過來，伊與酉○○閒聊了兩句，並
      向潘員表示：『現在查得這麼緊，這些學弟還要這樣，我很無奈』，後來另一
      輛車開過來拿了一疊錢給酉○○，酉○○即該現金交給伊，伊拿到後用我的0
      000000000號打電話給該大陸妹的手機由丑○○接聽，並向丑○○表
      示：『錢拿到了，約個地方吧，我把錢拿給你。』，丑○○與伊約在上開中華
      路、成都路口的麥當勞店前，伊隨即上了『小龍』小弟的車，在中華路錢櫃Ｋ
      ＴＶ附近下車步行至麥當勞店，不久後丑○○就開車到了麥當勞店前，經確認
      小妹在丑○○車上後，把錢拿出來，丑○○表示：『這麼晚了要學長跑出來不
      好意思，那你拿一點車馬費。』伊數了一萬元收下，其餘的錢都交給丑○○，
      丑○○即上車將小妹帶下車交給伊後離開，伊旋即打該經紀人的電話給酉○○
      ，在上揭成都路、中華路口之麥當勞店前將小妹交給酉○○」等語（見偵字第
      二四四四三號偵查卷第四至第五頁）；另於同年月十九日在台北市警察局督三
      組被詢時，復為同上之證述（見同上偵查卷第七十一頁至七十二頁）；同日繼
      在台北市調查處與丑○○對質時，仍稱：「我係應丑○○的要求與應召業者談
      判，應召業者代表是酉○○。」、「要求贖金為六萬元，酉○○並請我將人帶
      回來。」、「我將六萬元抽取一萬元後，其餘的都交給丑○○。」、「交付贖
      款當天，我也看見今（１９）天自殺的那位員警；但我之前不知道他叫石彧秉
      ，是今天督察室拿照片給我指認時，我才知道。」等語（見同上偵查卷第十三
      頁正、背面）。嗣於同日在檢察署經檢察官偵訊時，亦證稱：「九十年八月十
      三日晚上十點多，丑○○打電話與我聯絡，一直到十四日凌晨才交付贖款，地
      點在中華路、成都路附近麥當勞門口。」、「是我當面交給丑○○。」、「我
      交付贖款給丑○○後，我走到丑○○座車旁，是一部ＢＭＷ灰色新的車型是３
      １８，看到車上的大陸女子坐在駕駛座的右方，左後方還坐了一個人，是今天
      上午自殺的石彧秉，他是分局同事，沒有交情，原本不知其名，是督察室提供
      相片後才知道他的名字。」等語至明（見同上偵查卷第一一七頁反面）。
（二）又證人酉○○於九十年十一月十四日在台北市調查處證稱：「我八月十三日與
      戊○○、王明淦、娃娃（余瑋鈮）勒索二名大陸女子的第二天（即八月十四日
      ，應係八月十三日之誤）下午五、六時許，我以電話聯繫王明淦在內湖環山路
      的展峰汽車修理廠見面，王明淦到達後不久，約八、九時許，應是戊○○打我
      行動電話（0000000000）約我在長春路新生北路一帶見面，我依約
      前往，戊○○與娃娃一起來，我們四個人在一起閒聊，戊○○手機響起，通話
      完畢後，戊○○表示「泰山」（即子○○）來電，說渠（戊○○）的小姐被「
      泰山」抓走，要我替他跟泰山談價錢贖回小姐，並告訴我等一下「泰山」會打
      電話來時由我交涉，隔約三、四分鐘「泰山」又撥通戊○○之手機，由我直接
      答話，我甫接通電話時，「泰山」即表明要六萬元，我即表明我是酉○○，並
      問能不能少一點，而「泰山」回稱知道了，但又表示是替同仁出面，要再問一
      下同仁的意思。又過了幾分鐘「泰山」再打戊○○電話進來，向我表示沒辦法
      少，還是要六萬元，並說渠現在人在新莊，馬上過來台北，要我們到中華路、
      漢口街一家橡木桶紅酒專賣店前贖人。經我說明後，戊○○與王明淦即駕王明
      淦的車，至三重準備六萬元，我駕車載「娃娃」先到中華路、漢口街等候（戊○○的手機交給我），當晚十一時左右，我與「娃娃」到現場並未發現子○○
      ，是子○○再打電話來表示已到橡木桶等候，隨即又表示已看到我，叫我與他
      會合。我與子○○兩人在車外聊天約五分鐘左右（其間我打戊○○另一支行動
      電話，他表示快到了），王明淦駕車載戊○○到達我與子○○身旁，戊○○即
      搖下車窗遞一疊千元現鈔（未經包裝）交給我，我轉身即交給子○○收下，並
      詢問小姐大陸妹在那裡，子○○說小姐在抓他的人車上，渠離開後會馬上打電
      話告訴我。子○○離開後約一、二分鐘即打來，告訴我小姐在成都路、中華路
      口的麥當勞前，我們四人二部車即前往接該小姐，該小姐坐我的車．．．。」
      、「子○○僅說是替兄弟出面，我們警界稱兄弟即為警界同仁．．．。」等語
      至明（見同上偵查卷第十六頁背面至第十七頁）。
（三）台北市政府警局中正第二分局廈門街派出所九十年八月十三、十四日勤務表係
      由主管許武田規畫，責由警員石彧秉繕製；另八月十三日編排「正俗專案」，
      適逢局辦掃黃勤務，主管許武田為借取警員丑○○專長，乃令陳員取消休假，
      擇日補休，以便執行「正俗專案」，並由陳員表示須警員石彧秉協助等情，有
      台北市政府警局中正第二分局九十一年三月一日北市警中正二分刑字第九一六
      ○六七五○○○號函附交辦單、勤務分配表、勤務變更紀錄表各一紙在卷足憑
      （見原審卷(三)第七頁至第十頁），足證被告丑○○於九十年八月十三日晚上十
      一時左右，確與石彧秉執行該所「正俗專案」勤務。而被告丑○○所有之00
      00000000號行動電話在九十年八月十三日晚上十一時二十分二十三秒
      確曾與中正二分局警備隊（○二）00000000號電話聯絡，並於十一時
      二十一分五十一秒與子○○所有0000000000號行動電話聯繫；之後
      於十一時二十二分五十五秒子○○另以0000000000號行動電話與丑
      ○○之前開行動電話聯繫，此均有丑○○0000000000號行動電話之
      通聯紀錄附卷可按（見同上偵查卷第一四一頁）；前開通聯紀錄經核與子○○
      於偵查中證述被告丑○○於九十年八月十三日晚上先打電話至中正二分局警備
      隊查詢渠之行動電話，嗣又與伊聯繫，經伊改以0000000000號行動
      電話與丑○○0000000000號行動電話聯繫各情均相符節（見同上偵
      查卷第三十五頁背面）。
（四）證人即廈門派出所主管許武田於九十年十二月四日在台北市調查處證稱：九十
      年八月十三日當天我排丑○○與石彧秉執行「正俗專案」，結束時間為晚間十
      一時，但渠二人下午出門後遲遲未回，我乃以我0000000000號手機
      打丑○○行動電話0000000000號向渠表示，若沒有績效，就直接回
      所裡下班；渠二人仍未回來，我乃又於十一時二十五分打電話催促他門回所；
      第一次我忘了是丑○○還是石彧秉接聽，但第二次十一時二十五分時，我確定
      是由丑○○等人接聽；我打完第二通電話後一段時間，渠二人才一起回派出所
      ；惟渠二人後來向副主管表示，因執行沒有成效不好意思，二人乃再度一起出
      門，並在午夜一時十分許，帶回一名流鶯；渠等並在勤務表上自行加註晚間十
      一時至凌晨三時續執行「正俗專案」；我若要找石彧秉，只要撥打石員之ＢＢ
      ＣＡＬＬ，不需要打丑○○的手機等語至明（見同上偵查卷第一四六頁背面至
      一四七頁）。隨後於九十一年四月十日於原審調查時證稱：「九十年八月十三
      日我編排為輪休，後來有回到派出所，員警知道我輪休，所以將沒績效的事告
      訴副主管，就說沒有績效不好意思要繼續執勤，後來才來跟我報告」等語明確
      （原審卷(三)第八四頁）。又證人即廈門派出所警員王進男於九十年十二月四日
      在台北市調查處，經市調處人員提示丑○○所有之0000000000號行
      動電話於九十年八月十三日之通聯紀錄後，亦證稱：當日二十時五十八分其以
      0000000000號手機撥打0000000000號行動電話找丑○○
      ，但不記得係為何事；而他不曾為找石彧秉而撥打丑○○之行動電話等語（見
      同上偵查卷第一四三頁背面至一四四頁）；復於九十一年四月十日在原審調查
      時，對於檢察官詰問在調查局說是丑○○接的電話，事實是否如此，答稱：「
      是，是丑○○接的。」「丑○○與石彧秉的聲音很容易辨識」等語（見原審卷
      (三)第八一頁）；另證人即丑○○友人謝瓊雲於九十年十二月四日，在台北市○○○路○段二一六巷二九號之一處所，經調查員提示九十年八月十三日晚上九
      時許至四日（應係十四日之誤）凌晨一時許之行動電話通聯紀錄，詢問謝瓊雲
      當時是否曾以0000000000號行動電話與丑○○所有之000000
      0000號行動電話聯繫時，亦證稱：「我是打電話給丑○○，但因時隔已久
      ，已忘記談話內容了。」、「我與丑○○認識約二、三年」、「因有失眠的習
      慣，常常半夜睡不著，若睡不著的時候就會打電話與丑○○聊天」等語（見同
      上偵查卷第一五一頁背面至一五二頁），並有被告丑○○000000000
      0號行動電話之通聯紀錄存卷供參（見同上偵查卷第一四一頁）。
（五）被告丑○○雖一再辯稱當日上開時段，因石彧秉並無行動電話，故將其行動電
      話借給石彧秉使用，值勤當日並未接過證人許武田、王進男或謝瓊雲之來電，
      證人許武田等三人在調查局前開所證均屬不確定情形下的推測之詞，不能以他
      們的證詞及通聯紀錄，來推斷其參與犯罪云云。惟查：
      1.被告丑○○於九十年十一月十九日在檢察官偵訊時，已自承其申請之000
        0000000號行動電話，使用一年多，均未曾交給別人使用過之情（見
        偵字第二四四四三號偵查卷第一一九頁）。嗣於九十年十二月四日在台北市
        調查處受詢時，更先肯認上開門號之行動電話都是其自己使用之事實；繼經
        調查員提示通聯紀錄，質問丑○○何以通聯紀錄顯示九十年八月十三日有與
        子○○通聯密切之情，自此，被告丑○○始改辯稱：九十年八月十三日當日
        下午五時到翌日凌晨之間，行動電話是有借石彧秉使用之詞（見同上偵查卷
        第一三八頁背面）。則被告丑○○說詞反覆，借電話給石彧秉之辯詞，又顯
        有因初訊所供已露犯罪嫌疑破綻而改易之嫌，所辯能否採信，已非無疑。
      2.至證人許武田到原審九十一年四月十日調查時，雖改稱：我目前不記得是由
        誰接聽的，而當時在調查局我也不確定，但是調查員要求我要講是誰，所以
        我說是丑○○，當時的答案也不確定云云；另原審同次調查期日裡，證人王
        進男固也證及：當時是告訴調查員說石彧秉話很少，我不可能跟他講了九十
        九秒，可能是丑○○，但我有告訴調查員說我忘了是誰接的電話等語；證人
        謝瓊雲亦稱是經調查局提示通聯紀錄後，才知道那一天有打電話給丑○○，
        因為通聯紀錄上有黃色螢光筆標示，現在不記得當天是何人接聽電話，每次
        打丑○○行動電話不一定均由丑○○接聽，因為丑○○時常掉電話，有時候
        是他同事接的等語（見原審卷(三)第七三、八一、八八、八九頁）。然衡諸證
        人許武田、林進男及謝瓊雲等人在接受台北市調查處調查人員詢問時，均已
        明白肯定有於九十年八月十三日晚上撥打0000000000號之行動電
        話給丑○○，且是丑○○接聽等之上情，渠等初為證詞，本距事實發生之時
        較近，記憶當更為清晰，又較少權衡利害得失或受他人干預，比之事後翻異
        之詞，更為可採，除非可證明其更易之詞與事實更為相符，或其初證虛偽者
        外，原不應任意捨棄初證不採。況查：證人王進男在原審同次調查期日，經
        原審法院提示偵查卷所附證述筆錄供閱覽回憶後，便已肯定當時電話是丑○○接的，且敘明理由稱：因他與石彧秉同事一起三年多，所以很容易辨別丑
        ○○與石彧秉的聲音等語（見原審卷(三)第八一頁），則林進男顯無錯認之可
        能；再證人謝瓊雲於原審同次調查時，更證稱：我不認識石彧秉；如果電話
        不是丑○○接聽就會馬上掛掉電話等情（見原審卷(三)第八七頁、第八九至九
        十頁），復卷查丑○○0000000000號行動電話通聯紀錄顯示，謝
        瓊雲於九十年八月十四日凌晨零時六分左右，撥打丑○○上揭行動電話，通
        話時間為四百六十八秒（見同上偵查卷第一四五頁），此近八分鐘之通話時
        間，益足見當時謝瓊雲通話之對象，絕對係被告丑○○無誤。
      3.至於前中正二分局警員石彧秉於九十年八月份任職該分局廈門派出所期間，
        並無使用行動電話一節，雖經證人許武田、王進男證述屬實（見原審卷(三)第
        七四、七九頁），並有台北市政府警察局中正第二分局以九十二年二月十七
        日北市警中正二分刑字第０九二六０五三五九００號函覆在卷（見本院卷(三)
        第八頁），惟此不過表示案外人石彧秉於九十年八月案發期間，並未申請使
        用行動電話，但尚不足證明石彧秉就有在九十年八月十三日當天，向被告丑
        ○○借用其0000000000號之行動電話，難因此即為被告丑○○有
        利之認定。
      4.要之，九十年八月十三日晚上至十四日凌晨零時許，丑○○確實有持用00
        00000000號之行動電話，而該期間又係子○○接獲電話聯繫向應召
        業者勒索財物之密切聯繫時間，核被告丑○○確實參與本件藉勢勒索財物犯
        行，至為灼然，其辯稱前開電話在九十年八月十三日下午五時許至翌日凌晨
        一時許電話借予石彧秉使用云云，諉無可採。
（六）至於證人子○○於九十一年三月十三日原審法院調查時，固證稱：「因為我與
      石彧秉比較好，我不想一件案子二人擔，所以都說是丑○○，實際上我是把錢
      交給石彧秉，我到十九日知道石彧秉自殺後，心裡很難過才供出石彧秉。」等
      語，對於辯護人詰問於八月十四日當天丑○○除打了一通電話給你及你回覆一
      通電話以外，其餘的細節是不是都是石彧秉與你談的，證人子○○更答稱「是
      的」（見原審卷(三)第三六頁、第三八至第三九頁）。嗣於本院調查時，子○○
      也進一步將偵查中證及丑○○與石彧秉間參與犯行的角色互換，陳稱：「當天
      是石彧秉打電話給我，說他們手上有捉到一名大陸女子，‧‧‧我有問石彧秉
      是用誰的手機，石彧秉說是以丑○○的手機，‧‧‧我與石彧秉約在中華路、
      漢口街口橡木桶附近，一般行情五、六萬元，石彧秉說一般行情是五、六萬元
      ，‧‧‧石彧秉把小姐帶下來，車子是丑○○開的，後來我把錢交給他們，告
      訴石彧秉說不要再搞這個了，已經很危險了，他們說謝謝，已經這麼晚把我叫
      出來，真不好意思，他們數了一萬元給我當車馬費，之後他們上車後就把車子
      開走了」、「因為我本來不想到扯到石彧秉所以往丑○○身上推。」云云（見
      本院卷(二)第一五五至一五七頁）。惟按證人初為證詞，記憶較為清晰，且少權
      衡利害得失或受他人干預，比之事後翻異之詞，更為可採，除非可證明其更易
      與事實相符，或初證虛偽外，原不應任意捨棄初證不採，已如前述，而查：證
      人子○○在原審時，雖改易偵查中之證詞，但猶肯認是丑○○先打電話請伊與
      石彧秉談，伊回電時是丑○○接的，後來其他電話才大部分由石彧秉打的或接
      的等節，惟到本院調查時，已又改稱：當初是石彧秉打電話來請託，石彧秉並
      告訴伊，手機是向丑○○借的，伊回電話時是石彧秉接的云云，證人子○○逐
      遞改易伊證詞，並附和被告丑○○之辯詞，已顯有迴護之疑，能否認較伊初證
      更為可信，並非無慮。況證人子○○在九十年十一月十九日分別於台北市調查
      處及檢察官偵訊時，兩度與被告丑○○對質，均明確指認被告丑○○要求伊與
      應召業者談判，伊將五萬元交付予被告丑○○；交付贖金當天，亦有看到十九
      日自殺的那位員警；但之前不知道他叫石彧秉，是督察室拿照片給伊指認時才
      知道等語至明（見偵字第二四四四三號偵查卷第十三頁正、背面、第一一七頁
      正、背面），可見證人子○○係於督察室拿照片予伊指認後，才知道當時與丑
      ○○在一起之人叫「石彧秉」，即此因渠與石彧秉並不熟悉，石彧秉焉可能透
      過渠與應召站業者交涉，且渠理應不會設詞誣陷丑○○而偏袒石彧秉；又查茍
      當時確是石彧秉透過渠與應召站業者聯繫交付贖金，而非被告丑○○，則於渠
      知悉石彧秉已死亡時，因石彧秉既已死亡而無法受到刑事訴追，若當時脫渠出
      面與應召站業者交涉之人確係石彧秉，因石彧秉已畏罪自殺身亡，則渠當時定
      會和盤托出，衡情實無為迴護已死亡之石彧秉而誣陷得罪仍健在之被告丑○○
      之必要。凡此，益徵郭家後嗣後至原審及本院調查時，改稱伊與石彧秉較好，
      不想一件案子二個人擔，事實上都是石彧秉與伊聯絡云云，不過迴護被告丑○○之舉，與實情有違，並不可採。
（七）被告丑○○雖另辯稱花名「小莉」之大陸女子索勒事件，係子○○出面協商及
      取款，該事件為酉○○及戊○○供出後，子○○為脫免刑責，始設詞誣陷伊云
      云。惟查，九十年八月十三日子○○係休假在家，伊於十一時左右接獲丑○○
      0000000000號行動電話後，始從新莊趕赴台北市○○路，此有通聯
      紀錄附卷可參（見偵字第二四四四三號偵查卷第一四一頁），足見當時「小莉
      」並非子○○所查獲，且子○○於與酉○○洽談過程中，復曾明確向酉○○表
      示：「係替同仁出面」，亦經酉○○於偵查中證述在卷（見同上偵查卷第十七
      頁、第二十五頁），益見子○○並非為其本人向應召業者勒索款項；又倘子○○曾因關說不成而與被告丑○○結怨，則衡諸常情，伊於九十年十一月十五日
      在台北市調查處調查時，不可能主動供出丑○○於八十九年底捉到伊線民的大
      陸妹，線民要伊去幫忙處理，丑○○表示人都捉回來了，不太好處理，主管都
      知道了沒辦法放人，既然是小隊長的朋友，我們會對她好一點，不會虐待她，
      下次如果有類似的案子，一定會先通知你等情（見同上偵查卷第三六頁背面至
      第三七頁）。另徵以，子○○於本院訊問時猶刻意將被告丑○○與已死亡之石
      彧秉在本案犯行所處之地位相互倒置以迴護被告丑○○，足見子○○與被告丑
      ○○交情非淺之一斑。故被告丑○○前開子○○故意誣陷其云云之辯詞，亦非
      可採。
（八）被告丑○○所有0000000000號行動電話係中華電信之門號，而大陸
      （見原審卷(七)第一六二頁），依一般常理而言，不同之通訊業者所使用之基地
      台亦非相同，且基地台位置並不代表所在地位置，而所在地位置又隨人之移動
      而變動，故尚難以基地台位置之不同推定被告丑○○與大陸女子「小莉」不在
      同一地點。
（九）被告丑○○固又辯稱被告在九十年八月間當時，所駕駛之座車為中古的奧迪汽
      車，其並沒有子○○所指的ＢＭＷ三一八型汽車，況ＢＭＷ三一八型汽車均有
      暗色、防曬處理，子○○應無法見得車內之被告云云。然被告丑○○與石彧秉
      當時是與駕駛ＢＭＷ三一八型汽車前來取款，既經證人子○○自偵查至本院調
      查時一再是認，並能指明該車外觀為灰色，且參酌子○○與丑○○、石彧秉會
      合地點在台北市○○路、成都路口麥當勞店前，此地點位在台北市西門鬧區之
      入口，且附近超大型之廣告霓虹燈看板林立，縱屬深夜，燈光視線依舊明朗亮
      麗猶如白晝，乃台北市民週知之情，衡情子○○應無錯認之虞，況汽車不過被
      告丑○○用以犯罪之代步工具，該ＢＭＷ三一八型汽車之由來，或可租賃，或
      可借用，甚或係以他人名義請牌代購而來，均非無可能，要非因當時被告丑○○平日座車乃中古奧迪汽車，與子○○所見不符，即得為有利之認定；況市面
      上汽車廠牌、型號眾多，每廠牌各車款之規格、配備均有差異，除非有實際用
      車經驗之人，實難得知各款車型之特定配備內容如何，但被告丑○○竟能對Ｂ
      ＭＷ三一八型汽車出廠時車窗有防曬處理乙節知悉甚詳，並提出規格配備表據
      以為辯，更顯見被告丑○○應曾駕用ＢＭＷ三一八型之汽車，且子○○證稱被
      告丑○○是開ＢＭＷ三一八型汽車到場拿取勒索所得財物之情，並非虛妄。至
      被告丑○○提出汽車規格配備表以佐證ＢＭＷ三一八型汽車出廠車窗玻璃配有
      暗色隔熱玻璃處理（見原審卷(七)第一０五頁），以辯稱子○○應無可能看見當
      時坐於車內之被告云云，惟依證人子○○在偵查中所證，當時是被告丑○○下
      車與伊接觸取款，石彧秉則坐於車內，且證人子○○在原審及本院調查中改稱
      案外人石彧秉與被告丑○○角色互換一事，非為本院所採，已敘明在前，故證
      人子○○當時認得被告丑○○一節，與汽車車窗能見度如何，已無相干；況車
      窗玻璃之隔熱處理本非汽車內不可變動之配備，且隔熱等級有異，明暗色調亦
      有不同，被告丑○○當晚駕駛之ＢＭＷ三一八型汽車車窗色調，依該規格配備
      表所載，亦僅係淡綠色調，是否難令車外之人窺探車內之程度，實非無疑，更
      況極暗色防曬處理在夜間足以降低駕駛視線，一般在前方擋風玻璃縱有防曬處
      理，亦以不妨礙視線為基準，乃汽車駕駛人對汽車安全之常識，則證人子○○
      在西門町之明亮路燈下，由汽車前方大範圍、視線較佳之擋風玻璃瞥見車內之
      人，亦非不可想像。是被告丑○○此處所辯各節，均無可採。
（十）再被告丑○○又辯稱證人許武田偵查中所證，他於當晚十一時二十五分打電話
      後一段時間，被告丑○○即與石彧秉一起回派出所，向主管表示無成效後再出
      勤，惟如被告丑○○確實有與石彧秉一同犯本案之罪，該時大陸女子「小莉」
      應仍與被告丑○○及石彧秉在一起，何以大陸女子在被告丑○○二人回派出所
      期間，無人看管下竟不逃走，可見許武田證詞不合理云云。查：依卷附之廈門
      派出所九十年八月十三日勤務變更紀錄表記載，被告丑○○與石彧秉均有到所
      在勤務變更表上填載、核章，將當日原值勤之正俗專案，變更延續至次日凌晨
      三時（見原審卷(三)第九頁），可證二人確實當晚確均有回所之舉動。但當日大
      陸女子「小莉」遭員警帶走後，是到子○○將酉○○交付六萬元之金錢，轉交
      給抓人之員警後，方才釋回，業分據證人子○○、酉○○證述在前，可見「小
      莉」在此期間之行動自由的確受控在員警手中無誤。衡情石彧秉與被告丑○○
      僅須短時間內輪流出現在所填製勤務分配表，或向派出所主管、副主管報告變
      更勤務，同時另一人在車內控制大陸女子「小莉」行動，即可造成其二人均有
      回所之印象，且不致讓「小莉」脫離其等實力掌控，是不因證人許武田偵查中
      證及石彧秉與被告丑○○二人當晚均有回所，即可為被告丑○○未犯案之有利
      認定。
（十一）末查，九十年八月十三日丑○○原係休假，因台北市政府警察局中正第二分局
      正逢掃黃勤務，主管許武田為借取丑○○之專長，始令丑○○取消休假，執行
      「正俗專案」，丑○○並表示須警員石彧秉協助，此有台北市政府警察局中正
      第二分局交辦單在卷足參（見原審卷(三)第八頁），足見取締「正俗專案」乃被
      告丑○○之專長，石彧秉係在其要求下始經編排同組協助；而當日執勤之時間
      在下午三時至晚上十一時止，此亦有勤務表足稽（見偵字第二四四四三號偵查
      卷第一四○頁），則以被告丑○○長期執行「正俗專案」之經驗，當知何時執
      行正俗勤務較具效果，倘該日正俗勤務編排之時段不利執行，其於編排時即可
      及時向主官反應，而不須等待執行無效果時，再要求延長勤務時間；而被告丑
      ○○與石彧秉於執勤時間終止時，並無任何執行績效，其等並於翌日凌晨一時
      十分許在廣州街取締到一名流鶯（見同上偵查卷第一五○頁），且非因職務上
      有特別之需要而須延長執行時間，故所辯因石彧秉稱深夜後再執行較有效果，
      而與石彧秉約定翌日一時在龍山寺見面，顯然違背一般人在排定時間執行勤務
      之經驗，亦與常情相悖離。
（十二）綜上所述，本件事證明確，被告丑○○之犯行應堪認定。
三、被告丑○○與石彧秉行為當時均係台北市政府警察局中正第二分局廈門街派出所
    勤區警員，負有一般刑事案件犯罪偵防任務，二人另於九十年八月十三日十五時
    至二十三時負責執行該所之「正俗專案」，均為依據法令從事於公務之人員，且
    負有查處取締女子從事性交易之權力。其二人利用執行正俗專勤務時慣用之「釣
    魚方式」，誘使大陸女子「小莉」前來應召，再予查處發現可疑為賣淫之大陸女
    子「小莉」之現行犯，雖得依法逮捕，惟其僅有協助檢察官偵查犯罪之職權，即
    使花名「小莉」之大陸女子涉有犯罪嫌疑，被告於拘捕「小莉」後，即應將之帶
    回派出所或移送其他機關偵辦，始為適法，然其嗣後見有機可乘，臨時起意不依
    規定程序辦理，反藉勢向應召業者勒索財物，將「小莉」控制於車上，時間更長
    達一小時之久，其合法逮捕之原因便已消失；又被告丑○○與石彧秉再憑藉警察
    執行「正俗專案」取締賣淫女子之權勢，與子○○達成犯意聯絡及行為分擔，由
    子○○代為出面向「小莉」所屬之應召業負責人戊○○傳遞「小莉」遭查處之惡
    害訊息，並藉此勒索財物，使戊○○心生畏怖，不敢抗拒而透過酉○○出面解決
    。核被告丑○○所為，係犯刑法第三百零二條第一項之妨害自由罪及貪污治罪條
    例第四條第一項第二款之藉勢勒索財物罪。其與子○○及已歿之石彧秉間，就所
    犯上揭二罪間，均有犯意之聯絡和行為之分擔，均應論以共同正犯，原審僅論子
    ○○以幫助犯，實有所誤，併以敘明。公訴人雖認被告丑○○係犯裁判時刑法第
    三百四十七條第一項之擄人勒罪（檢察官原依懲治盜匪條例第二條第九款意勒贖
    而擄人罪起訴，因該條例於九十一年一月三十日經總統公佈廢止，經檢察官於九
    十一年二月一日當庭改依修正後刑法第三百四十七條第一項論罪），惟按意圖勒
    贖而擄人罪，須擄人行為出於勒贖之目的者，始能成立，如果架擄時目的別有所
    在，縱令擄得以後復變計勒贖，乃不得以擄人勒贖論罪（最高法院二十四年上字
    第五０一一號判例酌參）。本件被告丑○○與石彧秉雖有將「小莉」置於自己實
    力支配下之限制自由犯行，且嗣後亦有透過子○○向應召業者勒索財物之行為，
    但該勒索財物取贖人身之目的，究竟是在二人當初以「釣魚方式」查處架擄「小
    莉」時即已具備？抑或在單純基於執行「正俗專案」勤務之目的，查得賣淫女子
    後，思及子○○曾為應召業關說之舉，認可透過子○○向應召業者藉勢勒贖，始
    變更為勒贖人身之計畫？經詳查一切事證之結果，證人子○○、酉○○僅能證明
    被告丑○○、石彧秉帶走「小莉」後，有向應召業者勒索財物之行為，而證人許
    武田、王進男、謝瓊雲等所證，不過佐明被告丑○○為持用行動電話聯絡犯案之
    人，均無法徵顯丑○○當出抓擄「小莉」之目的為何，參以本件犯行至子○○舉
    發方得查獲，而子○○又只能見聞伊接到丑○○拜託勒索財物之電話以後的情節
    ，對於丑○○何時、何地抓到大陸女子，抓走之目的為何，則未能為證，再大陸
    時之犯罪意圖，此外，復查無其他積極證據足以證明被告丑○○帶走大陸女子「
    小莉」，而限制其自由時，即係出於勒贖之意圖，自難認被告丑○○所為合於刑
    法擄人勒贖罪之構成要件，公訴意旨漏未斟酌此點，認被告係犯擄人勒贖之罪，
    即有所誤，惟其基本事實同一，本院自應予審理，並變更其起訴法條。被告丑○○所犯前開貪污治罪條例第四條第一項第二款藉勢勒索財物罪與刑法第三百零二
    條第一項之妨害自由罪間，有方法結果之牽連關係，為牽連犯，應依刑法第五十
    五規定，從一較重之貪污治罪條例第四條第一項第二款之藉勢勒索財物罪處斷。
    至被告丑○○之辯護人雖提出辯護意旨稱：被告丑○○因犯罪所得財物僅五萬元
    ，應依貪污治罪條例第十二條第一項規定，減輕其刑。惟貪污治罪條例第十二條
    第一項規定：「犯第四條至第六條之罪，情節輕微，而其所得或所圖得財物或不
    正利益在新台幣五萬元以下者，減輕其刑。」；故依前開規定減輕其刑，必犯罪
    情節輕微，且所得或所圖得財物或不正利益在五萬元以下，始有上開條項之適用
    ，該二要件，缺一不可（參最高法院八十二年台上字第六七七○號判決）。查被
    告丑○○身為警務人員，不知廉潔自持，為民表率，竟於查獲大陸女子「小莉」
    從事賣淫工作後，非僅未依職務舉發，反藉此權勢之機，向應召業者勒索金錢，
    嚴重敗壞警察風紀及形象，並影響社會視聽，犯罪所得雖僅五萬元，然其犯罪情
    節並非輕微，自不符合前開減輕其刑之要件。
四、檢察官公訴及上訴意旨另以：被告丑○○與石彧秉於九十年一月間（農曆年前）
    於執行路檢勤務時，查獲乙名姓名年籍不詳之大陸來台賣淫女子，明知應依法逮
    捕送辦，竟違背職務，並萌生意圖勒索之不法犯意，因知悉子○○與應召業者熟
    識，乃非法限制該大陸女子之行動自由，並主動與子○○連繫，請子○○出面與
    應召業者交涉，願以五萬元贖款釋回該女。子○○明知丑○○此違法行為，竟不
    依職責予以阻止或舉報，反居間聯絡百合應召站業者陳駿宏（另案偵辦）確認是
    否為其旗下應名女子，經確認後，乃將丑○○等欲勒索之款項轉告陳駿宏，因陳
    駿宏認為價錢太高，委由子○○從中協調，最後以四萬元達成合意，雙方約定在
    廈門街派出所附近巷道內交款贖人，丑○○於取得贖款後，即將該大陸女子交由
    應召業者帶回，因認被告丑○○與石彧秉共犯裁判時之刑法第三百四十七條第一
    項贖人勒索罪嫌云云。
五、按犯罪事實，應依證據認定之，無證據不得推定其犯罪事實；又不能證明被告犯
    罪者，應諭知無罪之判決，刑事訴訟法第一百五十四條、第三百零一條第一項分
    別定有明文；又刑事訴訟法上所謂認定犯罪事實之證據，係指足以認定被告確有
    犯罪行為之積極證據而言，該項證據自須適合於被告犯罪事實之認定，始得採為
    斷罪資料；且認定不利於被告之事實，須依積極證據，苟積極證據不足為不利於
    被告事實之認定時，即應為有利於被告之認定，更不必有何有利之證據；如未能
    發現相當證據，或證據不足以證明，自不能以推測或擬制之方法，以為裁判之基
    礎。分別有最高法院二十九年上字第三一○五號、三十年上字第八一六號、四十
    年臺上字第八六號判例可資參照。訊據被告丑○○則堅決否認有何公訴人指述之
    前開犯行，辯稱：其不曾於臨檢時查獲大陸妹，亦未委託子○○向應召業者勒索
    等語。
六、本件公訴人認被告丑○○涉犯上開罪行，無非是以證人子○○及陳駿宏（即「寶
    哥」）之證述為其論據。惟查：證人子○○於九十年十一月十五日台北市調查處
    證稱：丑○○約於九十農曆年前，在路檢時捉了一個大陸妹，並打伊手機000
    0000000號請伊幫忙處理，表示要五萬元，伊打電話給」百合」應召集團
    （應召站）「寶哥」（即陳駿宏）問看看是不是他們的小姐，「寶哥」表示是他
    們的大陸妹，並稱該大陸妹快回去了，而且工又不好，三萬元看行不行，伊乃代
    「寶哥」向丑○○討價還價，後來以四萬元成交；「寶哥」開車來廈門街郵局附
    近把錢拿給伊，伊再走路至廈門街附近，將錢交給丑○○後，丑○○便將坐在他
    轎車上小姐帶下來給伊等情（見偵字第二四四四三號偵查卷第五頁背面）；惟於
    原審九十一年三月十三日調查時則證稱：「九十年一月間我朋友百合應召站的老
    闆寶哥打電話給我，說他有個應召女郎在廈門街被路檢帶回廈門街派出所，請我
    過去幫忙，我到時石彧秉與丑○○剛好在停車，我就把他們攔下來，說這是我朋
    友的人，後來石彧秉與我談，丑○○在旁邊，我說臨檢不見得有證據，業者要花
    一筆錢，如果你們不答應他們會請律師及老公到派出所領人，因為證據不是很足
    ，石彧秉就把人交給我，我就交了四萬元給石彧秉，他們怎麼分我就不清楚了。
    」等語（見原審卷(三)第三三頁），核證人子○○之二次證詞，對於究係丑○○
    打電話要伊向應召業者陳駿宏勒索財物，或陳駿宏打電話請伊代為關說行賄；
    到底是將錢交給丑○○抑或石彧秉，由何人將大陸女子交付給子○○等重要犯罪
    情節，前後所證不一，且對於被告丑○○犯罪之時間、地點、行為方式、被路檢
    之大陸女子為何人等均無法交待明確。另證人即綽號「寶哥」陳駿宏在法務部調
    查局台北市調查處受詢時，雖曾就調查人員所詢：「據子○○在本處供稱，你於
    九十年一月間曾透過他，以三萬元向廈門派出索贖回旗下賣淫女子，是否如此？
    」回稱：「是的。」（見九十一年度上字第三六九號偵查卷第四九頁）。但除此
    之外，對於旗下何女子被查獲，是廈門派出所的哪一位警察所查獲要求贖款等節
    ，均未能具體指明。再公訴人亦未能舉證證明被告丑○○與石彧秉確曾因臨檢查
    獲之大陸女子及「寶哥」交付子○○四萬元贖回大陸妹等情，自不得單憑子○○
    前後有瑕疵之證述，或證人陳駿宏簡單回應詢問之模糊證詞，即作為認定被告丑
    ○○有前開犯行之依據；此外，復查無其他積極之證據，足認被告丑○○確有公
    訴人所指述之上揭犯行，惟公訴人認上揭不能證明部分與前揭已起訴論罪科刑之
    藉勢勒索財物罪間有方法結果之牽連關係，屬裁判上之一罪，爰不另為無罪之諭
    知。
七、原審基於以上認定，認被告丑○○：(一)就犯罪事實欄肆、部分之犯行，事證明確
    ，並援引貪污治罪條例第二條、第四條第一項第二款、第十七條，刑法十一條、
    第二十八條、第三百零二條第一項、第五十五條、第三十七條第二項、第三項規
    定，並審酌被告丑○○身為警務人員，為人民之褓母，不知奉公守法為民表率，
    竟為貪圖個人不法之利益，假藉警察之身分勒索不肖之應召業者，違法亂紀，嚴
    重損害警察形象，敗壞警界風紀，本有從重量刑之必要，惟認被告犯後態度尚稱
    良好等一切情狀，量處有期徒刑十二年，並依法宣告褫奪公權十年；另被告丑○○犯罪所得財物五萬元，係向應召業者勒索所得，依貪污治罪條例第十條第一項
    規定追繳並發還被害人戊○○；如全部或一部無法追繳時，依同條第二項規定以
    其財產抵償之。(二)就前揭理由欄內肆、三之被訴擄人勒贖部分，認無積極證據足
    認被告丑○○確有公訴人所指述之此部分犯行，因公訴人認此不能證明部分與前
    揭已起訴論罪科刑之藉勢勒索財物罪間，有方法結果之牽連關係，屬裁判上之一
    罪，爰不另為無罪之諭知。經核原判決就被告丑○○上開部分，認事用法，並無
    不合，量刑亦屬妥適，檢察官及被告丑○○分別上訴指摘原判決不當，即無理由
    ，應均予駁回。
伍、戌○○被訴擄人勒贖、乙○○被訴關於違背職務收受賄賂部分
一、檢察官公訴及上訴意旨另以：
（一）被告戌○○部分：
    被告戌○○與天○○、申○○基於擄人勒贖之犯意聯絡，由天○○於九十年八月
    二十八日下午一時十五分許至詠翔租賃公司以三千一百元之代價承租車號７Ｋ－
    ７４４６號中華ＶＩＲＡＧＥ轎車乙部後，聯絡於八月二十六日十八時至三十日
    八時止休假之申○○、丁○○，惟丁○○藉故未參與，戌○○乃繼丁○○之後，
    基於擄人勒贖犯意之聯絡及行為之分擔，與申○○、天○○於當晚十時許，在豪
    城賓館附近發現假結婚來台真賣淫之大陸女子未○，甫自豪城賓館完成性交易步
    出飯店之際，即由申○○、戌○○上前盤查，申○○並以相同之作案手法，出示
    警察證件後，藉勢強押未○進入渠等所承租前開轎車內，戌○○坐於車後座負責
    看管未○，申○○坐於右前座，由天○○載往大佳河濱公園，期間並持未○之行
    動電話應召業者癸○○勒索贖款，經議價後達成以四萬元付贖款後放人之合意，
    並約定於台北縣汐止市東方科技大樓取款，俟取得三萬元贖金後（其中一萬元價
    差為姓名年籍不詳之仲介人佣金），始於翌日凌晨一時許將未○交由癸○○帶回
    ，前後非法限制未○行動自由長達約三小時，渠等因擄人勒贖所得之款項，由天
    ○○分得一萬元三千元、申○○分得一萬元、戌○○則分得七千元，因認被告戌
    ○○與被告申○○、天○○共犯刑法第三百四十七條第一項擄人勒贖之罪嫌云云
    。
（二）被告乙○○被訴關於違背職務收受賄賂部分：
    被告乙○○在前揭犯罪事實欄、部分所述之時間、地點，向被告宇○○為期約
    行賄，被告宇○○亦因被告乙○○之關說行賄而違背職務放任廖慶治、林柏松及
    大陸女子「多多」等人離去後，同日（九十年九月八日）晚上九時許，乙○○即
    與綽號「小陳」之友人互以行動電話相約見面，並對於前開違背職務之行為收受
    「小陳」之賄賂三萬元作為對價，翌日除將其中一萬五千元交予被告宇○○外，
    餘收為己有，而認被告乙○○亦涉犯貪污治罪條例第四條第一項第五款對於違背
    職務之行為收受取賄賂罪云云。
二、按犯罪事實，應依證據認定之，無證據不得推定其犯罪事實；又不能證明被告犯
    罪者，應諭知無罪之判決，刑事訴訟法第一百五十四條、第三百零一條第一項分
    別定有明文；次按刑事訴訟法上所謂認定犯罪事實之證據，係指足以認定被告確
    有犯罪行為之積極證據而言，該項證據自須適合於被告犯罪事實之認定，始得採
    為斷罪資料；且認定不利於被告之事實，須依積極證據，苟積極證據不足為不利
    於被告事實之認定時，即應為有利於被告之認定，更不必有何有利之證據；如未
    能發現相當證據，或證據不足以證明，自不能以推測或擬制之方法，以為裁判之
    基礎。分別有最高法院二十九年上字第三一○五號、三十年上字第八一六號、四
    十年臺上字第八六號著有判例可資參照。又共同被告不利於己之陳述，固得採為
    其他共同被告犯罪之證據，惟此項不利之陳述，須無瑕疵可指，而就其他方面調
    查，又與事實相符，始得採為其他共同被告犯罪事實之認定，最高法院亦有四十
    六年台上字第四一九號判例供參。
三、本件公訴人認被告戌○○共同涉犯右揭犯行，無非係以被告戌○○參與九十年八
    月二十八日妨害未○人身自由及取贖之經過與證人未○之證述為其主要之論據：
    認被告乙○○另犯前述違背職務收賄之犯行，無非係以被告宇○○之自白、證人
    陳俊雄、廖慶治、胡智筆等人之供述及乙○○與小陳之通聯紀錄，和被告乙○○
    之測謊結果為其論罪之依據。惟訊據被告戌○○固不否認有參與申○○、天○○
    將大陸賣淫女子未○請上車及取款之經過，然堅決否認有何擄人勒贖之犯行，辯
    稱：案發當日係天○○打電話請伊晚上協助警察辦案，抓大陸賣淫女子及背後之
    人蛇集團，伊因當時積欠房租七千元，曾向天○○借款，惟天○○表示無錢可借
    並建議伊向申○○借貸，故伊與天○○至基隆路仁康醫院載申○○時，即開口向
    申○○借款，且經申○○同意，而整個事發經過，伊自始至終都認定係在協助警
    察申○○辦案，爭取績效，並不知申○○、天○○間係假藉盤查為由，欲向大陸
    行，並以渠未向「小陳」拿取三萬元之賄款等語置辯。
四、經查：
（一）被告戌○○部分：
      1.被告申○○、天○○係於九十年八月初即與被告丁○○有假藉臨檢大陸賣淫
        誠及丁○○間已多次實施犯行得逞，被告戌○○均未參與，而被告戌○○之
        所以會參與九十年八月二十八日之該次犯行，完全係因被告丁○○藉故不能
        參與，被告天○○始以協助警察辦案為由，商請被告戌○○參與，以充人場
        ，被告戌○○根本不知被告申○○、天○○有假藉辦案名義，勒索應召業者
        之目的，且申○○給戌○○七千元是從皮包裡面拿出來借給戌○○的房租錢
        ，因為之前戌○○就有跟申○○要借七千元繳房租，申○○就交給戌○○七
        千元繳房租，當時是在忠孝東路拿給戌○○的等情，此業據被告天○○於原
        審調查、審理時供述在卷（見原審卷(一)第四七頁、卷(八)第七六頁）；而被告
        申○○於本院審理時亦供稱：二十八日晚上戌○○在仁康醫院見面時孰向渠
        提過，問渠身上有沒有錢，說明天要繳房租，是否可以先借他，當時講要借
        七千元，渠本來馬上要拿給戌○○，但戌○○說不急，等事情辦完後再給就
        可以了等語（見原審卷(八)第七七頁），足見戌○○於九十年九月四日在刑事
        警察局偵八隊所稱「當場於車上申○○交給我七千元」等語（見偵字第一八
        一一五號偵查卷第三三頁背面）係指向申○○借的款項，而非勒索分得之財
        物至明。
      2.又證人未○於原審調查時證稱：「．．．我上車以後電話就響了，是公司的
        李大哥打來的，申○○要我把電話掛掉，申○○當時坐在司機旁邊，後來電
        話又響了，我就把電話交給天○○聽，天○○與申○○下車接電話，電話一
        直是天○○在接聽，戌○○跟我在車上閒聊，都是問一些有關家鄉的事，並
        告訴我說，我們副座在跟你們公司交涉，我們都是好人你不用怕．．．。」
        （見原審卷(一)第一七七頁）；「一開始我的電話就一直響，他們要我把電話
        掛掉（我忘了是誰要我掛電話的），後來公司的人又打電話進來，天○○就
        把我的電話搶走，然後與申○○一起下車去講電話，我不知道他們談話的內
        容。」、「戌○○告訴我說你不用害怕，我們的副座在跟你們公司的老闆聯
        絡。」、「我當時很害怕，沒有問聯絡什麼事」等語（見原審卷(四)第三一頁
        ），足見證人未○當時於車內跟本聽不到被告天○○、申○○講的電話內容
        ，而被告申○○與天○○於車輛行進中既未接聽未○之手機，渠等又下車與
        未○所屬應召站負責人即癸○○洽談勒索事宜，則除非被告戌○○與被告申
        ○○、天○○間有共謀，否則根本不知被告天○○、申○○與癸○○之談話
        內容；且如前所述，被告戌○○與被告申○○、天○○並無事前之共謀，且
        未○並未追問被告戌○○「我們副座在跟你們公司交涉」之真意，即不能排
        除被告戌○○判斷被告申○○要引出人蛇集團，而非被告申○○要未○所屬
        應召站付出贖款之可能；雖被告戌○○偵查中曾供稱被告申○○、天○○在
        車內有說到汐止市○○○路拿錢順便捉人等語，證人未○於原審調查時證稱
        ：「當時他們把車開到一個地方（地點我不清楚），看到我們老闆站在那邊
        ，戌○○就叫我下車，我看到我們老闆丟了一疊錢進去，是現金，沒有任何
        包裝。」「從窗戶把錢丟給戌○○。」等語（見原審卷(四)第三二頁），此固
        能證明被告戌○○知道被告劉、蘇二人有向業者拿錢之行為，嗣後也經歷應
        召業者丟錢之過程，惟被告戌○○偵查中亦陳稱當時其有問被告天○○拿什
        麼錢，天○○說你不要管，到時候拿錢順便抓人等語（見偵字第一八一一五
        號偵查卷第一二五頁），以戌○○僅臨時基於協助警察辦案之認識，由天○○找來充人場之地位，對於此行取錢之目的究竟為何，難認由其與天○○之
        上段對話，即可推知被告申○○、天○○當時是在進行取贖換人之計畫，另
        贖款係用丟進車內，非被告戌○○開窗戶伸手拿錢，更難認被告戌○○主觀
        上有期待拿錢之可能；況被告戌○○於癸○○將錢丟入窗戶後，尚且下車追
        趕丟錢之人，業據被告天○○、申○○於原審審理時供述在卷；倘被告戌○○知悉被告申○○、天○○之目的係在勒索金錢，則於癸○○自窗戶丟錢進
        車內時，即無可能再下車追趕。故被告戌○○辯稱申○○說別管，到時拿錢
        順便抓人，而其自始至終即認為係協助辦案等語，應屬可採；此外，復查無
        其他積極證據足認被告戌○○有公訴人所指述之前揭犯行，因不能證明被告
        戌○○犯罪，依前揭說明，自應為無罪判決之諭知。
（二）被告乙○○被訴關於違背職務收受賄賂部分：
      1.證人胡智筆於九十年十一月十三日在中山分局所證，不過陳明被告宇○○在
        九十年九月八日凌晨三時四十九分及五十分許，確實有以警用無線電呼叫當
        時在派出所值班之胡智筆，請求協助利用派出所內之電腦，查詢廖慶治與林
        柏松二人之前科資料，且當時被告乙○○是著制服、配槍並領用無線電備勤
        狀態之事實（見市調處己○○案卷第二六八頁正、背面），全未證及被告乙○○有無向應召業者收受賄賂之情。
      2.而核前揭理由欄參、二（二）所載之證人廖慶治在台北市調查處之證言，及
        證人陳俊雄在台北市調查處及原審法院調查時所證，與被告乙○○和綽號「
        小陳」之男子在九十年九月八日之通聯紀錄併通聯勾稽表，不過得證明九十
        年九月八日凌晨，被告乙○○有接獲綽號「小陳」友人之請託，前往林森北
        路、農安街口向同仁宇○○、陳俊雄關說，以讓廖慶治等人得以脫免盤查之
        事實，尚無從佐證被告乙○○確有從渠友人收受賄賂三萬元之情。至被告宇
        ○○在偵查中，經台北市調查處調查員詢問、台灣台北地方法院檢察署檢察
        官偵訊，及原審法院為羈押訊問時，固均自白稱：九十年九月九日，彼在值
        班時，被告乙○○有到值班台向彼表示，乙○○的朋友一定要給渠三萬元，
        乙○○一再勸服彼拿一萬五千元沒有關係，彼便收下渠在值班台所給的一萬
        五千元等語，已經本院敘明在前，惟被告宇○○此部分之自白，關於被告乙○○確實有交付一萬五千元之賄款給宇○○收受部分，雖屬被告宇○○有親
        身見聞之事，而得為證；然關於被告乙○○自己是否有收受另外的一萬五千
        元部分，則完全未經被告宇○○自白所論及。況被告乙○○之友人是否確實
        交給乙○○總數三萬元之金額，以供作前違背職務代價之賄款，被告宇○○
        僅聽聞自乙○○單方之表示，核屬傳聞，是否屬實，已難盡信。尤其參酌被
        告宇○○對於乙○○要約與渠朋友見面之議，本採拒絕之態度，經乙○○一
        再勸說後，方才收受，則被告宇○○聽聞自被告乙○○向宇○○表示渠友人
        硬要給渠三萬元，宇○○對半拿一萬五千元，沒有關係之說法，或僅屬乙○○為讓宇○○認為渠亦有參與收賄，以卸除宇○○戒心之舉，和事實不一定
        相吻，所聞乙○○此部分之說，更難遽採為被告乙○○有收受賄賂之證明。
      3.再乙○○在法務部調查局接受測謊時，就：擄妓事件業者未給予金錢；
        業者給予之金錢渠未分予宇○○二問題，雖均呈說謊反應，有測謊報告書一
        紙附卷可按（見市調處己○○案卷第三０九頁）。但此測謊結果縱能證明此
        二問題被告乙○○確有說謊，也不過表示應召業者有給被告乙○○金錢，且
        乙○○確有將業者交付之金錢給宇○○，但並未涉及應召業者給的賄款，除
        了給宇○○的一萬五千元部分外，是否還有多餘部分是供乙○○收受，或乙○○自己是否真有收受賄款。是故上揭測謊結果，亦不足為被告乙○○收受
        賄賂之證明。此外，復查無其他積極證據足認被告乙○○有公訴人指述之關
        於違背職務行為收受賄賂之犯行，因不能證明被告乙○○犯罪，依前揭說明
        ，亦應為無罪判決之諭知。
（三）綜上，原審就被告戌○○被訴擄人勒贖部分、就被告乙○○被訴關於違背職務
      收受賄賂部分，均諭知無罪之判決，核無違誤，檢察官上訴意旨指摘原判決此
      部分不當，即無理由，應予駁回。
陸、據上論斷，應依刑事訴訟法第三百六十九條第一項前段、第三百六十八條、第三
    百六十四條、第二百九十九條第一項前段、貪污治罪條例第四條第一項第五款、
    第十一條第一項、第七條、第十二條第一項、第二項、第十七條、第十條第一項
    、第二項，刑法第十一條前段、第二條第一項前段、第一百三十四條第一項、第
    二十八條、第五十六條、法律變更後裁判時之刑法第三百四十七條第一項、第五
    十一條第一項第五款、第六十二條前段、第三十七條第二項、第三項，判決如主
    文。
本案經檢察官沈世箴到庭執行職務。
中      華      民      國      九十二      年      七    月    十五    日
                                  臺灣高等法院刑事第九庭
                                        審判長法  官  李  文  成
                                              法  官  官  有  明
                                              法  官  周  盈  文
右正本證明與原本無異。
如不服本判決，應於收受送達後十日內向本院提出上訴書狀，其未敘述上訴之理由者
並得於提起上訴後十日內向本院補提理由書（均須按他造當事人之人數附繕本）。
                                              書記官  余  姿  慧
中    華     民     國      九十二      年      七      月      十五    日
附錄：本案論罪科刑法條全文
刑法第一百三十四條第一項：
公務員假借職務上之權力、機會或方法，以故意犯本章以外各罪者，加重其刑至二分
之一。
刑法第三百四十七條第一項：
意圖勒贖而擄人者，處死刑、無期徒刑或七年以上有期徒刑。
貪污治罪條例第四條第一項第二款、第五款：
有下列行為之一者，處無期徒刑或十年以上有期徒刑，得併科新台幣一億元以下罰金
：
二、藉勢或藉端勒索、勒徵、強占或強募財物者。
五、對於違背職務之行為，要求、期約或收受賄賂或其他不正利益者。
貪污治罪條例第十一條第一項：
對於第二條人員，關於違背職務之行為，行求、期約或交付賄賂或其他不正利益者，
處一年以上七年以下有期徒刑，得併科新臺幣三百萬元以下罰金。
貪污治罪條例第七條：
有調查、追訴或審判職務之人員，犯第四條第一項第五款或第五條第一項第三款之罪
者，加重其刑至二分之一。

司法院資訊處製作；財團法人民間司法改革基金會備份。
